---
title: "`r paste('Norsk register for invasiv kardiologi (NORIC)', 'Månedsrapport Angio/PCI for ', params$hospitalName ) `"
author: "`r params$author`"
date: "`r format(Sys.time(), '%d %B, %Y')`"
header-includes:
  - \usepackage[english, norsk]{babel}
  - \usepackage{rotating}
params:
  author: Anon author
  hospitalName: HUS
  tableFormat: html
  title: Emty tite
output:
  pdf_document: 
    toc: true
    number_sections: true
    df_print: kable
    keep_tex: true
  html_document:
    df_print: paged
editor_options:
  chunk_output_type: console
---

```{r library_and_packages, include=FALSE}

# (Helse Bergen-spesifikt)

# Get the current users home and name
USER <- Sys.getenv("USERNAME")
ThePath <- paste( "C:/Users" , USER , "rpakker" , sep = "/" )

.libPaths( ThePath )
# dir( ThePath )


#~~~~~~~~~~~~~~~~~~~~~~~~~~~~~~~~~~~~~~~~~~~~~~~~~~~~~~~~~~~~~~~~~~~~~~~~~~~~~~~~~~~~~~~~~
#       INSTALLERE OG LASTE PACKAGES
#~~~~~~~~~~~~~~~~~~~~~~~~~~~~~~~~~~~~~~~~~~~~~~~~~~~~~~~~~~~~~~~~~~~~~~~~~~~~~~~~~~~~~~~~~



# Vektor med packages:
package_vec <- c( 
                  "dplyr"
                  ,"feather"
                  ,"forcats"
                  ,"janitor"
                  ,"kableExtra"
                  ,"knitr"
                  ,"lubridate"
                  ,"magrittr"
                  ,"markdown"
                  ,"tidyr"
                  ,"tidyverse"
                  ,"xtable"
                  )

# Laster packages med easypackages:
library("easypackages", lib.loc="C:/Users/ellnyg/rpakker")
easypackages::libraries(package_vec)

```

```{r source_functions, include=FALSE}

`%not_in%` <- purrr::negate(`%in%`)

# Funksjon som genererer tabell: 
source( "H:/NORIC R projects/RAPPORTEKET/Arkiverte NORIC github prosjekt/NORIC/R/generer_tabell.R", encoding = "UTF-8" )

# Theme-funkjsoner:
source( "H:/NORIC R projects/RAPPORTEKET/Arkiverte NORIC github prosjekt/NORIC/R/eget_theme_01.R", encoding = "UTF-8" )

```

```{r knitr_options, include=FALSE}

output_type <- knitr::opts_knit$get('rmarkdown.pandoc.to')

knitr::opts_chunk$set(
  echo=FALSE
  , warning=FALSE
  , message=FALSE
  , fig.width=12
  , fig.asp=0.5
  # , dpi = 150
  # , dpi = 50
  # , dev.args = list(type = "cairo")
  ,cache=FALSE
  # ,cache=TRUE
)


# Hvis HTML output => knitr bruker cairo device + spesifiserer oppløsning (dpi):
if (knitr::opts_knit$get("rmarkdown.pandoc.to") == "html") {
  knitr::opts_chunk$set(dpi = 100, dev.args = list(type = "cairo"))
}
# Hvis Word output => knitr bruker cairo device + spesifiserer oppløsning (dpi)
if (knitr::opts_knit$get("rmarkdown.pandoc.to") == "docx") {
  knitr::opts_chunk$set(dpi = 100, dev.args = list(type = "cairo"))
}
# # Hvis PDF output => knitr
# if (knitr::opts_knit$get("rmarkdown.pandoc.to") != "latex") {
#   knitr::opts_chunk$set(dpi = 300, dev.args = list(type = "cairo"))
# }

``` 
  
```{r source_parameters_colour_etc, include=FALSE, eval=TRUE}
#~~~~~~~~~~~~~~~~~~~~~~~~~~~~~~~~~~~~~~~~~~~~~~~~~~~~~~~~~~~~~~~~~~~~~~~~~~~~~~~~~~~~~~~~~
#    BLÅFARGER
#~~~~~~~~~~~~~~~~~~~~~~~~~~~~~~~~~~~~~~~~~~~~~~~~~~~~~~~~~~~~~~~~~~~~~~~~~~~~~~~~~~~~~~~~~

# R-fil med diverse parametre som font-størrelse, farger, o.l.: 
source( "H:/NORIC R projects/RAPPORTEKET/Arkiverte NORIC github prosjekt/NORIC/R/farger_figurer_etc.R", encoding = "UTF-8" )

``` 
  
```{r data_import, include=FALSE}

# (Helse Bergen-spesifikt)
ap_filbane <- "\\\\ihelse.net/Kvalitetsregister/hbe/Norsk register for invasiv kardiologi/Rapporteket/Datadump/2019-09-19 Datadumper fra TEST/AP_2019-10-31.feather"

anp_filbane <- "\\\\ihelse.net/Kvalitetsregister/hbe/Norsk register for invasiv kardiologi/Rapporteket/Datadump/2019-09-19 Datadumper fra TEST/Lastet ned 20191016/AnP_2019-10-16.feather"

so_filbane <- "\\\\ihelse.net/Kvalitetsregister/hbe/Norsk register for invasiv kardiologi/Rapporteket/Datadump/2019-09-19 Datadumper fra TEST/Lastet ned 20191016/SO_2019-10-16.feather"



AP <- feather::read_feather( ap_filbane ) %>% 
  # Kun data fra brukeren sitt sykehus:
  filter( Sykehusnavn == params$hospitalName )
  # filter( Sykehusnavn == !! rlang::sym( params$hospitalName ) )
  # filter( Sykehusnavn == "HUS" ) 

AnP <- feather::read_feather( anp_filbane ) %>% 
  # Kun data fra brukeren sitt sykehus:
  filter( Sykehusnavn == params$hospitalName )
  # filter( Sykehusnavn == !! rlang::sym( params$hospitalName ) )
  # filter( Sykehusnavn == "HUS" ) 

  
SO <- feather::read_feather( so_filbane ) %>% 
  # Kun data fra brukeren sitt sykehus:
  filter( Sykehusnavn == params$hospitalName )
  # filter( Sykehusnavn == !! rlang::sym( params$hospitalName ) )
  # filter( Sykehusnavn == "HUS" ) 

showN <- 12 # how many months are displayed

```

```{r AnP_prep,include=FALSE, eval=TRUE}


# TIDSFILTER:

AnP %<>% 
  filter(
    # ProsedyreDato skal være slik at vi får data fra de showN siste månedene, hvor
    # måneden vi befinner oss i ( måneden til max(ProsedyreDato) ) regnes som en måned.
    # (dvs hvis showN = 12 og max(ProsedyreDato) = 12.05.2019, så skal ProsedyreDato være
    # f.o.m. 01.06.2018, slik at vi får data for 2018-06, 2018-07, ...., 2019-05)
    ProsedyreDato >= ymd( paste0(
      # Den første dagen fra inneværende måned...
      substr( max( ProsedyreDato, na.rm = TRUE ), start = 1, stop = 8), "01") ) 
    # ...og deretter (showN - 1) måneder tilbake i tid.
    - base::months( showN - 1 )
  )

# Skal tilsvare følgende Reinh.-kode{
# AnP <- subset(
#     x = AnP ,
#     subset = nMonth >= max( nMonth , na.rm = TRUE ) - showN )
# }



# Factors:
AnP %<>% 
  mutate(
    # annenprostype_f = replace_na( AnnenProsType, replace = "Ikke registrert"),
    annenprostype_f = factor( AnnenProsType,
                            levels = c(
                               "Aortaballongpumpe"           
                               ,"ECMO"                        
                               ,"Høyre hjertekateterisering"  
                               ,"Impella"                    
                               ,"Lukking av ASD/PFO"          
                               ,"Lukking av venstre aurikkel" 
                               ,"Perikardiocentese"           
                               ,"PTSMA"                      
                               ,"Temporær pacemaker"          
                               ,"Ventilfilming"
                               # ,"Ikke registrert" 
                               ),
                            labels = c(
                               "Aortaballongpumpe"           
                               ,"ECMO"                        
                               ,"Høyre hjerte-\nkateterisering"
                               # ,"Høyre hjertekateterisering"  
                               ,"Impella"                    
                               ,"Lukking\nASD/PFO"          
                               ,"Lukking av\nv. aurikkel"
                               # ,"Lukking\nav v. aurikkel"
                               # ,"Lukking av venstre aurikkel" 
                               # ,"Perikardiocentese"           
                               ,"Perikardio-\ncentese"           
                               ,"PTSMA"                      
                               ,"Temporær\npacemaker"
                               # ,"Temporær pacemaker"          
                               # ,"Ventilfilming"
                               ,"Ventil-\nfilming"
                               # ,"Ikke\nregistrert"
                               ),
                            ordered = TRUE
    )
  )


```
  
```{r AP_prep,include=FALSE, eval=TRUE}


# TIDSFILTER:

AP %<>% 
  filter(
    # ProsedyreDato skal være slik at vi får data fra de showN siste månedene, hvor
    # måneden vi befinner oss i ( måneden til max(ProsedyreDato) ) regnes som en måned.
    # (dvs hvis showN = 12 og max(ProsedyreDato) = 12.05.2019, så skal ProsedyreDato være
    # f.o.m. 01.06.2018, slik at vi får data for 2018-06, 2018-07, ...., 2019-05)
    ProsedyreDato >= ymd( paste0(
      # Den første dagen fra inneværende måned...
      substr( max( ProsedyreDato, na.rm = TRUE ), start = 1, stop = 8), "01") ) 
    # ...og deretter (showN - 1) måneder tilbake i tid.
    - base::months( showN - 1 )
  )

# NB! Da vil figurer/tabell som viser tall per uke (yyyy-ww) kunne vise misvisende tall
# for den første uken og den siste uken

# Skal tilsvare følgende Reinh.-kode{
# AnP <- subset(
#     x = AnP ,
#     subset = nMonth >= max( nMonth , na.rm = TRUE ) - showN )
# }



# Factors:
# Faktor - riktig rekkefølge på levels ihht figur fastsettes:
AP %<>% 
  mutate(
    #
    # HASTEGRAD
    Hastegrad = factor(
      Hastegrad,
      levels = c("Akutt", "Subakutt", "Planlagt"),
      # labels = c( ),
      ordered = TRUE ),
    #
    # INDIKASJON
    indikasjon1 = tidyr::replace_na( Indikasjon, replace = "Ikke registrert"),
    indikasjon1 = dplyr::recode(indikasjon1,
                               'Stabil koronarsykdom' = 'SAP',
                               'UAP' = 'UAP',
                               'NSTEMI' = 'NSTEMI',
                               'Riskovurdering etter vellykket trombolyse' = 'STEMI',
                               'STEMI' = 'STEMI',
                               'Hjertestans ved STEMI' = 'STEMI',
                               'STEMI > 24h' = 'STEMI',
                               'STEMI/Rescue PCI' = 'STEMI',
                               'Uklare brystsmerter' = 'Uklare brystsmerter',
                               'Ikke registrert' = "Ikke registrert",
                               .default = 'Annet'
    ),
    indikasjon1 = factor( indikasjon1,
                                levels=c(
                                  "Uklare brystsmerter"
                                  ,"SAP"
                                  ,"UAP"
                                  ,"NSTEMI"
                                  ,"STEMI"
                                  ,"Annet"
                                  ,"Ikke registrert"
                                ),
                          labels = c(
                                  "Uklare\nbrystsmerter"
                                  ,"SAP"
                                  ,"UAP"
                                  ,"NSTEMI"
                                  ,"STEMI"
                                  ,"Annet"
                                  ,"Ikke\nregistrert"
                                ),
                                ordered = TRUE
    )
    
  )



# Ukenummer:
AP %<>%
  mutate(
    year = as.ordered( lubridate::year( ProsedyreDato ))
    , aar = year
    # Uketall:
    , uke = as.ordered( sprintf(fmt = "%02d", isoweek( ProsedyreDato ) ))
    # Måned:
    # (månedsnr er tosifret; 01, 02, ....)
    , maaned_nr = as.ordered( sprintf(fmt = "%02d", month( ProsedyreDato ) ))
    ,maaned = as.ordered( paste0( year, "-", maaned_nr) )
    # Variabel "yyyy-ukenummer" som tar høyde for uketall som befinner seg i to kalenderår:
    , aar_uke = ifelse( test = uke == "01" & maaned_nr == "12" # hvis uke 01 i desember...
                      , yes = paste0( as.integer(lubridate::year(ProsedyreDato)) + 1, "-", uke ) # ..sier vi at year er det seneste året som den uken tilhørte
                      , no = paste0(aar, "-", uke )
    )
    , aar_uke = ifelse( test = uke %in% c("52", "53") & maaned_nr == "01", # hvis uke 52 eller 53 i januar...
                      yes = paste0( as.integer(lubridate::year(ProsedyreDato)) - 1, "-", uke ), # ...sier vi at hele uken tilhører det tidligste året
                      no = aar_uke
    )
    , aar_uke = as.ordered( aar_uke )
  )


```
  
# Datagrunnlag
  
Bruker data fra AngioPCIVar-datadumpen t.o.m. `r AP %>% pull(ProsedyreDato) %>% max()`.  <br>
  
Bruker data fra AndreProsedyrerVar-datadumpen t.o.m. `r AnP %>% pull(ProsedyreDato) %>% max()`.

<br> <br> <br>
  
# Hastegrad

## Hastegrad

```{r tab_hastegrad_x_mnd}

# # Bare frekvens: 
# 
# tab_tittel <- paste0( "Antall registrerte prosedyrer etter hastegrad og måned")
# 
# tab <- AP %>% 
#   count( maaned, Hastegrad ) %>% 
#   spread( Hastegrad, value = n, fill = 0) 
# 
# 
# tab %<>%
#   rename( `Måned` = maaned ) %>% 
#   # Legger til totaler:
#   janitor::adorn_totals( "col", name = "Sum") %>% 
#   janitor::adorn_totals( "row", name = "Sum") %>%
#   # 
#   generer_tabell( tabell = .
#                   ,dokument_type = output_type
#                   ,prosenter_i_parantes = FALSE
#                   ,flextable_med_prosent = FALSE
#                   ,tabell_tittel = tab_tittel
#                   ,full_vidde = TRUE
#                   # HTML:
#                   ,html_font_storrelse = storrelse_tabell_tekst
#                   ,html_kol_alignment = c("l", rep("r", ncol(tab) - 1) )
#                   ,html_page_position = "left"
#                   ,html_bootstrap_options = c("striped", "hover", "responsive")
#                   ,html_halver_celle_padding = FALSE
#                   # PDF:
#                   ,pdf_latex_options = c( "striped", "hold_position")
#                   ,pdf_page_position = "center"
#                   # WORD:
#                   ,word_font_storrelse = storrelse_tabell_tekst
#                   ,word_extra_horizontal_padding = 0
#                   ,word_navn_prosent_kolonner = NULL # c( "navn på kolonner )
# ) 
# 
# tab


# Frekvens med prosentandel i parantes:

tab_tittel <- paste0( "Antall og prosentandel prosedyrer etter hastegrad og måned")
  
tab <- AP %>% 
  count( maaned, Hastegrad ) %>% 
  spread( Hastegrad, value = n, fill = 0) 


tab %<>%
  rename( `Måned` = maaned ) %>% 
  # Legger til totaler:
  # janitor::adorn_totals( "col", name = "Sum") %>% 
  janitor::adorn_totals( "row", name = "Sum") %>%
  # 
  generer_tabell( tabell = .
                  ,dokument_type = output_type
                  # ,dokument_type = "latex"
                  ,prosenter_i_parantes = TRUE
                  ,prosenter_i_parantes_navn_total_rad = "Sum"
                  ,flextable_med_prosent = FALSE
                  ,tabell_tittel = tab_tittel
                  ,full_vidde = TRUE
                  # HTML:
                  ,html_font_storrelse = storrelse_tabell_tekst
                  ,html_kol_alignment = c("l", rep("r", ncol(tab) - 1) )
                  ,html_page_position = "left"
                  ,html_bootstrap_options = c("striped", "hover", "responsive")
                  ,html_halver_celle_padding = FALSE
                  # PDF:
                  ,pdf_latex_options = c( "striped", "HOLD_position")
                  ,pdf_page_position = "center"
                  # WORD:
                  ,word_font_storrelse = storrelse_tabell_tekst - 2
                  ,word_extra_horizontal_padding = 0
                  ,word_navn_prosent_kolonner = NULL # c( "navn på kolonner )
) 

tab


```
             
             
             
```{r fig_Hastegrad_uke, fig.cap=paste0( "Antall prosedyrer per uke, stratifisert etter hastegrad"), fig.width=16}

# Per uke:
fig_df <- AP %>%
  # mutate(
  #   # aar_mnd_uke = paste0( aar, "-", uke),
  #   # Sorterer uke etter median ProsedyreDato for hver uke.
  #   uke_ordered = fct_reorder(uke, ProsedyreDato) 
  # ) %>%
  count( aar_uke, Hastegrad, name = "Antall" )

plot <- fig_df %>%
  select( aar_uke, Hastegrad, Antall ) %>%
  ggplot( aes(x = aar_uke, y = Antall , color = Hastegrad, group = Hastegrad) ) +
  geom_point(
    size = 3
  ) +
  geom_line()


plot %>% 
  eget_theme_01( plot = . 
                 , x_akse_font_storrelse = storrelse_theme - 12
                 ,y_akse_font_storrelse = storrelse_theme - 10
                 , legend_font_storrelse = storrelse_legend - 6
                 , legend_reverser_rekkefolge = FALSE
  ) +
   scale_color_brewer( 
    palette = "Set2"
    # palette = "PuBuGn"
    , direction = -1 # reverserer rekkefølgen på fargene
    ) +
    theme(
      axis.text.x = element_text( 
        # size = x_akse_font_storrelse
        # , angle = 90
        vjust = 0.5
        # , face = "bold"
        )
      )


#+# Tall inne i søylene:
  # geom_bar( 
  #   position = position_stack()
  #   , color = "black" # bar borders
  #   , size = 0.1
  #   , width = 0.75
  # ) #+# Tall inne i søylene:
  # geom_text( 
  #   aes(label=..count..)
  #   , stat='count'
  #   # , hjust = -0.05 # Flytter tallene til høyre
  #   ,position=position_stack( vjust = 0.5 )
  #   ,  size = storrelse_geom_text - 1 )



```
          
  
    
   
  
   
                 
# Prosedyretype  
  
## Prosedyretype  
  
  
```{r tab_prosedyretype_x_mnd}

# Frekvens med prosentandel i parantes:

tab_tittel <- paste0( "Antall og prosentandel prosedyrer etter prosedyretyper og måned")
  
tab <- AP %>% 
  count( maaned, ProsedyreType ) %>% 
  spread( ProsedyreType, value = n, fill = 0) 


tab %<>%
  rename( `Måned` = maaned ) %>% 
  # Legger til totaler:
  # janitor::adorn_totals( "col", name = "Sum") %>% 
  janitor::adorn_totals( "row", name = "Sum") %>%
  # 
  generer_tabell( tabell = .
                  ,dokument_type = output_type
                  # ,dokument_type = "latex"
                  ,prosenter_i_parantes = TRUE
                  ,prosenter_i_parantes_navn_total_rad = "Sum"
                  ,flextable_med_prosent = FALSE
                  ,tabell_tittel = tab_tittel
                  ,full_vidde = TRUE
                  # HTML:
                  ,html_font_storrelse = storrelse_tabell_tekst
                  ,html_kol_alignment = c("l", rep("r", ncol(tab) - 1) )
                  ,html_page_position = "left"
                  ,html_bootstrap_options = c("striped", "hover", "responsive")
                  ,html_halver_celle_padding = FALSE
                  # PDF:
                  ,pdf_latex_options = c( "striped", "HOLD_position")
                  ,pdf_page_position = "center"
                  # WORD:
                  ,word_font_storrelse = storrelse_tabell_tekst
                  ,word_extra_horizontal_padding = 0
                  ,word_navn_prosent_kolonner = NULL # c( "navn på kolonner )
) 

tab

```
  
  
Den første uken (helt til venstre) i figuren kan inneholde få prosedyrer da datagrunnlaget inneholder data f.o.m. `r AP %>% pull(ProsedyreDato) %>% min()`. 
  
  
```{r fig_prosedyretype_uke, fig.cap=paste0( "Antall prosedyrer per uke, stratifisert etter prosedyretype"), fig.width=16}

# Per uke:
fig_df <- AP %>%
  # mutate(
  #   # aar_mnd_uke = paste0( aar, "-", uke),
  #   # Sorterer uke etter median ProsedyreDato for hver uke.
  #   uke_ordered = fct_reorder(uke, ProsedyreDato) 
  # ) %>%
  count( aar_uke, ProsedyreType, name = "Antall" )

plot <- fig_df %>%
  select( aar_uke, ProsedyreType, Antall ) %>%
  ggplot( aes(x = aar_uke, y = Antall , color = ProsedyreType, group = ProsedyreType) ) +
  geom_point(
    size = 3
  ) +
  geom_line()


plot %>% 
  eget_theme_01( plot = . 
                 , x_akse_font_storrelse = storrelse_theme - 12
                 ,y_akse_font_storrelse = storrelse_theme - 10
                 , legend_font_storrelse = storrelse_legend - 6
                 , legend_reverser_rekkefolge = FALSE
  ) +
   scale_color_brewer( 
    palette = "Set2"
    # palette = "PuBuGn"
    , direction = -1 # reverserer rekkefølgen på fargene
    ) +
    theme(
      axis.text.x = element_text( 
        # size = x_akse_font_storrelse
        # , angle = 90
        vjust = 0.5
        # , face = "bold"
        )
      )


```
    
    
# Indikasjon

## Indikasjon
  
**Gruppering av Indikasjon**
   
    
* Ikke registrert = Indikasjon mangler
* Annet = 
  * AMI- mekanisk komplikasjon
  * Annet
  * Aortaneurysme/disseksjon
  * Arytmiutredning
  * Donorutredning
  * Forskning og utvikling
  * Hjertestans uten STEMI
  * Hjertesvikt/kardiomyopati
  * Komplettering av tidligere PCI
  * Kontroll etter transplantasjon
  * Mistenkt komplikasjon ved ACB-operasjon
  * Mistenkt komplikasjon ved Angio/PCI
  * Stum ischemi
  * Vitieutredning
* STEMI = 
  * Hjertestans ved STEMI
  * Riskovurdering etter vellykket trombolyse
  * STEMI
  * STEMI > 24h
  * STEMI/Rescue PCI
* NSTEMI = NSTEMI
* UAP = UAP
* SAP = Stabil koronarsykdom
* Uklare brystsmerter = Uklare brystsmerter
  
  
```{r tab_indikasjon_x_mnd}

# Frekvens med prosentandel i parantes:

tab_tittel <- paste0( "Antall og prosentandel prosedyrer etter indikasjon og måned")
  
tab <- AP %>% 
  count( maaned, indikasjon1 ) %>% 
  spread( indikasjon1, value = n, fill = 0) 


tab %<>%
  rename( `Måned` = maaned ) %>%
  # Legger til totaler:
  # janitor::adorn_totals( "col", name = "Sum") %>%
  janitor::adorn_totals( "row", name = "Sum") %>%
  #
  generer_tabell( tabell = .
                  ,dokument_type = output_type
                  # ,dokument_type = "latex"
                  ,prosenter_i_parantes = TRUE
                  ,prosenter_i_parantes_navn_total_rad = "Sum"
                  ,flextable_med_prosent = FALSE
                  ,tabell_tittel = tab_tittel
                  ,full_vidde = TRUE
                  # HTML:
                  ,html_font_storrelse = storrelse_tabell_tekst
                  ,html_kol_alignment = c("l", rep("r", ncol(tab) - 1) )
                  ,html_page_position = "left"
                  ,html_bootstrap_options = c("striped", "hover", "responsive")
                  ,html_halver_celle_padding = FALSE
                  # PDF:
                  ,pdf_latex_options = c( "striped", "HOLD_position", "scale_down")
                  ,pdf_page_position = "center"
                  # WORD:
                  ,word_font_storrelse = storrelse_tabell_tekst
                  ,word_extra_horizontal_padding = 0
                  ,word_navn_prosent_kolonner = NULL # c( "navn på kolonner )
)

tab

```
  
  
```{r fig_indikasjon_mnd, fig.cap=paste0( "Antall prosedyrer etter indikasjon og måned. Ekskludert forløp hvor indikasjon ikke er registrert."), fig.width=14, include=FALSE}

plot <- AP %>% 
  # Tar bort forløp hvor Indikasjon mangler:
  filter( !is.na( Indikasjon ) ) %>% 
  # Reverserer rekkefølgen på levels:
  mutate(
    indikasjon1 = forcats::fct_rev(indikasjon1)
  ) %>% 
  select( maaned, indikasjon1 ) %>% 
  ggplot( aes( x = maaned, fill = indikasjon1 ) ) +
  geom_bar( 
    position = position_stack()
    , color = "black" # bar borders
    , size = 0.1
    , width = 0.75
  ) +# Tall inne i søylene:
  geom_text( 
    aes(label=..count..)
    , stat='count'
    # , hjust = -0.05 # Flytter tallene til høyre
    ,position=position_stack( vjust = 0.5 )
    ,  size = storrelse_geom_text - 1 )

plot %>% 
  eget_theme_01( plot = . 
                 , x_akse_font_storrelse = storrelse_theme - 4
                 , legend_font_storrelse = storrelse_legend - 6
                 , legend_reverser_rekkefolge = TRUE
  ) +
  scale_fill_brewer( 
    palette = "PuBuGn"
    # , direction = -1 # reverserer rekkefølgen på fargene
  ) +
  guides(
    fill = guide_legend(
      # Størrelse på legend keys:
      override.aes = list( 
        # color = "transparent"
        size = 0.1
      )
    )
  )


```
  
# Annen diagnostikk
  
```{r tab_annendiagnostikk_x_mnd}

tabell_tittel <- "Antall (prosent) tilleggsprosedyrer per måned (prosentandel av det totale antallet angio/PCI-prosedyrer.)"

tab <- AP %>% 
  select(
    ProsedyreDato
    , ForlopsID
    , Sykehusnavn
    , maaned
    , FFR
    ,IFR
    # ,Doppler
    ,IVUS
    ,OCT
    ,NIRS
  ) %>% 
  tidyr::gather(key = "annen_diagnostikk", value = "ja_nei", FFR:NIRS) %>% 
  mutate(
    ja_nei = tidyr::replace_na( ja_nei, replace = "Ikke registrert"),
    annen_diagnostikk = factor( annen_diagnostikk,
                                levels = c(
                                  "FFR"
                                  ,"IFR"
                                  ,"IVUS"
                                  ,"OCT"
                                  ,"NIRS"
                                  ),
                                labels = c(
                                  "FFR"
                                  ,"IFR"
                                  ,"IVUS"
                                  ,"OCT"
                                  ,"NIRS"
                                  ),
                                ordered = TRUE
                                  )
  ) %>% 
  group_by( maaned, annen_diagnostikk ) %>% 
  count( ja_nei) %>% 
  tidyr::spread( ja_nei, n, fill = 0 ) %>% 
  mutate(
    sum = `Ikke registrert` + Ja + Nei,
    andel_annen_diagostikk = format( round( Ja / sum * 100, 1), nsmall = 1)
  ) 
  
# Hvis latex-tabell
if( output_type == "latex" ){
  tab %<>% 
    mutate(
      antall_prosent_i_parantes = paste0( Ja, " (", andel_annen_diagostikk, "\\%)")
    )
}
# Hvis html:
if( output_type == "html" ){
  tab %<>% 
    mutate(
      antall_prosent_i_parantes = paste0( Ja, " (", andel_annen_diagostikk, "%)")
    )
}

tab %<>% 
  select( maaned, annen_diagnostikk, antall_prosent_i_parantes, `Totalt ant. prosedyrer` = sum) %>% 
  tidyr::spread( annen_diagnostikk, antall_prosent_i_parantes) %>% 
  select(
    `Måned` = maaned
    ,FFR
    ,IFR
    ,IVUS
    ,OCT
    ,NIRS
    ,`Totalt ant. prosedyrer`
  )
  

tab %>% 
  kable( caption = tabell_tittel
             , format = "latex" # PDF-format
             , booktabs = TRUE # PDF-format
             , escape = FALSE
             , align = NULL 
             # ,col.names = kolonnenavn
             ) %>%
      kableExtra::kable_styling(
        latex_options = c( "striped", "hold_position", "scale_down")
        # ,full_width = full_vidde # NB! full_width = TRUE gjør at "striped" ikke virker! 
        ,full_width = FALSE # må derfor droppe full_width for alle pdf-tabeller midlertidig
        ,position = "center"
        ,font_size = storrelse_tabell_tekst - 2 
        # ,stripe_color = "blue" # Kan endre fargen på stripene om ønskelig... 
      )


```

```
```


<br> <br> <br>
  
# Andre prosedyrer
  
Basert utelukkende på datadumpen "AndreProsedyrerVar" (dvs. at disse statistikkene kun inkluderer prosedyrer fra "Andre Prosedyrer"-modulen og derfor telles ikke høyre hjertekateterisering, ventilfilming og perikardiocentese som er registrert i Angio/PCI-modulen).
  
<br>
  
```{r tab_AnP_mnd_x_prostype}

tab_tittel <- paste0( "Antall andre prosedyrer de siste ", showN, " månedene")

tab <- AnP %>% 
  count( maaned, annenprostype_f ) %>% 
  spread( annenprostype_f, value = n, fill = 0) 


tab %<>%
  rename( `Måned` = maaned ) %>% 
  # Legger til totaler:
  janitor::adorn_totals( "col", name = "Sum") %>% 
  janitor::adorn_totals( "row", name = "Sum") %>%
  # 
  generer_tabell( tabell = .
                  ,dokument_type = output_type
                  ,prosenter_i_parantes = FALSE
                  ,flextable_med_prosent = FALSE
                  ,tabell_tittel = tab_tittel
                  ,full_vidde = TRUE
                  # HTML:
                  ,html_font_storrelse = storrelse_tabell_tekst
                  ,html_kol_alignment = c("l", rep("r", ncol(tab) - 1) )
                  ,html_page_position = "left"
                  ,html_bootstrap_options = c("striped", "hover", "responsive")
                  ,html_halver_celle_padding = FALSE
                  # PDF:
                  ,pdf_latex_options = c( "striped", "hold_position", "scale_down")
                  # WORD:
                  ,word_font_storrelse = storrelse_tabell_tekst
                  ,word_extra_horizontal_padding = 0
                  ,word_navn_prosent_kolonner = NULL # c( "navn på kolonner )
) 

if(output_type == "html"){
  tab %<>% 
    row_spec(0, align = "c") %>% 
    column_spec( 1 , width_min = "2cm") %>% 
    column_spec( 6 , width_min = "3cm")
}

tab





```
  
<br> <br> <br>
  
```{r fig_AnP_mnd_prostype, fig.cap=paste0( "Antall andre prosedyrer de siste ", showN, " månedene"), fig.width=14, include=FALSE}

plot <- AnP %>% 
  select( maaned, annenprostype_f ) %>% 
  ggplot( aes(x = maaned, fill = annenprostype_f) ) +
  geom_bar( 
    position = position_stack()
    , color = "black" # bar borders
    , size = 0.1
    , width = 0.75
  ) +# Tall inne i søylene:
  geom_text( 
    aes(label=..count..)
    , stat='count'
    # , hjust = -0.05 # Flytter tallene til høyre
    ,position=position_stack( vjust = 0.5 )
    ,  size = storrelse_geom_text - 1 )

plot %>% 
  eget_theme_01( plot = . 
                 , x_akse_font_storrelse = storrelse_theme - 4
                 , legend_font_storrelse = storrelse_legend - 6
                 , legend_reverser_rekkefolge = FALSE
  ) +
  scale_fill_brewer( 
    palette = "PuBuGn"
    # , direction = -1 # reverserer rekkefølgen på fargene
    ) +
     guides(
      fill = guide_legend(
        # Størrelse på legend keys:
        override.aes = list( 
          # color = "transparent"
          size = 0.1
          )
    )
    )


```
  
```
```



