```{r knitrOptions, include=FALSE}
# make sure to use a temporary directory AND absolute paths, e.g. that figs
# can be found also when deployed at a server. See below link for explanation
# https://rgriff23.github.io/2017/04/25/how-to-knit-for-mysite.html
knitr::opts_knit$set(base.dir=tempdir(), base.url=tempdir())

knitr::opts_chunk$set(warnings=FALSE,echo=FALSE)
options(stringsAsFactors=FALSE , width = "130")

``` 


```{r SKDEcol, include=FALSE}

colPrimary <- c("#000059", "#084594", "#2171b5", "#4292c6", "#6baed6", "#c6dbef")
colNeutral <- c("#4D4D4D", "#737373", "#A6A6A6", "#DADADA")
colKontrast <- "#FF7260"

``` 


```{r GetData, include=FALSE}

baseName <- "noricStaging"

reshID <- rapbase::getShinyUserReshId(session, testCase = TRUE)

registryName <- if (exists( "reshID" )) {
                    noric::NORICmakeRegistryName(
                               baseName = baseName ,
                               reshID = reshID
                           )
                } else {
                    "rapbase"
                }

dbType <- "mysql"
SOQuery <- "SELECT * FROM SkjemaOversikt"
APQuery <- "SELECT * FROM AngioPCIVar"
AnPQuery <- "SELECT * FROM AndreProsedyrerVar"

SO <- rapbase::LoadRegData(registryName, SOQuery, dbType)
AP <- rapbase::LoadRegData(registryName, APQuery, dbType)
AnP <- rapbase::LoadRegData(registryName, AnPQuery, dbType)

showN <- 12 # how many months are displayed
```

Hello! This is `r registryName`.

We currently have a `r dim(data.frame())` dataset.
Happy?

```{r AnPPrepare,include=FALSE, eval=TRUE}

AnP$ProsedyreDato <- as.Date( AnP$ProsedyreDato)

AnP$Year <- as.numeric(
    format(
        x = AnP $ ProsedyreDato ,
        format = "%Y"))

AnP$nMonth <- as.numeric(
    as.factor(
        format(
            AnP$ProsedyreDato ,
            format = "%y-%m")))

AnP $ Day <- as.numeric(
    AnP $ ProsedyreDato - min( AnP $ ProsedyreDato , na.rm = TRUE ) )

AnP <- subset(
    x = AnP ,
    subset = nMonth >= max( nMonth , na.rm = TRUE ) - showN )

AnP $ Month <- as.factor(
    format(
        x = AnP $ ProsedyreDato ,
        format = "%y-%m"))

AnP$AnnenProsType <- factor(
    x = AnP$AnnenProsType ,
    levels = c(
        "Høyre hjertekateterisering" ,
        "Temporær pacemaker" ,
        "Perikardiocentese" ,
        "Ventilfilming" ,
        "Lukking av ASD/PFO" ,
        "Lukking av venstre aurikkel" ,
        "Impella") ,
    labels = c(
        "Høyre kat." ,
        "Temp. pm" ,
        "Perikardiocentese" ,
        "Ventilfilming" ,
        "Lukking ASD/PFO" ,
        "Lukking v. aurikkel" ,
        "Impella")
    )

```



```{r SOPrepare,include=FALSE, eval=TRUE}

SO$RegDate <- as.Date(
    SO$HovedDato)

SO$Year <- as.numeric(
    format(
        x = SO$RegDate ,
        format = "%Y"))

SO$nMonth <- as.numeric(
    as.factor(
        format(
            x = SO$RegDate ,
            format = "%y-%m")))

SO <- subset(
    x = SO ,
    subset =
        (nMonth > max( nMonth , na.rm = TRUE ) - showN) &
        (RegDate < Sys.Date()))


  # crude fix for Feiring and Rikshospitalet which have meaningless test data before 2015
if ( SO$Sykehusnavn[1] %in% c("Feiring","Rikshospitalet")) SO <- SO [ which( SO$Year >= 2015 ) , ]

SO$Month <- as.factor(
    format(
        SO$RegDate ,
        format = "%y-%m"))

```




```{r APprepare,include=FALSE, eval=TRUE}

AP$FodselsDato <- as.Date( AP$FodselsDato)

AP$InnleggelseHenvisendeSykehusDato <- as.Date( AP$InnleggelseHenvisendeSykehusDato)

AP$AnkomstPCIDato <- as.Date( AP$AnkomstPCIDato)

AP$ProsedyreDato <- as.Date( AP$ProsedyreDato)

AP$Sykehusnavn <- factor( AP$Sykehusnavn )

AP $ AdmissionType <- car::recode(
    var = AP $ OverflyttetFra ,
    recodes = "
        'Annet sykehus'='Referred';
        '' = NA;
        'Annen  avdeling på sykehuset' = NA;
        'Nei, direkte inn til dette sykehus' = 'Directly admitted';
        'Omdirigert ambulanse' = 'Directly admitted';
        ")

AP $ Indikasjon2 <- factor(
    car::recode(
        var = AP $ Indikasjon ,
        recodes = "
            'Stabil koronarsykdom'='SAP';
            'UAP'='UAP';
            'NSTEMI'='NSTEMI';
            'STEMI'='STEMI';
            'Hjertestans ved STEMI'='STEMI';
            'STEMI > 24h'='STEMI';
            'STEMI/Rescue PCI'='STEMI';
            'Uklare brystsmerter'='Uklare brystsmerter';
            else='Annet';
            ") ,
    levels = c("Uklare brystsmerter","SAP","UAP","NSTEMI","STEMI","Annet") )


AP$Funn[which(AP$Funn %in% c("","Ikke konklusiv undersøkelse"))] <- NA
AP$NormaleKar <- as.numeric(AP$Funn == "Normalt /Ateromatos")

```



```{r Daterecodes,include=FALSE, eval=TRUE}

AP$Year <- as.numeric(
    format(
        x = AP $ ProsedyreDato ,
        format = "%Y"))

AP$Week <- as.numeric(
    format(
        x = AP $ ProsedyreDato ,
        format = "%W"))


AP$nMonth <- as.numeric(
    as.factor(
        format(
            AP$ProsedyreDato ,
            format = "%y-%m")))

AP $ Day <- as.numeric(
    AP $ ProsedyreDato - min( AP $ ProsedyreDato , na.rm = TRUE ) )

```



```{r subsetting,include=FALSE, eval=TRUE}

NSTEMI <- subset(
    x = AP ,
    subset = (Indikasjon == "NSTEMI"))

NSTEMI $ Month <- as.factor(
    format(
        x = NSTEMI $ ProsedyreDato ,
        format = "%y-%m"))


AP <- subset(
    x = AP ,
    subset = nMonth >= max( nMonth , na.rm = TRUE ) - showN )

 # crude fix for Feiring and Rikshospitalet which have meaningless test data before 2015
if (AP$Sykehusnavn[1] %in% c("Feiring","Rikshospitalet")) AP <- AP [ which( AP$Year >= 2015 ) , ]

AP $ Month <- as.factor(
    format(
        x = AP $ ProsedyreDato ,
        format = "%y-%m"))

```


<!-- \title[Angio/PCI\\\Sexpr{AP$Sykehusnavn[1]}]{Norsk register for invasiv kardiologi (NORIC)\\Månedsrapport Angio/PCI\\ \Sexpr{AP$Sykehusnavn[1]}} -->

Norsk register for invasiv kardiologi (NORIC)  
Månedsrapport Angio/PCI  
`r AP$Sykehusnavn[1]`

# Hastegrad

## Hastegrad
```{r FigNHastegrad,fig.cap="Antall prosedyrer etter hastegrad og måned",fig.width=8,fig.height=4,out.width="\\textwidth", eval=TRUE}
pal <- colPrimary[c(1,3,5)]

op <- par(
    mfcol = c (1,1) ,
    xpd = NA ,
    mar = c(5.1,4.1,4.1,13.1) ,
    bg = "#EEEEEE")

barplot(
    xtabs(
        formula = ~ Hastegrad + Month ,
        data = AP) ,
    las = 1 ,
    xlab = "Måned" ,
    ylab = "Antall" ,
    col = pal ,
    space = 0.2 ,
    border = FALSE)

legend(
    "right" ,
    inset = -.28 ,
    bty = "n" ,
    horiz = FALSE ,
    fill = pal[3:1],
    legend = sort(
        unique(AP$Hastegrad) ,
        decreasing = T) ,
    cex = 1)

```




## Hastegrad

<!-- ```{r TabNHastegrad,  results = 'asis'} -->
<!-- xtable::print.xtable( -->
<!--     x = xtable::xtable( -->
<!--         x = addmargins( -->
<!--             xtabs( -->
<!--                 formula = ~ Month + Hastegrad , -->
<!--                 data = AP)) , -->
<!--         caption = "Antall registrerte prosedyrer etter hastegrad og måned" , -->
<!--         digits = 0) , -->
<!--     booktabs = TRUE ) -->
<!-- ```    -->
<!-- \end{frame} -->



## Hastegrad
<!-- ```{r TabRHastegrad,  results = 'asis'} -->
<!-- xtable::print.xtable( -->
<!--     x = xtable::xtable( -->
<!--         100 * prop.table( -->
<!--             xtabs( -->
<!--                 formula = ~ Month + Hastegrad , -->
<!--                 data = AP) , -->
<!--             margin = 1) , -->
<!--         caption = "Prosentandel prosedyrer etter hastegrad og måned" , -->
<!--         digits = 1) , -->
<!--     booktabs = TRUE ) -->
<!-- ```    -->
<!-- \end{frame} -->




# Prosedyre type

## Prosedyre type

<!-- ```{r FigNProsedyreType,fig.cap="Antall prosedyrer etter type og måned",fig.width=8,fig.height=4,out.width="\\textwidth"} -->
<!-- pal <- colPrimary[c(1,3,5)] -->

<!-- op <- par( -->
<!--     mfcol = c (1,1) , -->
<!--     xpd = NA , -->
<!--     mar = c(5.1,4.1,4.1,13.1) , -->
<!--     bg = "#EEEEEE") -->

<!-- barplot( -->
<!--     xtabs( -->
<!--         formula = ~ ProsedyreType + Month , -->
<!--         data = AP) , -->
<!--     las = 1 , -->
<!--     xlab = "Måned" , -->
<!--     ylab = "Antall" , -->
<!--     col = pal , -->
<!--     space = 0.2 , -->
<!--     border = FALSE) -->

<!-- legend( -->
<!--     "right" , -->
<!--     inset = -.28 , -->
<!--     bty = "n" , -->
<!--     horiz = FALSE , -->
<!--     fill = pal[3:1], -->
<!--     legend = sort( -->
<!--         unique(AP$ProsedyreType) , -->
<!--         decreasing = TRUE ), -->
<!--     cex = 1) -->

<!-- ``` -->
<!-- \end{frame} -->


## Prosedyre type

<!-- ```{r TabNProsedyreType,  results = 'asis'} -->
<!-- xtable::print.xtable( -->
<!--     x = xtable::xtable( -->
<!--         x = addmargins( -->
<!--             xtabs( -->
<!--                 formula = ~ Month + ProsedyreType , -->
<!--                 data = AP)) , -->
<!--         caption = "Antall prosedyrer etter prosedyretype og måned" , -->
<!--         digits = 0) , -->
<!--     booktabs = TRUE ) -->
<!-- ```    -->
<!-- \end{frame} -->


## Prosedyre type

<!-- ```{r TabRProsedyreType,  results = 'asis'} -->
<!-- xtable::print.xtable( -->
<!--     x = xtable::xtable( -->
<!--         100 * prop.table( -->
<!--             xtabs( -->
<!--                 formula = ~ Month + ProsedyreType , -->
<!--                 data = AP) , -->
<!--             margin = 1) , -->
<!--         caption = "Prosentandel prosedyrer etter prosedyretype og måned" , -->
<!--         digits = 1) , -->
<!--     booktabs = TRUE ) -->
<!-- ```    -->
<!-- \end{frame} -->





# Indikasjon

## Indikasjon

<!-- ```{r FigNIndikasjon,fig.cap="Antall prosedyrer etter indikasjon og måned",fig.width=12,fig.height=6,out.width="\\textwidth"} -->

<!-- op <- par( -->
<!--     mfcol = c (1,1) , -->
<!--     xpd = NA , -->
<!--     mar = c(5.1,4.1,4.1,13.1) , -->
<!--     bg = "#EEEEEE") -->

<!-- barplot( -->
<!--     xtabs( -->
<!--         formula = ~ Indikasjon2 + Month , -->
<!--         data = AP) , -->
<!--     las = 1 , -->
<!--     xlab = "Måned" , -->
<!--     ylab = "Antall" , -->
<!--     col = colPrimary[6:1] , -->
<!--     space = 0.2 , -->
<!--     border = FALSE) -->

<!-- legend( -->
<!--     "right" , -->
<!--     inset = -.28 , -->
<!--     bty = "n" , -->
<!--     horiz = FALSE , -->
<!--     fill = colPrimary , -->
<!--     legend = levels(AP$Indikasjon2)[6:1] , -->
<!--     cex = 1) -->

<!-- ``` -->
<!-- \end{frame} -->


## Indikasjon

<!-- ```{r TabNIndikasjon,  results = 'asis'} -->
<!-- xtable::print.xtable( -->
<!--     x = xtable::xtable( -->
<!--         x = addmargins( -->
<!--             xtabs( -->
<!--                 formula = ~ Month + Indikasjon2 , -->
<!--                 data = AP)) , -->
<!--         caption = "Antall prosedyrer etter indikasjon og måned" , -->
<!--         digits = 0) , -->
<!--     booktabs = TRUE ) -->
<!-- ```    -->
<!-- \end{frame} -->


## Indikasjon

<!-- ```{r TabRIndikasjon,  results = 'asis'} -->
<!-- xtable::print.xtable( -->
<!--     x = xtable::xtable( -->
<!--         100 * prop.table( -->
<!--             xtabs( -->
<!--                 formula = ~ Month + Indikasjon2 , -->
<!--                 data = AP) , -->
<!--             margin = 1) , -->
<!--         caption = "Prosentandel prosedyrer etter indikasjon og måned" , -->
<!--         digits = 1) , -->
<!--     booktabs = TRUE ) -->
<!-- ```    -->
<!-- \end{frame} -->





# Annen diagnostikk



<!-- ```{r TabTillegg,include=FALSE} -->

<!-- PrintTabTilleggCol <- function(VAR){ -->

<!--     nVAR <- addmargins( -->
<!--         table( -->
<!--             AP$Month , -->
<!--             addNA( -->
<!--                 factor( -->
<!--                     AP[,VAR] , -->
<!--                     levels = c("Ja","Nei","")))) , -->
<!--         margin = 1 ) -->

<!--     nVARja <- sprintf( -->
<!--         "%3.0f" , -->
<!--         nVAR[ ,  -->
<!--              which(colnames(nVAR)=="Ja") -->
<!--              ] ) -->

<!--     rVAR <- round( -->
<!--         100 * prop.table( -->
<!--                   nVAR , -->
<!--                   margin = 1 ) , -->
<!--         digits = 1 ) -->

<!--     rVARja <- sprintf( -->
<!--         "%4.1f" , -->
<!--         rVAR[ ,  -->
<!--              which(colnames(rVAR)=="Ja") -->
<!--              ] ) -->

<!--     return( -->
<!--         paste( -->
<!--             nVARja , -->
<!--             " (", -->
<!--             rVARja , -->
<!--             ")" , -->
<!--             sep = "")) -->

<!-- } -->

<!-- #  Rotablator,trombeaspirasjon, IABP , -->

<!-- TilleggVars <- c( -->
<!--     "FFR", -->
<!--     "Doppler", -->
<!--     "IVUS", -->
<!--     "OCT", -->
<!--     "IFR", -->
<!--     "NIRS", -->
<!--     "HoyreHjerteKat", -->
<!--     "Perikardiocentese", -->
<!--     "Pacemaker", -->
<!--     "Aortaballongpumpe", -->
<!--     "Impella", -->
<!--     "Trombectomy", -->
<!--     "ECMO", -->
<!--     "AnnenDiag") -->

<!-- IndexMinEnTillegg <- unique( -->
<!--     unlist( -->
<!--         lapply( -->
<!--             X = TilleggVars , -->
<!--             FUN = function(X) which( AP[,X] == "Ja" ) -->
<!--         ) -->
<!--     ) -->
<!-- ) -->

<!-- AP$IngenTillegg <- "Ja" -->
<!-- AP$IngenTillegg[IndexMinEnTillegg] <- "Nei" -->

<!-- TabTillegg <- cbind( -->
<!--     PrintTabTilleggCol("FFR") , -->
<!--     PrintTabTilleggCol("Doppler" ) , -->
<!--     PrintTabTilleggCol("IVUS") , -->
<!--     PrintTabTilleggCol("OCT") , -->
<!--     PrintTabTilleggCol("IFR") , -->
<!--     PrintTabTilleggCol("NIRS") , -->
<!--     PrintTabTilleggCol("HoyreHjerteKat") , -->
<!--     PrintTabTilleggCol("Perikardiocentese") , -->
<!--     PrintTabTilleggCol("Pacemaker") , -->
<!--     PrintTabTilleggCol("Aortaballongpumpe") , -->
<!--     PrintTabTilleggCol("Impella") , -->
<!--     PrintTabTilleggCol("Trombectomy") , -->
<!--     PrintTabTilleggCol("ECMO") , -->
<!--     PrintTabTilleggCol("AnnenDiag") , -->
<!--     PrintTabTilleggCol("IngenTillegg") -->
<!--     ) -->

<!-- TilleggLabels <- c( -->
<!--     "FFR", -->
<!--     "Doppler" , -->
<!--     "IVUS", -->
<!--     "OCT", -->
<!--     "IFR", -->
<!--     "NIRS", -->
<!--     "Høyre kat.", -->
<!--     "Perikardiocentese", -->
<!--     "PM", -->
<!--     "IABP", -->
<!--     "Impella", -->
<!--     "Trombectomy", -->
<!--     "ECMO", -->
<!--     "Annen", -->
<!--     "Ingen") -->

<!-- # AdjuvantTerapi -->

<!-- rownames( TabTillegg ) <- c( levels( AP $ Month ) , "Totalt" ) -->
<!-- colnames( TabTillegg ) <- c( TilleggLabels ) -->

<!-- ```  -->



## Annen diagnostikk ved angiografi

<!-- \begin{table}[!tbp] -->
<!-- \caption{Totalt antall (prosent) tilleggsprosedyrer etter måned} -->
<!-- \centering -->

<!-- ```{r PrintTableTillegg1,results='asis'} -->

<!-- Hmisc::latex( -->
<!--     object = TabTillegg[,1:6] , -->
<!--     booktabs = TRUE, -->
<!--     table.env = FALSE , -->
<!--     col.just = rep("r",length(colnames(TabTillegg))) , -->
<!--     center = "none" , -->
<!--     title = "", -->
<!--     file = "") -->

<!-- ``` -->

<!-- \end{table} -->
<!-- \end{frame} -->
  
  


## Tilleggsprosedyrer

<!-- \begin{table}[!tbp] -->
<!-- \caption{Totalt antall (prosent) tilleggsprosedyrer etter måned} -->
<!-- \centering -->

<!-- ```{r PrintTableTillegg2,results='asis'} -->

<!-- Hmisc::latex( -->
<!--     object = TabTillegg[,7:8] , -->
<!--     booktabs = TRUE, -->
<!--     table.env = FALSE , -->
<!--     col.just = rep("r",length(colnames(TabTillegg))) , -->
<!--     center = "none" , -->
<!--     title = "", -->
<!--     file = "") -->

<!-- ``` -->

<!-- \end{table} -->
<!-- \end{frame} -->




## Adjuvant terapi

<!-- \begin{table}[!tbp] -->
<!-- \caption{Totalt antall (prosent) tilleggsprosedyrer etter måned} -->
<!-- \centering -->

<!-- \resizebox{\textwidth}{!}{ -->

<!-- ```{r PrintTableTillegg3,results='asis'} -->

<!-- Hmisc::latex( -->
<!--     object = TabTillegg[,9:15] , -->
<!--     booktabs = TRUE, -->
<!--     table.env = FALSE , -->
<!--     col.just = rep("r",length(colnames(TabTillegg))) , -->
<!--     center = "none" , -->
<!--     title = "", -->
<!--     file = "") -->

<!-- ``` -->
<!-- } -->
<!-- \end{table} -->
<!-- \end{frame} -->




# Andre prosedyrer

## Andre prosedyrer

<!-- ```{r TabNAndreProsedyrer,  results = 'asis'} -->

<!-- TabNAndreProsedyrer <- addmargins( -->
<!--     xtabs( -->
<!--         formula = ~ Month + AnnenProsType , -->
<!--         data = AnP)) -->

<!-- xtable::print.xtable( -->
<!--     x = xtable::xtable( -->
<!--         x = TabNAndreProsedyrer , -->
<!--         caption = "Antall andre prosedyrer (uten angio/PCI  etter prosedyretype og måned" , -->
<!--         digits = 0) , -->
<!--     rotate.colnames = TRUE , -->
<!-- #    scalebox = 0.8 , -->
<!--     booktabs = TRUE ) -->

<!-- ```    -->
<!-- \end{frame} -->



# Komplikasjon


## Komplikasjon
<!--   \framesubtitle{ på lab \Sexpr{ paste0( range( AP$ProsedyreDato ) , collapse = ' -- ' )}} -->
<!-- ```{r TabLabKompl,results='asis'} -->

<!-- LabKomplikasjoner <- data.frame( -->
<!--     VarName = c( -->
<!--         "LabKomplikasjon" , -->
<!--         "LabKompAllergiskLettModerat" , -->
<!--         "LabKompAllergiskAlvorlig" , -->
<!--         "LabKompBehkrevendeArytmi" , -->
<!--         "LabKompHemodynamisk" , -->
<!--         "LabKompNeurologisk" , -->
<!--         "LabKompVaskulaerIkkeKoronar" , -->
<!--         "LabKompMistetStent" , -->
<!--         "LabKompVedvarSidegrensokkl" , -->
<!--         "LabKompPerforasjon" , -->
<!--         "LabKompTamponade" , -->
<!--         "LabKompAkuttACBOperasjon" , -->
<!--         "LabKompAnnenAlv" , -->
<!--         "LabKompDod" -->
<!--     ) , -->
<!--     Komplikasjon = c( -->
<!--         "Alle komplikasjoner" , -->
<!--         "Allergisk reaksjon lett/moderat" , -->
<!--         "Allergisk reaksjon alvorlig" , -->
<!--         "Behandlingskrevende arytmi" , -->
<!--         "Hemodynamisk" , -->
<!--         "Neurologisk" , -->
<!--         "Vaskulaer (men ikke koronar)" , -->
<!--         "Mistet stent" , -->
<!--         "Vedvarende sidegrensokklusjon" , -->
<!--         "Perforasjon" , -->
<!--         "Tamponade" , -->
<!--         "Akutt ACB-operasjon fra lab" , -->
<!--         "Annen alvorlig" , -->
<!--         "Død" -->
<!--     ) -->
<!-- ) -->

<!-- LabKomplikasjoner$Antall <- unlist( -->
<!--     lapply( -->
<!--         X = LabKomplikasjoner$VarName , -->
<!--         FUN = function(X) try( -->
<!--                               sum( AP[,X] == "Ja" , na.rm = TRUE ) -->
<!--                               ) -->
<!--         ) -->
<!--     ) -->

<!-- LabKomplikasjoner$Prosent <- round( -->
<!--     100 * LabKomplikasjoner$Antall / dim(AP)[1] , -->
<!--     digits = 1 ) -->

<!-- i.labkomp <- order(LabKomplikasjoner$Prosent) -->

<!-- LabKomplikasjoner <- LabKomplikasjoner[i.labkomp,] -->

<!-- Hmisc::latex( -->
<!--     object = LabKomplikasjoner[,-1] , -->
<!--     booktabs = TRUE, -->
<!--     table.env = FALSE , -->
<!--     col.just = c("l","r","r") , -->
<!--     rowname = NULL , -->
<!-- #    center = "none" , -->
<!--     title = "", -->
<!--     file = "") -->

<!-- ```    -->

<!-- \end{frame} -->


## Komplikasjon
<!--   \framesubtitle{på lab \Sexpr{ paste0( range( AP$ProsedyreDato ) , collapse = ' -- ' )}} -->

<!-- ```{r FigLabKompl,fig.cap="Prosentandel komplikasjoner på laboratoriet",echo=FALSE,fig.pos='!h',fig.width=10,fig.height=5,out.width="\\textwidth"} -->

<!-- par( -->
<!--     mar = c(4,15,2,2) , -->
<!--     xpd = NA , -->
<!--     las = 1) -->

<!-- lk <- LabKomplikasjoner[,4]; names(lk) <- LabKomplikasjoner[,2] -->

<!-- xBarplot <- barplot( -->
<!--     lk , -->
<!--     xlab = "Andel (%)" , -->
<!--     horiz = TRUE , -->
<!--     border = FALSE ) -->

<!-- text( -->
<!--     x = LabKomplikasjoner[,4] , -->
<!--     y = xBarplot , -->
<!--     pos = 4 , -->
<!--     col = "#000000AA" , -->
<!--     labels = LabKomplikasjoner[,3]) -->

<!-- ```    -->

<!-- \end{frame} -->




## Komplikasjon
<!--   \framesubtitle{på avdelingen \Sexpr{paste0( range( AP$ProsedyreDato ) , collapse = ' -- ' )}} -->

<!-- ```{r TabAvdKompl,results='asis'} -->

<!-- AvdKomplikasjoner <- data.frame( -->
<!--     VarName = c( -->
<!--         "AvdKomp" , -->
<!--         "AvdKompAllergisk" , -->
<!--         "AvdKompBlodning" , -->
<!--         "AvdKompVaskulaer" , -->
<!--         "AvdKompNeurologiskKomp" , -->
<!--         "AvdKompNyNyreinsuffisiens" , -->
<!--         "AvdKompTamponade" , -->
<!--         "AvdKompPCI" , -->
<!--         "AvdKompACB" , -->
<!--         "AvdKompHjerteinfarkt" , -->
<!--         "AvdKompAnnenAlvorlig" , -->
<!--         "AvdKompDod" -->
<!--     ) , -->
<!--     Komplikasjon = c( -->
<!--         "Alle komplikasjoner" , -->
<!--         "Allergisk senkomplikasjon" , -->
<!--         "Noen form for blodning" , -->
<!--         "Vaskulaer (men ikke koronare kar)" , -->
<!--         "Neurologisk" , -->
<!--         "Nytilkommet nyreinsuffisiens" , -->
<!--         "Tamponade" , -->
<!--         "Re-PCI (behandlet segment)" , -->
<!--         "ACB-operasjon (ikke fra lab)" , -->
<!--         "Hjerteinfarkt" , -->
<!--         "Annen alvorlig" , -->
<!--         "Død" -->
<!--     ) -->
<!-- ) -->

<!-- AvdKomplikasjoner$Antall <- unlist( -->
<!--     lapply( -->
<!--         X = AvdKomplikasjoner$VarName , -->
<!--         FUN = function(X) try( -->
<!--                               sum( AP[,X] == "Ja" , na.rm = TRUE ) -->
<!--                               ) -->
<!--         ) -->
<!--     ) -->

<!-- AvdKomplikasjoner$Prosent <- round( -->
<!--     100 * AvdKomplikasjoner$Antall / dim(AP)[1] , -->
<!--     digits = 1 ) -->

<!-- i.labkomp <- order(AvdKomplikasjoner$Prosent) -->

<!-- AvdKomplikasjoner <- AvdKomplikasjoner[i.labkomp,] -->

<!-- Hmisc::latex( -->
<!--     object = AvdKomplikasjoner[,-1] , -->
<!--     booktabs = TRUE, -->
<!--     table.env = FALSE , -->
<!--     rowname = NULL , -->
<!--     col.just = c("l","r","r") , -->
<!-- #    center = "none" , -->
<!--     title = "", -->
<!--     file = "") -->

<!-- ```    -->

<!-- \end{frame} -->




## Komplikasjon
<!--   \framesubtitle{på avdelingen \Sexpr{paste0( range( AP$ProsedyreDato ) , collapse = ' -- ' )}} -->

<!-- ```{r FigAvdKompl,fig.cap="Prosentandel komplikasjoner på avdelingen",echo=FALSE,fig.pos='!h',fig.width=10,fig.height=5,out.width="\\textwidth"} -->

<!-- par( -->
<!--     mar = c(4,15,2,2) , -->
<!--     xpd = NA , -->
<!--     las = 1) -->

<!-- ak <- AvdKomplikasjoner[,4]; names(ak) <- AvdKomplikasjoner[,2] -->

<!-- xBarplot <- barplot( -->
<!--     ak , -->
<!--     xlab = "Andel (%)" , -->
<!--     horiz = TRUE , -->
<!--     border = FALSE -->
<!--     ) -->

<!-- text( -->
<!--     x = AvdKomplikasjoner[,4] , -->
<!--     y = xBarplot , -->
<!--     pos = 4 , -->
<!--     col = "#000000AA" , -->
<!--     labels = AvdKomplikasjoner[,3]) -->

<!-- ```  -->

<!-- \end{frame} -->




# Kompletthet

## Kompletthet angio/PCI skjemaer

<!-- ```{r SOtab1,results='asis'} -->

<!-- nSOA <- with( -->
<!--     SO[ which( SO$Skjemanavn == "AngioPCI" ) , ] , -->
<!--     table( -->
<!--         Month , -->
<!--         factor( -->
<!--             SkjemaStatus, -->
<!--             levels=c(0,-1,1) , -->
<!--             labels = c("Tomt","Begynt","Ferdigstilt")))) -->

<!-- rSOA <- round( -->
<!--     100 * prop.table( -->
<!--               nSOA , -->
<!--               margin = 1 ) , -->
<!--     digits = 1 ) -->

<!-- TABkompletthet <- cbind( -->
<!--     rowSums(nSOA) , -->
<!--     nSOA[ , which( colnames(nSOA)=="Ferdigstilt" ) ] , -->
<!--     rSOA[ , which( colnames(rSOA)=="Ferdigstilt" ) ] ) -->
<!-- colnames(TABkompletthet) <- c("Totalt","Ferdigstilt","Prosent") -->

<!-- xtable::print.xtable( -->
<!--     x = xtable::xtable( -->
<!--         x = TABkompletthet , -->
<!--         caption = "Antall hoved registreringsskjemaer etter måned" , -->
<!--         digits = c(0,0,0,1)) , -->
<!--     booktabs = TRUE ) -->

<!-- ```    -->
<!-- \end{frame} -->



## Kompletthet utskrivelses skjemaer

<!-- ```{r SOtab2,results='asis'} -->

<!-- nSOU <- with( -->
<!--     SO[ which( SO$Skjemanavn == "Utskrivelse" ) , ] , -->
<!--     table( -->
<!--         Month , -->
<!--         factor( -->
<!--             SkjemaStatus, -->
<!--             levels=c(0,-1,1) , -->
<!--             labels = c("Tomt","Begynt","Ferdigstilt")))) -->

<!-- rSOU <- round( -->
<!--     100 * prop.table( -->
<!--               nSOU , -->
<!--               margin = 1 ) , -->
<!--     digits = 1 ) -->

<!-- TABkompletthet <- cbind( -->
<!--     rowSums(nSOU) , -->
<!--     nSOU[ , which( colnames(nSOU)=="Ferdigstilt" ) ] , -->
<!--     rSOU[ , which( colnames(rSOU)=="Ferdigstilt" ) ] ) -->
<!-- colnames(TABkompletthet) <- c("Totalt","Ferdigstilt","Prosent") -->

<!-- xtable::print.xtable( -->
<!--     x = xtable::xtable( -->
<!--         x = TABkompletthet , -->
<!--         caption = "Antall utskrivelsesskjemaer etter måned" , -->
<!--         digits = c(0,0,0,1)) , -->
<!--     booktabs = TRUE ) -->

<!-- ```    -->
<!-- \end{frame} -->




<!-- \end{tiny} -->
<!-- \end{document} -->
