---
title: "`r paste('Norsk register for invasiv kardiologi (NORIC)', 'Månedsrapport Angio/PCI for ', params$hospitalName ) `"
author: ""
date: '`r format(Sys.time(), "%d. %B, %Y")`'
output: pdf_document
params:
  title: Emty tite
  author: Anon author
  hospitalName: Ukjent sykehus
  tableFormat: html
  reshId: '999999'
  registryName: rapbase
header-includes:
- \usepackage[english, norsk]{babel}
- \usepackage{booktabs}
- \usepackage{rotating}
- \usepackage{float}
---

```{r knitrOptions, include=FALSE}
library(magrittr)
library(knitr)
library(kableExtra)

# make sure to use a temporary directory AND absolute paths, e.g. that figs
# can be found also when deployed at a server. See below link for explanation
# https://rgriff23.github.io/2017/04/25/how-to-knit-for-mysite.html
# Also make sure we use tempdir() as working directory so we do not clutter
# the package of the hosting shiny app
#workDir <- tempdir()
#knitr::opts_knit$set(base.dir=workDir, base.url=file.path(paste0(tempdir(), "/")), root.dir = workDir)

# Handle both html and latex (pdf) output. Actually to avoid setting 'format'
# for each kable call
# inspired by https://stackoverflow.com/questions/46080853/why-does-rendering-a-pdf-from-rmarkdown-require-closing-rstudio-between-renders
options(knitr.table.format = params$tableFormat)

knitr::opts_chunk$set(warnings=FALSE,echo=FALSE)
options(stringsAsFactors=FALSE)

# For some reason Shiny Server does not get the server locale settings right.
# To display dates correct, enforce locale here:
Sys.setlocale("LC_TIME", "nb_NO.UTF-8")
``` 


```{r SKDEcol, include=FALSE}

colPrimary <- c("#000059", "#084594", "#2171b5", "#4292c6", "#6baed6", "#c6dbef")
colNeutral <- c("#4D4D4D", "#737373", "#A6A6A6", "#DADADA")
colKontrast <- "#FF7260"

``` 


```{r GetData, include=FALSE, cache=FALSE}

dbType <- "mysql"
SOQuery <- "SELECT * FROM SkjemaOversikt"
APQuery <- "SELECT * FROM AngioPCIVar"
AnPQuery <- "SELECT * FROM AndreProsedyrerVar"

SO <- rapbase::LoadRegData(params$registryName, SOQuery, dbType)
AP <- rapbase::LoadRegData(params$registryName, APQuery, dbType)
AnP <- rapbase::LoadRegData(params$registryName, AnPQuery, dbType)

showN <- 14 # how many months are displayed


evaluate_AnP <- nrow(AnP) > 0 # for conditional running of AnP-related chunks
# (TRUE when AnP contains data) 

```


```{r AnPPrepare,include=evaluate_AnP, eval=evaluate_AnP}

AnP$ProsedyreDato <- as.Date( AnP$ProsedyreDato)

AnP$Year <- as.numeric(
  format(
    x = AnP $ ProsedyreDato,
    format = "%Y"))

AnP$nMonth <- as.numeric(
  as.factor(
    format(
      AnP$ProsedyreDato,
      format = "%y-%m")))

AnP$Day <- as.numeric(
  AnP$ProsedyreDato - min(AnP$ProsedyreDato, na.rm = TRUE))

AnP <- subset(
  x = AnP,
  subset = nMonth >= max(nMonth, na.rm = TRUE) - showN)

AnP$Month <- as.factor(
  format(
    x = AnP$ProsedyreDato,
    format = "%y-%m"))

AnP$AnnenProsType <- factor(
  x = AnP$AnnenProsType,
  levels = c(
    "Høyre hjertekateterisering",
    "Temporær pacemaker",
    "Perikardiocentese",
    "Ventilfilming",
    "Lukking av ASD/PFO",
    "Lukking av venstre aurikkel",
    "Impella"),
  labels = c(
    "Høyre kat.",
    "Temp. pm",
    "Perikardiocentese",
    "Ventilfilming",
    "Lukking ASD/PFO",
    "Lukking v. aurikkel",
    "Impella")
  )
```



```{r SOPrepare,include=FALSE, eval=TRUE}

SO$RegDate <- as.Date(SO$HovedDato)

SO$Year <- as.numeric(
  format(
    x = SO$RegDate,
    format = "%Y"))

SO$nMonth <- as.numeric(
  as.factor(
    format(
      x = SO$RegDate,
     format = "%y-%m")))

SO <- subset(
  x = SO,
  subset =
    (nMonth > max(nMonth, na.rm = TRUE) - showN) & (RegDate < Sys.Date())
  )


  # crude fix for Feiring and Rikshospitalet which have meaningless test data before 2015
if (SO$Sykehusnavn[1] %in% c("Feiring","Rikshospitalet")) SO <- SO [which( SO$Year >= 2015), ]

SO$Month <- as.factor(
  format(
    SO$RegDate,
    format = "%y-%m"))

```




```{r APprepare,include=FALSE, eval=TRUE}

AP$FodselsDato <- as.Date(AP$FodselsDato)

AP$InnleggelseHenvisendeSykehusDato <- as.Date(AP$InnleggelseHenvisendeSykehusDato)

AP$AnkomstPCIDato <- as.Date(AP$AnkomstPCIDato)

AP$ProsedyreDato <- as.Date(AP$ProsedyreDato)

AP$Sykehusnavn <- factor(AP$Sykehusnavn)

AP %<>% dplyr::mutate(Indikasjon2 = factor(
  dplyr::case_when(Indikasjon == "Stabil koronarsykdom" ~ "SAP", 
            Indikasjon == "UAP" ~ "UAP",
            Indikasjon %in% c("STEMI",
                              "Hjertestans ved STEMI",
                              "STEMI > 24h",
                              "STEMI/Rescue PCI") ~ "STEMI", 
            Indikasjon == "Uklare brystsmerter" ~ "Uklare brystsmerter", 
            Indikasjon == "NSTEMI" ~ "NSTEMI", 
            TRUE ~ "Annet"), 
  levels=c("Uklare brystsmerter","SAP","UAP","NSTEMI","STEMI","Annet")
  )) 

AP$Funn[which(AP$Funn %in% c("","Ikke konklusiv undersøkelse"))] <- NA
AP$NormaleKar <- as.numeric(AP$Funn == "Normalt /Ateromatos")

AP %<>% 
  dplyr::mutate(Hastegrad = factor(Hastegrad, levels=c("Akutt", "Subakutt", "Planlagt", NA)))
```



```{r Daterecodes,include=FALSE, eval=TRUE}

AP$Year <- as.numeric(
  format(
    x = AP $ ProsedyreDato,
    format = "%Y"))

AP$Week <- as.numeric(
  format(
    x = AP $ ProsedyreDato,
   format = "%W"))


AP$nMonth <- as.numeric(
  as.factor(
    format(
      AP$ProsedyreDato,
      format = "%y-%m")))

AP$Day <- as.numeric(
  AP$ProsedyreDato - min(AP$ProsedyreDato, na.rm = TRUE))

```

```{r subsetting,include=FALSE, eval=TRUE}

NSTEMI <- subset(
  x = AP,
  subset = (Indikasjon == "NSTEMI"))

NSTEMI$Month <- as.factor(
  format(
    x = NSTEMI$ProsedyreDato,
    format = "%y-%m"))


AP <- subset(
  x = AP,
  subset = nMonth >= max(nMonth , na.rm = TRUE) - showN)

 # crude fix for Feiring and Rikshospitalet which have meaningless test data before 2015
if(AP$Sykehusnavn[1] %in% c("Feiring","Rikshospitalet")) AP <- AP[which( AP$Year >= 2015), ]

AP$Month <- as.factor(
  format(
    x = AP$ProsedyreDato,
    format = "%y-%m"))

```

## Hastegrad
```{r FigNHastegrad, fig.cap = "Antall prosedyrer etter hastegrad og måned", fig.width = 10, fig.height = 4.5, fig.pos = "H", fig.align = "center", out.width = "\\textwidth"}
pal <- colPrimary[c(1,3,5)]

op <- par(
  mfcol = c(1,1),
  xpd = NA,
  mar = c(5.1,4.1,4.1,13.1),
  bg = "#EEEEEE")

barplot(
  xtabs(formula = ~ Hastegrad + Month, data = AP),
  las = 1,
  xlab = "Måned",
  ylab = "Antall",
  col = pal,
  space = 0.2,
  border = FALSE)

legend(
  "right",
  inset = -.28,
  bty = "n",
  horiz = FALSE,
  fill = pal[3:1],
  legend = sort(unique(AP$Hastegrad), decreasing = T),
  cex = 1)
```

```{r TabNHastegrad, results='asis', eval=TRUE}
cap <- "Antall og prosentvis fordeling av registrerte prosedyrer etter hastegrad og måned"
xtabs(formula = ~ Month + Hastegrad, data = AP) %>% 
  noric::prettyTab(., add_totals=TRUE) %>% 
  noric::mst(., type = params$tableFormat, cap = cap, digs = 0, align = rep("r", 5))
```




## Prosedyretype
```{r FigNProsedyreType, fig.cap = "Antall prosedyrer etter type og måned", fig.width = 8, fig.height = 5,  fig.pos = "H", fig.align = "center", out.width = "\\textwidth"}
pal <- colPrimary[c(1,3,5)]

op <- par(
  mfcol = c(1,1),
  xpd = NA,
  mar = c(5.1,4.1,4.1,13.1),
  bg = "#EEEEEE")

barplot(
  xtabs(formula = ~ ProsedyreType + Month, data = AP),
  las = 1,
  xlab = "Måned",
  ylab = "Antall",
  col = pal,
  space = 0.2,
  border = FALSE)

legend(
  "right",
  inset = -.28,
  bty = "n",
  horiz = FALSE,
  fill = pal[3:1],
  legend = sort(unique(AP$ProsedyreType), decreasing = TRUE),
  cex = 1)
```


```{r TabNProsedyreType,  results = 'asis'}
cap <- "Antall og prosentvis fordeling av prosedyrer etter prosedyretype og måned"
xtabs(formula = ~ Month + ProsedyreType, data = AP) %>% 
  noric::prettyTab(., add_totals=TRUE) %>% 
  noric::mst(., type = params$tableFormat, cap = cap, digs = 0)
```





## Indikasjon
```{r FigNIndikasjon, fig.cap = "Antall prosedyrer etter indikasjon og måned", fig.width = 12, fig.height = 6, fig.pos = "H", fig.align = "center", out.width="\\textwidth"}

op <- par(
  mfcol = c(1,1),
  xpd = NA,
  mar = c(5.1,4.1,4.1,13.1),
  bg = "#EEEEEE")

barplot(
  xtabs(formula = ~ Indikasjon2 + Month, data = AP),
  las = 1,
  xlab = "Måned",
  ylab = "Antall",
  col = colPrimary[6:1],
  space = 0.2,
  border = FALSE)

legend(
  "right",
  inset = -.28,
  bty = "n",
  horiz = FALSE,
  fill = colPrimary,
  legend = levels(AP$Indikasjon2)[6:1],
  cex = 1)
```



```{r TabNIndikasjon,  results = 'asis'}
cap = "Antall og prosentvis fordeling av prosedyrer etter indikasjon og måned"
xtabs(formula = ~ Month + Indikasjon2, data = AP) %>% 
  noric::prettyTab(., add_totals = TRUE) %>%
  noric::mst(., 
             type = params$tableFormat,
             cap = cap,
             digs = 0,
             align = rep("r", 8),
             lsd = TRUE)
```




## Annen diagnostikk
```{r TabTillegg,include=FALSE}
PrintTabTilleggCol <- function(VAR){
  nVAR <- addmargins(
    table(
      AP$Month,
     addNA(factor(
       AP[,VAR],
       levels = c("Ja","Nei","")))),
    margin = 1)

  nVARja <- sprintf(
    "%3.0f",
    nVAR[, which(colnames(nVAR)=="Ja")]
    )

    rVAR <- round(
      100 * prop.table(nVAR, margin = 1),
      digits = 1)

    rVARja <- sprintf(
        "%4.1f" ,
        rVAR[, which(colnames(rVAR)=="Ja")]
        )
    
   prosentJa <- paste0(nVARja, " (", rVARja,"%)")
   prosentJa[prosentJa == "  0 ( 0.0%)"] <- "    -    "
   
   return(prosentJa)
}

TilleggVars <- c(
  "FFR",
  "Doppler",
  "IVUS",
  "OCT",
  "IFR",
  "NIRS",
  "HoyreHjerteKat",
  "Perikardiocentese",
  "Pacemaker",
  "Aortaballongpumpe",
  "Impella",
  "Trombectomy",
  "ECMO",
  "AnnenDiag")

IndexMinEnTillegg <- unique(
  unlist(
    lapply(
      X = TilleggVars,
      FUN = function(X) which(AP[, X] == "Ja")
      )))

AP$IngenTillegg <- "Ja"
AP$IngenTillegg[IndexMinEnTillegg] <- "Nei"

TabTillegg <- cbind(
  PrintTabTilleggCol("FFR"),
  PrintTabTilleggCol("Doppler" ),
  PrintTabTilleggCol("IVUS"),
  PrintTabTilleggCol("OCT"),
  PrintTabTilleggCol("IFR"),
  PrintTabTilleggCol("NIRS"),
  PrintTabTilleggCol("HoyreHjerteKat"),
  PrintTabTilleggCol("Perikardiocentese"),
  PrintTabTilleggCol("Pacemaker"),
  PrintTabTilleggCol("Aortaballongpumpe"),
  PrintTabTilleggCol("Impella"),
  PrintTabTilleggCol("Trombectomy"),
  PrintTabTilleggCol("ECMO"),
  PrintTabTilleggCol("AnnenDiag"),
  PrintTabTilleggCol("IngenTillegg")
  )

TilleggLabels <- c(
  "FFR",
  "Doppler",
  "IVUS",
  "OCT",
  "IFR",
  "NIRS",
  "Høyre kat.",
  "Perikardiocentese",
  "PM",
  "IABP",
  "Impella",
  "Trombectomy",
  "ECMO",
  "Annen",
  "Ingen")


rownames(TabTillegg) <- c(levels(AP$Month), "Totalt")
colnames(TabTillegg) <- c(TilleggLabels)


TabTillegg %<>% 
  cbind(., AP %>% 
          dplyr::count(Month) %>%
          janitor::adorn_totals("row") %>%
          dplyr::transmute(N = n))
```



### Annen diagnostikk ved angiografi
```{r TabTilleggsProsedyre1,  results = 'asis'}
cap <- "Antall (prosent) tilleggsprosedyrer per måned"
noric::mst(TabTillegg[,c("FFR", "IFR", "Doppler", "OCT", "IVUS", "NIRS", "N")],
           type = params$tableFormat,
           cap = cap,
           digs = 0,
           align = rep("r", 8))

```


### Tilleggsprosedyrer
```{r TabTilleggsProsedyre2,  results = 'asis'}
cap <- "Antall (prosent) tilleggsprosedyrer per måned"
noric::mst(TabTillegg[,c("Høyre kat.", "Perikardiocentese", "N")],
           type = params$tableFormat,
           cap = cap,
           digs = 0,
           align = rep("r", 4))
```



### Adjuvant terapi
```{r TabTilleggsProsedyre3,  results = 'asis'}
cap <- "Antall (prosent) tilleggsprosedyrer per måned"
noric::mst(TabTillegg[, c("PM", "IABP", "Impella", "Trombectomy", "ECMO", "Annen",
                          "Ingen", "N")],
           type = params$tableFormat,
           cap = cap,
           digs = 0,
           align = rep("r", 8),
           lsd = TRUE)
```


## Andre prosedyrer
`r if(evaluate_AnP == FALSE){"Dette lokale registeret har ingen registrerte forløp fra Andre Prosedyrer-modulen i datagrunnlaget på nåværende tidspunkt."}`

```{r TabNAndreProsedyrer,  results = 'asis', eval=evaluate_AnP}
cap <- "Antall andre prosedyrer (utført uten direkte tilknytning til Angio/PCI)  etter prosedyretype og måned"
TabNAndreProsedyrer <- addmargins(
  xtabs(formula = ~ Month + AnnenProsType, data = AnP)
)

if(params$tableFormat == 'html'){
  kable(TabNAndreProsedyrer, caption = cap) %>% 
    kable_styling(bootstrap_options = c("striped", "hover", "condensed"),
                  full_width = F) %>% 
    row_spec(row = 0, font_size = 10, angle = -45) %>% 
    column_spec(column = 1:(dim(TabNAndreProsedyrer)[2] + 1), width = "3em")
}

if(params$tableFormat == 'latex'){
  xtable::print.xtable(
    x = xtable::xtable(
      x = TabNAndreProsedyrer,
      caption = cap,
      digits = 0) ,
    rotate.colnames = TRUE,
    booktabs = TRUE,
    comment = FALSE,
    caption.placement = "top"
    )
}
```



## Komplikasjoner
### Komplikasjoner på lab i perioden `r paste0( range( AP$ProsedyreDato ) , collapse = ' til ' )`
```{r TabLabKompl,results='asis'}

LabKomplikasjoner <- data.frame(
  VarName = c(
    "LabKomplikasjon",
    "LabKompAllergiskLettModerat",
    "LabKompAllergiskAlvorlig",
    "LabKompBehkrevendeArytmi",
    "LabKompHemodynamisk",
    "LabKompNeurologisk",
    "LabKompVaskulaerIkkeKoronar",
    "LabKompMistetStent",
    "LabKompVedvarSidegrensokkl",
    "LabKompPerforasjon",
    "LabKompTamponade",
    "LabKompAkuttACBOperasjon",
    "LabKompAnnenAlv",
    "LabKompDod",
    "LabKompProsedyrerelatertDod"
    ),
    Komplikasjon = c(
      "Alle komplikasjoner",
      "Allergisk reaksjon lett/moderat",
      "Allergisk reaksjon alvorlig",
      "Behandlingskrevende arytmi",
      "Hemodynamisk",
      "Neurologisk",
      "Vaskulaer (men ikke koronar)",
      "Mistet stent",
      "Vedvarende sidegrensokklusjon",
      "Perforasjon",
      "Tamponade",
      "Akutt ACB-operasjon fra lab",
      "Annen alvorlig",
      "Død",
      "Prosedyrerelatert død"
    )
)

LabKomplikasjoner$Antall <- unlist(
  lapply(
    X = LabKomplikasjoner$VarName,
    FUN = function(X) try(
      sum(AP[,X] == "Ja" , na.rm = TRUE)
      )
    ))

LabKomplikasjoner$Prosent <- round(
    100 * LabKomplikasjoner$Antall / dim(AP)[1],
    digits = 2)


df <- LabKomplikasjoner[, -1]
rownames(df) <- NULL

noric::mst(df,
           type = params$tableFormat,
           cap = NULL,
           digs = 1,
           align = c("l","r","r", "r"))
```




```{r FigLabKompl, fig.cap = "Prosentandel komplikasjoner på laboratoriet", echo=FALSE, fig.pos="H", fig.width = 10, fig.height = 5, fig.align = "center", out.width = "\\textwidth"}

par(
  mar = c(4, 15, 2, 2),
  xpd = NA,
  las = 1)

i.labkomp <- order(LabKomplikasjoner$Prosent)
LabKomplikasjoner <- LabKomplikasjoner[i.labkomp, ]
lk <- LabKomplikasjoner[, 4]; names(lk) <- LabKomplikasjoner[, 2]

xBarplot <- barplot(
  lk,
  xlab = "Andel (%)",
  horiz = TRUE,
  border = FALSE)

text(
  x = LabKomplikasjoner[, 4],
  y = xBarplot,
  pos = 4,
  col = "#000000AA",
  labels = LabKomplikasjoner[, 3])
```




### Komplikasjoner på avdelingen i perioden `r paste0( range( AP$ProsedyreDato ) , collapse = ' til ' )`
```{r TabAvdKompl,results='asis'}

AvdKomplikasjoner <- data.frame(
  VarName = c(
    "AvdKomp" ,
    "AvdKompAllergisk",
    "AvdKompBlodning",
    "AvdKompVaskulaer",
    "AvdKompNeurologiskKomp",
    "AvdKompNyNyreinsuffisiens",
    "AvdKompTamponade",
    "AvdKompPCI",
    "AvdKompACB",
    "AvdKompHjerteinfarkt",
    "AvdKompAnnenAlvorlig",
    "AvdKompDod"
    ),
  Komplikasjon = c(
    "Alle komplikasjoner",
    "Allergisk senkomplikasjon",
    "Noen form for blodning",
    "Vaskulaer (men ikke koronare kar)",
    "Neurologisk",
    "Nytilkommet nyreinsuffisiens",
    "Tamponade",
    "Re-PCI (behandlet segment)",
    "ACB-operasjon (ikke fra lab)",
    "Hjerteinfarkt",
    "Annen alvorlig",
    "Død"
    )
  )

AvdKomplikasjoner$Antall <- unlist(
  lapply(
    X = AvdKomplikasjoner$VarName,
    FUN = function(X) try(
      sum(AP[, X] == "Ja" , na.rm = TRUE)
      )
    ))

AvdKomplikasjoner$Prosent <- round(
    100 * AvdKomplikasjoner$Antall / dim(AP)[1],
    digits = 2)

i.labkomp <- order(AvdKomplikasjoner$Prosent)

AvdKomplikasjoner <- AvdKomplikasjoner[i.labkomp, ]

df <- AvdKomplikasjoner[, -1]
rownames(df) <- NULL
noric::mst(df,
           type = params$tableFormat,
           cap = NULL,
           digs = 1,
           align = c("l","r","r"))
```






```{r FigAvdKompl, fig.cap = "Prosentandel komplikasjoner på avdelingen", echo=FALSE, fig.pos = "H", fig.width = 10, fig.height = 5, fig.align = "center", out.width = "\\textwidth"}

par(
    mar = c(4,15,2,2),
    xpd = NA,
    las = 1)

ak <- AvdKomplikasjoner[,4]; names(ak) <- AvdKomplikasjoner[,2]

xBarplot <- barplot(
  ak,
  xlab = "Andel (%)",
  horiz = TRUE,
  border = FALSE
  )

text(
  x = AvdKomplikasjoner[,4],
  y = xBarplot,
  pos = 4,
  col = "#000000AA",
  labels = AvdKomplikasjoner[,3])
```



## Kompletthet
### Kompletthet angio/PCI-skjemaer
```{r SOtab1, results = "asis"}

nSOA <- with(
  SO[which(SO$Skjemanavn == "AngioPCI"), ],
  table(
    Month,
    factor(
      SkjemaStatus,
      levels=c(0, -1, 1),
      labels = c("Tomt","Begynt","Ferdigstilt"))))

rSOA <- round(
  100 * prop.table(nSOA,margin = 1),
  digits = 1)

TABkompletthet <- cbind(
  rowSums(nSOA) ,
  nSOA[, which(colnames(nSOA) == "Ferdigstilt")],
  rSOA[, which(colnames(rSOA) == "Ferdigstilt")])
colnames(TABkompletthet) <- c("Totalt", "Ferdigstilt", "Prosent")

cap <- "Antall hoved registreringsskjemaer etter måned"
noric::mst(tab = TABkompletthet, type = params$tableFormat, cap = cap,
           digs = c(0,0,0,1), align = rep("r", 4))
```



### Kompletthet utskrivelsesskjemaer
```{r SOtab2, results = "asis"}

nSOU <- with(
  SO[which(SO$Skjemanavn == "Utskrivelse"), ],
  table(
    Month,
    factor(SkjemaStatus,
           levels=c(0,-1,1),
           labels = c("Tomt","Begynt","Ferdigstilt"))))

rSOU <- round(
  100 * prop.table(
    nSOU,
    margin = 1),
  digits = 1)

TABkompletthet <- cbind(
    rowSums(nSOU) ,
    nSOU[ , which( colnames(nSOU)=="Ferdigstilt" ) ] ,
    rSOU[ , which( colnames(rSOU)=="Ferdigstilt" ) ] )
colnames(TABkompletthet) <- c("Totalt","Ferdigstilt","Prosent")


cap <- "Antall utskrivelsesskjemaer etter måned"
noric::mst(tab = TABkompletthet, type = params$tableFormat, cap = cap,
           digs = c(0,0,0,1), align = rep("r", 4))

```

