---
params:
  author: ukjent forfatter
  hospitalName: ukjent sykehus
  tableFormat: html
  reshID: 999999
  registryName: rapbase
  userFullName: Ukjent bruker
  userRole: ukjent rolle
  rendered_by_shiny: FALSE
header-includes:
  - \usepackage[norsk]{babel}
  - \usepackage{booktabs}
  - \usepackage{rotating}
  - \usepackage{float}
  - \usepackage{booktabs}
  - \usepackage{hyphenat}
  - \hyphenation{kvalitets-forbedrings-prosjekt vari-erer folke-registeret prosedyre-dato registrer-ingene OppholdsID registrerings-arbeidet}
title:   | 
  | Registrering av  _død på lab_, _død på avdeling_ og _utskrevet død_  i NORIC.
  |
  | __`r paste0("Rapport for ", params$hospitalName)`__
  |
  |
abstract:  '`r paste0("Vi har fått på plass overføring av dødsdato fra Folkeregisteret til NORIC.  Databasen inneholder nå to ukentlig oppdaterte variabler:  _AvdodFReg_ og _AvdodDatoFReg_. Vi har i denne sammenhengen benyttet anledningen til å sette i gang et kvalitetsforbedringsprosjekt med målsetning å forbedre registreringen av død i NORICs egne variabler: _død på lab_, _død på avdeling_ og _utskrevet død_. ", "\\newline ", "\\newline ", "Vi vet at registrering av komplikasjoner, og spesielt død, oppleves som vanskelig. Registreringspraksis for død varierer mellom sykehusene. Vi har derfor utarbeidet denne rapporten som tilsendes regelmessig til utvalgte personer på hvert sykehus. Rapporten inneholder lister med forløpsID-er som sykehusene bes sjekke. For det første gjelder det pasienter som har _AvdodDatoFReg_ fra folkeregisteret svært nær prosedyreDato i NORIC, men som verken er registrerte som _død på lab_, _død på avdeling_ eller _utskrevet død_ fra NORIC. For det andre gjelder det pasienter som er registrerte som avdøde i NORIC, men der de tre NORIC-variablene ikke er entydige. ", "\\newline ", "\\newline ", 
"Vi vil i en periode sette fokus på disse pasientene hos registratorene ved sykehusene. Alle deres tilbakemeldinger om eventuelle problemstillinger knyttet til registreringene er svært verdifulle for oss og mottas med takk på e-post til [noric@helse-bergen.no](mailto:noric@helse-bergen.no)! Avhengig av disse tilbakemeldingene vil vi utarbeide retningslinjer som kan benyttes i registreringsarbeidet og/eller forbedre selve innregistreringsløsningen.", "\\newline ", "\\newline ", 
"Etterhvert som forløpene kontrolleres, vil dere muligens komme over pasienter som er helt riktig registrerte i NORIC. Vi ber dere sende oss en e-post med ForløpsID-ene det gjelder, slik at de kan fjernes fra disse listene før produksjon av neste rapport. ", "\\newline ", "\\newline ", "Rapporten inkluderer forløp fra om med 1. januar i fjoråret og til og med hele inneværende års produksjon. Forløp med indikasjon _Donorutredning_ er ikke med i rapporten.")`'
date: '`r format(Sys.time(), "%d. %B, %Y")`'
registryName: NORIC
regtext: '`r readLines(system.file("registryShortDescription.txt", package = "noric"))`'
reglogo: '`r system.file("logoNORIC.png", package = "noric")`'
userFullName: '`r params$userFullName`'
linkcolor: darkblue
output:
  fig_caption: yes
---

```{r knitrOptions, include=FALSE}
library(magrittr)
library(knitr)
library(kableExtra)
library(dplyr)
library(tidyr)
library(ggplot2)
library(noric)


# make sure to use a temporary directory AND absolute paths, e.g. that figs
# can be found also when deployed at a server. See below link for explanation
# https://rgriff23.github.io/2017/04/25/how-to-knit-for-mysite.html
# Also make sure we use tempdir() as working directory so we do not clutter
# the package of the hosting shiny app
# workDir <- tempdir()
# knitr::opts_knit$set(base.dir=workDir, base.url=file.path(paste0(tempdir(), "/")), root.dir = workDir)

# Handle both html and latex (pdf) output. Actually to avoid setting 'format'
# for each kable call
# inspired by https://stackoverflow.com/questions/46080853/why-does-rendering-a-pdf-from-rmarkdown-require-closing-rstudio-between-renders
options(knitr.table.format = params$tableFormat)

knitr::opts_chunk$set(warnings = FALSE, echo = FALSE)
options(stringsAsFactors = FALSE)
``` 


```{r SKDEcol, include=FALSE}
colPrimary <- c("#000059", "#084594", "#2171b5", 
                "#4292c6", "#6baed6", "#c6dbef")
colNeutral <- c("#4D4D4D", "#737373", "#A6A6A6", "#DADADA")
colKontrast <- "#FF7260"
``` 



```{r latest_entry, include=FALSE, eval=TRUE}
# DATAGRUNNLAG: PERIODE FOR SQL SPØRRING

# NYESTE DATO: 
# Finne nyeste prosedyredato (=nyeste registrering). Vi ønsker ikke at 
# forhåndsregisrerte planlagte forløp kommer med i rapporten. Derfor brukes
# gårsdagens dato som referanse, ingen forløp etter denne kommer med .  
# Vi vil dermed også kunne se dersom ingen nye registreringer gjøres eller om
# overføringer har stoppet opp

nyeste_reg <- noric::getLatestEntry(registryName = params$registryName)

periode_data <- data.frame(
  siste_dato = min((as.Date(Sys.time()) - 1), 
                   nyeste_reg)) 

periode_data %<>% 
  dplyr::mutate(
    
    # Inneværende år:
    nyesteRegYear = as.numeric(format(.data$siste_dato, format = "%Y")),
    
    # Fjoråret
    sisteHeleYear = .data$nyesteRegYear - 1,
    
    # Første dato for SQL -spørring : 01. januar fjoråret
    forste_dato  = as.Date(paste0(.data$sisteHeleYear, "-01-01"),
                           format = "%Y-%m-%d"), 
    
    siste_minus30 = as.Date((siste_dato - lubridate::days(30)), 
                            format = "%Y-%m-%d")
  )
```









```{r GetData, include=FALSE, cache=FALSE}

aP <- noric::getPrepApData(
  registryName = params$registryName, 
  fromDate  = periode_data$forste_dato,
  toDate = periode_data$siste_dato, 
  singleRow = FALSE,
  singleHospital = params$reshID)

```


```{r }
if (params$rendered_by_shiny)
  shiny::setProgress(0.1)  # set progress to 10%
```


```{r monthTabPrepare, include=FALSE, eval=TRUE}
# Hele forrige år og alle påbegynte måneder hittil i år
forsteDatoSisteMonth <- lubridate::floor_date(periode_data$siste_dato, 
                                              "month") 
timeTableMonth <- data.frame(
  monthDato = seq(as.Date(paste0(periode_data$sisteHeleYear, 
                                 "-01-01")), 
                  forsteDatoSisteMonth,
                  by = "month")) %>% 
  dplyr::transmute(maaned = as.factor(format(x = .data$monthDato, 
                                             format = "%Y-%m")))
```

```{r }
if (params$rendered_by_shiny)
  shiny::setProgress(0.15)  # set progress to 15%
```



```{r aPPrepare,include=FALSE, eval=TRUE}

aP %<>% 
  dplyr::select(
    .data$AvdRESH,
    .data$Sykehusnavn,
    .data$Regtype, 
    .data$ForlopsID,
    .data$PrimaerForlopsID,
    .data$PasientID,
    .data$ProsedyreDato,
    .data$ProsedyreTid,
    .data$ProsedyreType,
    .data$Indikasjon, 
    .data$Hastegrad,
    .data$UtskrevetDod,
    .data$UtskrevetDodsdato,
    .data$LabKompDod, 
    .data$LabKompProsedyrerelatertDod,
    .data$AvdKompDod,
    .data$AvdodFReg, 
    .data$AvdodDatoFReg,
    .data$Utskrivningsdato,
    .data$SkjemaStatusStart, 
    .data$SkjemastatusHovedskjema, 
    .data$SkjemaStatusUtskrivelse, 
    .data$SkjemaStatusKomplikasjoner, 
    .data$FnrType
  ) %>% 
  noric::legg_til_tidsvariabler(.) %>% 
  noric::utlede_OppholdsID(.) %>% 
  noric::utlede_dod_noric(.) %>% 
  noric::avdod_opphold(.) %>% 
  
  #TIdsdifferanser
  dplyr:: mutate(
    dager_proc_avdod = as.numeric(difftime(.data$AvdodDatoFReg,
                                           .data$ProsedyreDato,
                                           units = "days")),
    
    dager_proc_utskr = as.numeric(difftime(.data$Utskrivningsdato,
                                           .data$ProsedyreDato,
                                           units = "days")),
    
    dager_utskr_dod = as.numeric(difftime(.data$AvdodDatoFReg,
                                          .data$Utskrivningsdato,
                                          units = "days")))


```

```{r }
if (params$rendered_by_shiny)
  shiny::setProgress(0.2)  # set progress to 10%
```



\bigskip \bigskip \bigskip

```{r pagebreakforste, results = "asis", eval = (params$tableFormat == "latex")}
cat("\n\n\\pagebreak\n")
```



# Folkeregistrert død rundt prosedyredato, men ikke død i NORIC
I de to punktene under ønsker vi at sykehusene sjekker i journalsystemene
sine om opplistede pasienter kan ha dødd under samme opphold i sykehuset som 
registreringene i NORIC gjelder. 
Dersom det er tilfelle, ber vi sykehusene om å komplettere registreringen og 
ferdigstille utskrivelsesskjemaet. 
For pasienter som er korrekt registrert som levende, derimot, ber vi dere 
sende oss forløpsID-ene per e-post. Vi vil sørge for å fjerne disse fra fremtidige 
lister over avdøde pasienter. 

Hvis ingen 
forløp er listet opp betyr det at alle som er folkeregistrert med 
_AvdodDatoFReg_ rundt prosedyredato/utskrivelsesdato
også er er registrert som avdød i NORIC. 


\bigskip \bigskip  

## Avdød før utskrivelse

Følgende pasienter har _AvdodDatoFReg_ fra Folkeregisteret før _Utskrivningsdato_, 
men er verken registrert _død på lab_, _død på avdeling_ eller
_død ved utskrivelse_. Vi ber sykehusene om å sjekke disse registreringene. 

```{r tab1, results='asis', warning=FALSE}

cap <- paste0(params$hospitalName,
              ": Alle forløp der pasienten er avdød før utskrivelse ", 
              "i perioden fra 01. jan ", 
              periode_data$sisteHeleYear,
              " til og med ",
              format(periode_data$siste_dato, '%d. %B %Y'))

dod_for_utskr <- aP %>% 
  dplyr::filter(.data$dod_opphold == "Nei", 
                !is.na(.data$Utskrivningsdato), 
                .data$AvdodDatoFReg <= .data$Utskrivningsdato,
                ! .data$Indikasjon %in% "Donorutredning") %>%
  dplyr::select(.data$OppholdsID) %>% 
  dplyr::distinct() %>% 
  dplyr::pull()

aP %>% 
  dplyr::filter(.data$OppholdsID %in% dod_for_utskr) %>% 
  dplyr::arrange(.data$OppholdsID) %>% 
  dplyr::select(.data$PasientID,
                .data$ForlopsID, 
                .data$Regtype, 
                .data$ProsedyreDato,
                .data$Utskrivningsdato,
                .data$AvdodDatoFReg) %>%
  noric::mst(tab = .,
             type = params$tableFormat,
             cap = cap,
             label = "tab1")
```



\bigskip \bigskip \bigskip

```{r }
if (params$rendered_by_shiny)
  shiny::setProgress(0.45)
```

## Avdød nær prosedyredato men mangler utfylt utskrivelsesskjema

Følgende pasienter har _AvdodDatoFReg_ enten før prosedyredatoen eller inntil 
to dager etter. De er verken registrert _død på lab_ eller _død på avdeling_ 
og _død ved utskrivelse_ mangler.
Vi ber sykehusene om å sjekke disse registreringene og 
ferdigstille utskrivelsesskjemaet. 
Merk at alle primær- og/eller sekundærforløp som henger sammen er listet opp.



```{r tab3, results='asis', warning=FALSE}
cap <- paste0(params$hospitalName,
              ": Alle forløp der pasienten mangler utskrivelse ", 
              " og er enten ", 
              "avdød før prosedyren eller inntil 2 dager etter den, ", 
              "i perioden fra 01. jan ", 
              periode_data$sisteHeleYear,
              " til og med ",
              format(periode_data$siste_dato, '%d. %B %Y'))


dod_etter_prs <- aP %>%  
  dplyr::filter(.data$dod_opphold == "Nei", 
                is.na(.data$Utskrivningsdato), 
                .data$dager_proc_avdod %in% 0:2 | .data$dager_proc_avdod < 0, 
                ! .data$Indikasjon %in% "Donorutredning") %>%
  dplyr::select(.data$OppholdsID) %>% 
  dplyr::distinct() %>% 
  dplyr::pull()

aP %>% 
  dplyr::filter(.data$OppholdsID %in% dod_etter_prs) %>% 
  dplyr::arrange(.data$OppholdsID) %>% 
  dplyr::select(.data$PasientID,
                .data$ForlopsID, 
                .data$Regtype,
                .data$ProsedyreDato,
                .data$Utskrivningsdato,
                .data$AvdodDatoFReg) %>%
  noric::mst(tab = .,
             type = params$tableFormat,
             cap = cap,
             label = "tab3")

```



```{r }
if (params$rendered_by_shiny)
  shiny::setProgress(0.50)  
```





```{r pagebreakforste1, results = "asis", eval = (params$tableFormat == "latex")}
cat("\n\n\\pagebreak\n")
```

# Registrerte avdød i NORIC, men ikke i Folkeregisteret
Følgende pasienter er registrerte som avdøde under NORIC-oppholdet for over en
måned siden. Dødsstatus er fremdelse ikke oppdatert hos Folkeregisteret.
Vi ber dere sjekke i journalsystemet om det stemmer at pasienten er avdød.

```{r tab50, results='asis', warning=FALSE}
cap <- paste0(params$hospitalName,
              ": Død i NORIC men ikke i Folkeregisteret.")

kun_avdod_noric <- aP %>%
  dplyr::filter(
    .data$dod_opphold == "Ja",
    .data$AvdodFReg == "Nei",
    .data$FnrType %in% 1,
    .data$ProsedyreDato < periode_data$siste_minus30  ) %>%
  dplyr::select(.data$OppholdsID) %>%
  dplyr::distinct() %>%
  dplyr::pull()

aP %>%
  dplyr::filter(.data$OppholdsID %in% kun_avdod_noric) %>%
  dplyr::arrange(.data$OppholdsID) %>%
  dplyr::select(.data$PasientID,
                .data$ForlopsID,
                .data$ProsedyreDato,
                .data$LabKompDod,
                .data$AvdKompDod,
                .data$UtskrevetDodsdato,
                .data$AvdodDatoFReg) %>%
  noric::mst(tab = .,
             type = params$tableFormat,
             cap = cap,
             label = "tab50")


```





\bigskip \bigskip \bigskip



# Registrerte avdød i NORIC, men ikke entydige NORIC-variabler
I de tre neste punktene har vi sammenlignet variablene _død på lab_, 
_død på avdeling_ og _utskrevet død_ for forløpene der pasienten er 
registrert som død under NORIC-oppholdet.  Vi lister opp forløpene der det
enten er uklart hvor pasienten døde (på lab eller på avdeling) eller når
pasienten døde (mangler utfylt utskrivelsesskjema).

\bigskip \bigskip 

## Registrert død både på lab og på avdeling

Følgende pasienter er registrerte som avdøde både på lab og på avdeling.
Merk at alle primær- og/eller sekundærforløp som henger sammen er listet opp.
Vi ber sykehusene sjekke hvor pasienten døde (på lab eller på avdeling) og 
korrigere registreringen. Vi ber også sykehusene være spesielt oppmerksomme 
på variabelen _LabKompProsedyrerelatertDod_. 

```{r tab5, results='asis', warning=FALSE}
cap <- paste0(params$hospitalName,
              ": Alle forløp med både avdød på lab og på avdeling, under ", 
              "samme NORIC-opphold. ", 
              "I perioden fra 01. jan ", 
              periode_data$sisteHeleYear,
              " til og med ",
              format(periode_data$siste_dato, '%d. %B %Y'), ".")

avdod_lab_avd <- aP %>%  
  dplyr::filter(.data$dod_opphold == "Ja") %>%
  dplyr::group_by(.data$AvdRESH, .data$OppholdsID) %>% 
  
  dplyr::mutate(
    # Minst en gang avdød på lab
    LabKompDod_opphold = ifelse(
      all(.data$LabKompDod %in% c(NA_character_, "Nei")), 
      "Nei", 
      "Ja"), 
    
    # Minst en gang avdød på avdeling
    AvdKompDod_opphold = ifelse(
      all(.data$AvdKompDod %in% c(NA_character_, "Nei")), 
      "Nei", 
      "Ja")) %>% 
  dplyr::ungroup() %>% 
  
  # Avdød både på lab og avdeling under samme sykehusopphold
  dplyr::filter(.data$AvdKompDod_opphold == "Ja",
                .data$LabKompDod_opphold == "Ja") %>% 
  dplyr::select(.data$OppholdsID) %>% 
  dplyr::distinct() %>% 
  dplyr::pull()

aP %>% 
  dplyr::filter(.data$OppholdsID %in% avdod_lab_avd) %>% 
  dplyr::arrange(.data$OppholdsID) %>% 
  dplyr::select(.data$PasientID,
                .data$ForlopsID, 
                .data$Regtype, 
                .data$ProsedyreDato,
                .data$LabKompDod,
                .data$AvdKompDod,
                .data$UtskrevetDodsdato) %>% 
  noric::mst(tab = .,
             type = params$tableFormat,
             cap = cap,
             label = "tab5")


```

\bigskip \bigskip
```{r }
if (params$rendered_by_shiny)
  shiny::setProgress(0.80)  
```

## Registrert død på lab eller avdeling, men mangler utskrivelsesskjema

Følgende pasienter er enten registrerte som avdøde på lab eller på avdeling 
men mangler utskrivelssesskjema. Vi ber sykehusene ferdigstille disse
registreringene. 
Merk at alle primær- og/eller sekundærforløp som henger sammen er listet opp.

```{r tab6, results='asis', warning=FALSE}


cap <- paste0(params$hospitalName,
              ": Alle forløp med enten avdød på lab eller på avdeling, ", 
              "men mangler utskrivelsesskjema. ",
              "I perioden fra 01. jan ", 
              periode_data$sisteHeleYear,
              " til og med ",
              format(periode_data$siste_dato, '%d. %B %Y'), ".")

dod_uten_utskr <- aP %>%  
  dplyr::filter(.data$dod_opphold == "Ja") %>%
  dplyr::group_by(.data$AvdRESH, .data$OppholdsID) %>% 
  
  dplyr::mutate(
    # Minst en gang avdød på lab
    LabKompDod_opphold = ifelse(
      all(.data$LabKompDod %in% c(NA_character_, "Nei")), 
      "Nei", 
      "Ja"), 
    
    # Minst en gang avdød på avdeling
    AvdKompDod_opphold = ifelse(
      all(.data$AvdKompDod %in% c(NA_character_, "Nei")), 
      "Nei", 
      "Ja")) %>% 
  dplyr::ungroup() %>% 
  
  # Avdød ikke både på lab og avd under samme sykehusopphold
  dplyr::filter(!(.data$AvdKompDod_opphold == "Ja" & 
                    .data$LabKompDod_opphold == "Ja"), 
                .data$Regtype == "Primær",
                is.na(.data$UtskrevetDodsdato)) %>%
  dplyr::select(.data$OppholdsID) %>% 
  dplyr::distinct() %>% 
  dplyr::pull()

aP %>% 
  dplyr::filter(.data$OppholdsID %in% dod_uten_utskr) %>% 
  dplyr::arrange(.data$OppholdsID) %>% 
  dplyr::select(.data$PasientID,
                .data$ForlopsID, 
                .data$Regtype,
                .data$ProsedyreDato,
                .data$LabKompDod,
                .data$AvdKompDod, 
                .data$UtskrevetDodsdato) %>% 
  noric::mst(tab = .,
             type = params$tableFormat,
             cap = cap,
             label = "tab6")



```
\bigskip \bigskip \bigskip 


```{r }
if (params$rendered_by_shiny)
  shiny::setProgress(0.95)
```


## Utskrevet død, men verken død på lab eller avdeling
Følgende pasienter er utskrevet døde uten at dødsfallet er registrert i verken 
_død på lab_ eller _død på avdeling_. Vi ønsker å legge bedre til rette for
registrering av død, også for pasienter der man mener at dødsfallet ikke er 
prosedyrerelatert og ikke knyttet til til komplikasjoner på lab eller
avdeling. 
For å kartlegge dette behovet er vi interessert i å vite hvorfor opplistede 
pasienter er registrert uten _død på lab_ eller _død på avdeling_.  


Vi ber derfor sykehusene om å sjekke disse
forløpene i journalsystemene. Videre ønsker vi at dere sender oss en  en liste 
med _forlopsID_-er og noen stikkord som forklarer hvorfor pasienten verken er 
registrert som som _død på lab_ eller som _død på avdeling_. 
E-post mottas med takk på 
[noric@helse-bergen.no](mailto:noric@helse-bergen.no).
Dere må gjerne komplettere registreringen av _død på lab_ eller
_død på avdeling_ i de tilfellene dette manglet uten grunn.

```{r tab7, results='asis', warning=FALSE}


cap <- paste0(params$hospitalName,
              ": Alle forløp der pasienten er utskrevet død, ", 
              "men er verken registrert avdød på lab eller på avdeling. ", 
              "I perioden fra 01. jan ", 
              periode_data$sisteHeleYear,
              " til og med ",
              format(periode_data$siste_dato, '%d. %B %Y'))

ikke_avd_lab <- aP %>%  
  dplyr::filter(.data$dod_opphold == "Ja") %>%
  dplyr::group_by(.data$AvdRESH, .data$OppholdsID) %>%
  dplyr::mutate(
    # Minst en gang avdød på lab
    LabKompDod_opphold = ifelse(
      all(.data$LabKompDod %in% c(NA_character_, "Nei")), 
      "Nei", 
      "Ja"), 
    
    # Minst en gang avdød på avdeling
    AvdKompDod_opphold = ifelse(
      all(.data$AvdKompDod %in% c(NA_character_, "Nei")), 
      "Nei", 
      "Ja")) %>% 
  dplyr::ungroup() %>% 
  
  dplyr::filter(.data$AvdKompDod_opphold == "Nei", 
                .data$LabKompDod_opphold == "Nei", 
                !is.na(.data$UtskrevetDodsdato), 
                !.data$Indikasjon %in% "Donorutredning") %>% 
  dplyr::select(.data$OppholdsID) %>% 
  dplyr::distinct() %>% 
  dplyr::pull()

aP %>% 
  dplyr::filter(.data$OppholdsID %in% ikke_avd_lab) %>% 
  dplyr::arrange(.data$OppholdsID) %>% 
  dplyr::select(.data$PasientID,
                .data$ForlopsID, 
                .data$Regtype,
                .data$ProsedyreDato,
                .data$LabKompDod, 
                .data$AvdKompDod,
                .data$UtskrevetDodsdato) %>% 
  noric::mst(tab = .,
             type = params$tableFormat,
             cap = cap,
             label = "tab7")



```

```{r include = FALSE}
gc(verbose = TRUE) # garbage collection to free up memory
```

```{r }
if (params$rendered_by_shiny)
  shiny::setProgress(1.0)  
```
