---
params:
  author: ukjent forfatter
  hospitalName: ukjent sykehus
  tableFormat: html
  reshID: 999999
  registryName: rapbase
  userFullName: Ukjent bruker
  userRole: ukjent rolle
  rendered_by_shiny: FALSE
header-includes:
  - \usepackage[english, norsk]{babel}
  - \usepackage{booktabs}
  - \usepackage{rotating}
  - \usepackage{float}
  - \usepackage{booktabs}
title:   | 
  | Registrering av  _død på lab_, _død på avdeling_ og _utskrevet død_  i NORIC.
  |
  | __`r paste0("Månedsrapport for ", params$hospitalName)`__
  |
  |
abstract:  '`r paste0("Sommeren 2021 ble endelig arbeidet med overføring av døds-status fra Folkeregisteret til NORIC ferdigstilt. Databasen inneholder nå to ukentlig oppdaterte variabler:  _Avdød_ og _AvdødDato_. Vi har i denne sammenhengen benyttet anledningen til å sette i gang et kvalitetsforbedrings-prosjekt med målsetning å forbedre registreringen av død i NORICs egne variabler: _død på lab_, _død på avdeling_ og _utskrevet død_. ", "\\newline ", "\\newline ", "Vi vet at registrering av komplikasjoner og spesielt død oppleves som vanskelig for mange av sykehusene. Det er stor forskjell i andel avdøde pasienter og registreringspraksis varierer mellom sykehusene. Vi har derfor utarbeidet denne rapporten som tilsendes månedlig til utvalgte personer på hvert sykehus. Rapporten inneholder lister med forløpsID-er som sykehusene bes sjekke. For det første gjelder det pasienter som har _AvdødDato_ fra folkeregisteret svært nær prosedyre-dato i NORIC, men som verken er registrerte som _død på lab_, _død på avdeling_ eller _utskrevet død_ fra NORIC. For det andre gjelder det pasienter som er registrerte som avdøde i NORIC, men der de tre NORIC-variblene ikke er entydige.", "\\newline ", "\\newline ", "Vi vil i en periode sette fokus på disse pasientene hos registratorene ved sykehusene. Alle deres tilbakemeldinger om eventuelle problemstillinger knyttet til registreringene er svært verdifulle for oss og mottas med takk på e-post til [noric@helse-bergen.no](mailto:noric@helse-bergen.no)! Avhengig av tilbakemeldingene vil vi utarbeide retningslinjer som kan benyttes i registreringsarbeidet og/eller forbedre selve innregistreringsløsningen. ", "\\newline ", "\\newline ", "Rapportene er automatisk generert med utgangspunkt i _AvdødDato_, samt variablene _død på lab_, _død på avdeling_ og _utskrevet død_.  Dersom ingen endringer er utført i NORIC-variablene siden sist rapport, vil ForløpsID-ene bli listet opp på nytt hver måned. Pasienter som er rettmessig registrert som levende i NORIC vil derfor blir gjentatt fra måned til måned. Vi ber dere se bort fra disse og vi beklager ulempen med dette!" ) `'
date: '`r format(Sys.time(), "%d. %B, %Y")`'
registryName: NORIC
regtext: '`r readLines(system.file("registryShortDescription.txt", package = "noric"))`'
reglogo: '`r system.file("logoNORIC.png", package = "noric")`'
userFullName: '`r params$userFullName`'
linkcolor: darkblue
output:
  fig_caption: yes
---

```{r knitrOptions, include=FALSE}
library(magrittr)
library(knitr)
library(kableExtra)
library(dplyr)
library(tidyr)
library(ggplot2)
library(noric)
# library(gridExtra) Sjekk om rapporten fungerer uten denne pakken


# make sure to use a temporary directory AND absolute paths, e.g. that figs
# can be found also when deployed at a server. See below link for explanation
# https://rgriff23.github.io/2017/04/25/how-to-knit-for-mysite.html
# Also make sure we use tempdir() as working directory so we do not clutter
# the package of the hosting shiny app
# workDir <- tempdir()
# knitr::opts_knit$set(base.dir=workDir, base.url=file.path(paste0(tempdir(), "/")), root.dir = workDir)

# Handle both html and latex (pdf) output. Actually to avoid setting 'format'
# for each kable call
# inspired by https://stackoverflow.com/questions/46080853/why-does-rendering-a-pdf-from-rmarkdown-require-closing-rstudio-between-renders
options(knitr.table.format = params$tableFormat)

knitr::opts_chunk$set(warnings = FALSE, echo = FALSE)
options(stringsAsFactors = FALSE)
``` 


```{r SKDEcol, include=FALSE}
colPrimary <- c("#000059", "#084594", "#2171b5", 
                "#4292c6", "#6baed6", "#c6dbef")
colNeutral <- c("#4D4D4D", "#737373", "#A6A6A6", "#DADADA")
colKontrast <- "#FF7260"
``` 



```{r latest_entry, include=FALSE, eval=TRUE}
# DATAGRUNNLAG: PERIODE FOR SQL SPØRRING

# NYESTE DATO: 
# Finne nyeste prosedyredato (=nyeste registrering). Vi ønsker ikke at 
# forhåndsregisrerte planlagte forløp kommer med i rapporten. Derfor brukes
# gårsdagens dato som referanse, ingen forløp etter denne kommer med .  
# Vi vil dermed også kunne se dersom ingen nye registreringer gjøres eller om
# overføringer har stoppet opp

# ELDSTE DATO: 
# generelt :Januar fra i fjor (hele foregående år skal vise i rapporten)
# AK: Bruker 5 siste kvartal. Kan gå lenger tilbake enn fjoråret, dersom i 
#     starten av året. 
# SS: Brukes til "antall_stent_under_opphold" (foreskriving av medikamenter) +          
# "stenting_av_venstre_hovedstamme" (IVUS/OCT - Per kvartal!)
nyeste_reg <- noric::getLatestEntry(registryName = params$registryName)

periode_data <- data.frame(
  siste_dato = min((as.Date(Sys.time()) - 1), 
                   nyeste_reg)) 

periode_data %<>% 
  dplyr::mutate(
    
    # Inneværende år: 
    nyesteRegYear = as.numeric(format(.data$siste_dato, format = "%Y")),
    
    # Fjoråret
    sisteHeleYear = .data$nyesteRegYear - 1, 
    
    # Første dato for SQL -spørring : 01. januar fjoråret
    forste_dato  = as.Date(paste0(sisteHeleYear, "-01-01"),
                           format = "%Y-%m-%d")
  )
```









```{r GetData, include=FALSE, cache=FALSE}

aP <- noric::getPrepApData(
  registryName = params$registryName, 
  fromDate  = periode_data$forste_dato,
  toDate = periode_data$siste_dato, 
  singleRow = FALSE) %>% 
  dplyr::filter(.data$AvdRESH == params$reshID)

```


```{r }
if (params$rendered_by_shiny)
  shiny::setProgress(0.1)  # set progress to 10%
```


```{r monthTabPrepare, include=FALSE, eval=TRUE}
# Hele forrige år og alle påbegynte måneder hittil i år
forsteDatoSisteMonth <- lubridate::floor_date(periode_data$siste_dato, 
                                              "month") 
timeTableMonth <- data.frame(
  monthDato = seq(as.Date(paste0(periode_data$sisteHeleYear, 
                                 "-01-01")), 
                  forsteDatoSisteMonth,
                  by = "month")) %>% 
  dplyr::transmute(maaned = as.factor(format(x = .data$monthDato, 
                                             format = "%Y-%m")))
```

```{r }
if (params$rendered_by_shiny)
  shiny::setProgress(0.15)  # set progress to 15%
```



```{r aPPrepare,include=FALSE, eval=TRUE}

aP %<>% 
  dplyr::select(
    .data$AvdRESH,
    .data$Sykehusnavn,
    .data$Regtype, 
    .data$ForlopsID,
    .data$PrimaerForlopsID,
    .data$ProsedyreDato,
    .data$ProsedyreTid,
    .data$ProsedyreType,
    .data$Indikasjon, 
    .data$Hastegrad,
    .data$UtskrevetDod,
    .data$UtskrevetDodsdato,
    .data$LabKompDod, 
    .data$LabKompProsedyrerelatertDod,
    .data$AvdKompDod,
    .data$Avdod, 
    .data$AvdodDato,
    .data$Utskrivningsdato,
    .data$SkjemaStatusStart, 
    .data$SkjemastatusHovedskjema, 
    .data$SkjemaStatusUtskrivelse, 
    .data$SkjemaStatusKomplikasjoner
  ) %>% 
  noric::legg_til_tidsvariabler(.) %>% 
  noric::utlede_OppholdsID(.) %>% 
  noric::utlede_dod_noric(.) %>% 
  noric::avdod_opphold(.) %>% 
  
  #TIdsdifferanser
  dplyr:: mutate(
    dager_proc_avdod = as.numeric(difftime(.data$AvdodDato,
                                           .data$ProsedyreDato,
                                           units = "days")),
    
    dager_proc_utskr = as.numeric(difftime(.data$Utskrivningsdato,
                                           .data$ProsedyreDato,
                                           units = "days")),
    
    dager_utskr_dod = as.numeric(difftime(.data$AvdodDato,
                                          .data$Utskrivningsdato,
                                          units = "days")))


```

```{r }
if (params$rendered_by_shiny)
  shiny::setProgress(0.2)  # set progress to 10%
```



\bigskip \bigskip \bigskip

```{r pagebreakforste, results = "asis", eval = (params$tableFormat == "latex")}
cat("\n\n\\pagebreak\n")
```


<!-- # Datagrunnlag -->

<!-- Denne rapporten inneholder data fra `r params$hospitalName` for hele -->
<!-- `r periode_data$sisteHeleYear `, og til og med -->
<!-- `r format(periode_data$siste_dato, '%d. %B %Y')`. -->

<!-- ```{r pagebreakFerdigstiltEtter, results = "asis", eval = (params$tableFormat == "latex")} --> 
<!-- cat("\n\n\\pagebreak\n") --> 
<!-- ``` --> 

<!-- \bigskip \bigskip \bigskip -->


# Folkeregistrert død rundt prosedyredato, men ikke død i NORIC
I de fire punktene under ønsker vi at at sykehusene sjekker i journal-systemene
sine om opplistede pasienter kan være avdøde under NORIC-oppholdet. Dersom de 
er det, ber vi sykehusene om å komplettere registreringen og 
ferdigstille utskrivelsesskjemaet. Hvis ingen 
forløp er listet opp betyr det at alle som er folkeregistrert med 
_AvdodDato_ rundt prosedyredato/utskrivelsesdato
også er er registrert som avdød i NORIC.

\bigskip \bigskip \bigskip 

## Død før utskrivelse

Følgende pasienter har _AvdodDato_ før _Utskrivningsdato_, men 
er verken registrert _død på lab_, _død på avdeling_ eller
_død ved utskrivelse_. Vi ber sykehusene om å sjekke disse registreringene. 

```{r tab1, results='asis', warning=FALSE}

cap <- paste0(params$hospitalName,
              ": Alle forløp der pasienten er avdød før utskrivelse ", 
              "i perioden fra 01. jan ", 
              periode_data$sisteHeleYear,
              " til og med ",
              format(periode_data$siste_dato, '%d. %B %Y'), 
              ". Ikke indikasjon Donorutredning.")

aP %>% 
  dplyr::filter(.data$dod_opphold == "Nei", 
                !is.na(.data$Utskrivningsdato), 
                .data$AvdodDato <= .data$Utskrivningsdato,
                ! .data$Indikasjon %in% "Donorutredning") %>%
  select(.data$Sykehusnavn, 
         .data$ForlopsID,
         .data$Regtype, 
         .data$ProsedyreDato,
         .data$Utskrivningsdato,
         .data$AvdodDato) %>%
  noric::mst(tab = .,
             type = params$tableFormat,
             cap = cap,
             label = "tab1")
```



```{r }
if (params$rendered_by_shiny)
  shiny::setProgress(0.35)  # set progress to 35%
```

\bigskip \bigskip \bigskip


## Død 1-2 dager etter utskrivelse
Følgende pasienter har _AvdodDato_ like etter _Utskrivningsdato_, men 
er verken registrert _død på lab_, _død på avdeling_ eller
_død ved utskrivelse_. Vi ber sykehusene om å sjekke disse registreringene. 


```{r tab2, results='asis', warning=FALSE}
cap <- paste0(params$hospitalName,
              ": Alle forløp der pasienten er avdød 1-2 dager etter ", 
              "utskrivelse i perioden fra 01. jan ", 
              periode_data$sisteHeleYear,
              " til og med ",
              format(periode_data$siste_dato, '%d. %B %Y'), 
              ". Ikke indikasjon Donorutredning.")


aP %>%  
  dplyr::filter(.data$dod_opphold == "Nei", 
                !is.na(.data$Utskrivningsdato), 
                dager_utskr_dod %in% 1:2, 
                ! .data$Indikasjon %in% "Donorutredning") %>%
  select(.data$Sykehusnavn, 
         .data$ForlopsID,
         .data$Regtype, 
         .data$ProsedyreDato,
         .data$Utskrivningsdato,
         .data$AvdodDato) %>%
  noric::mst(tab = .,
             type = params$tableFormat,
             cap = cap,
             label = "tab2")

```

\bigskip \bigskip \bigskip


## Avdød nær prosedyredato men mangler utskrivelsesskjema

Følgende pasienter har _AvdodDato_ enten før prosedyredatoen eller inntil 
to dager etter. De er verken registrert _død på lab_ eller _død på avdeling_ 
og _død ved utskrivelse_ mangler.
Vi ber sykehusene om å sjekke disse registreringene og 
ferdigstille utskrivelsesskjemaet. 



```{r tab3, results='asis', warning=FALSE}
cap <- paste0(params$hospitalName,
              ": Alle forløp der pasienten mangler utskrivelse ", 
              " og er enten ", 
              "avdød før prosedyren eller inntil 2 dager etter den, ", 
              "i perioden fra 01. jan ", 
              periode_data$sisteHeleYear,
              " til og med ",
              format(periode_data$siste_dato, '%d. %B %Y'), 
              ". Ikke indikasjon Donorutredning.")


aP %>%  
  dplyr::filter(.data$dod_opphold == "Nei", 
                is.na(.data$Utskrivningsdato), 
                dager_proc_avdod %in% 0:2 | dager_proc_avdod < 0, 
                ! .data$Indikasjon %in% "Donorutredning") %>%
  select(.data$Sykehusnavn, 
         .data$ForlopsID,
         .data$Regtype, 
         .data$ProsedyreDato,
         .data$Utskrivningsdato,
         .data$AvdodDato) %>%
  noric::mst(tab = .,
             type = params$tableFormat,
             cap = cap,
             label = "tab3")

```

\bigskip \bigskip \bigskip


## Donorutredning

Følgende pasienter med indikasjon _Donorutredning_ er verken registrert som 
_død på lab_, _død på avdeling_ eller _død ved utskrivelse_. 
Vi ber sykehusene om å sjekke disse registreringene. 
Donorer som var levende på prosedyreDato og dermed korrekt registrert i NORIC 
vil også bli listet opp her, vi beklager dette. 


```{r tab4, results='asis', warning=FALSE}
cap <- paste0(params$hospitalName,
              ": Alle forløp med indikasjon Donorutredning som ikke er ", 
              "registrert som avdød ", 
              "i perioden fra 01. jan ", 
              periode_data$sisteHeleYear,
              " til og med ",
              format(periode_data$siste_dato, '%d. %B %Y'), ".")



aP %>%  
  dplyr::filter(.data$dod_opphold == "Nei", 
                .data$Indikasjon %in% "Donorutredning") %>%
  select(.data$Sykehusnavn, 
         .data$ForlopsID,
         .data$Regtype, 
         .data$ProsedyreDato,
         .data$Utskrivningsdato,
         .data$AvdodDato) %>%
  
  noric::mst(tab = .,
             type = params$tableFormat,
             cap = cap,
             label = "tab4")


```

```{r pagebreakTo, results = "asis", eval = (params$tableFormat == "latex")}
cat("\n\n\\pagebreak\n")
```



# Registrerte avdød i NORIC, men ikke entydige NORIC-variabler
I de tre neste punktene har vi sammenlignet variablene _død på lab_, 
_død på avdeling_ og _utskrevet død_ for forløpene der pasienten er 
registrert som død under NORIC-oppholdet.  Vi lister opp forløpene der det
enten er uklart hvor pasienten døde (på lab eller på avdeling) eller når
pasienten døde (mangler utskrivelse).

\bigskip \bigskip \bigskip 

## Avdød både på lab og på avdeling

Følgende pasienter er registrerte som avdøde både på lab og på avdeling.
Variabelen _OppholdsID_ grupperer primær og sekundær forløp som henger sammen, 
der det er tilfelle.
Vi ber sykehusene sjekke hvor pasienten døde (på lab eller på avdeling) og 
korrigere registreringen. Vi ber også sykehusene være spesielt oppmerksomme 
på variabelen _LabKompProsedyrerelatertDod_. 

```{r tab5, results='asis', warning=FALSE}
cap <- paste0(params$hospitalName,
              ": Alle forløp med både avdød på lab og på avdeling, under ", 
              "samme NORIC-opphold. ", 
              "I perioden fra 01. jan ", 
              periode_data$sisteHeleYear,
              " til og med ",
              format(periode_data$siste_dato, '%d. %B %Y'), ".")

aP %>%  
  dplyr::filter(.data$dod_opphold == "Ja") %>%
  dplyr::group_by(.data$AvdRESH, .data$OppholdsID) %>% 
  
  mutate(
    # Minst en gang avdød på lab
    LabKompDod_opphold = ifelse(
      all(.data$LabKompDod %in% c(NA_character_, "Nei")), 
      "Nei", 
      "Ja"), 
    
    # Minst en gang avdød på avdeling
    AvdKompDod_opphold = ifelse(
      all(.data$AvdKompDod %in% c(NA_character_, "Nei")), 
      "Nei", 
      "Ja")) %>% 
  ungroup() %>% 
  
  # Avdød både på lab og avdeling under samme sykehusopphold
  filter(AvdKompDod_opphold == "Ja" & LabKompDod_opphold == "Ja") %>% 
  select(.data$Sykehusnavn, 
         .data$ForlopsID,
         .data$OppholdsID,
         .data$Regtype, 
         .data$ProsedyreDato,
         .data$LabKompDod,
         .data$AvdKompDod) %>% 
    noric::mst(tab = .,
             type = params$tableFormat,
             cap = cap,
             label = "tab5")


```

\bigskip \bigskip \bigskip 

## Avdød på lab eller avdeling, men mangler utskrivelsesskjema

Følgende pasienter er enten registrerte som avdøde på lab eller på avdeling 
men mangler utskrivelssesskjema. Vi ber sykehusene ferdigstille disse
registreringene. 
```{r tab6, results='asis', warning=FALSE}


cap <- paste0(params$hospitalName,
              ": Alle forløp med enten avdød på lab eller på avdeling, ", 
              "men mangler utskrivelsesskjema. ",
              "I perioden fra 01. jan ", 
              periode_data$sisteHeleYear,
              " til og med ",
              format(periode_data$siste_dato, '%d. %B %Y'), ".")

aP %>%  
  dplyr::filter(.data$dod_opphold == "Ja") %>%
  dplyr::group_by(.data$AvdRESH, .data$OppholdsID) %>% 
  
  mutate(
    # Minst en gang avdød på lab
    LabKompDod_opphold = ifelse(
      all(.data$LabKompDod %in% c(NA_character_, "Nei")), 
      "Nei", 
      "Ja"), 
    
    # Minst en gang avdød på avdeling
    AvdKompDod_opphold = ifelse(
      all(.data$AvdKompDod %in% c(NA_character_, "Nei")), 
      "Nei", 
      "Ja")) %>% 
  ungroup() %>% 
  
  # Avdød både på lab og avdeling under samme sykehusopphold
  filter(!(AvdKompDod_opphold == "Ja" & LabKompDod_opphold == "Ja"), 
         # Regtype == "Primær",
         is.na(UtskrevetDodsdato)) %>% 
   select(.data$Sykehusnavn, 
         .data$ForlopsID,
         .data$Regtype,
         .data$ProsedyreDato,
         .data$LabKompDod,
         .data$AvdKompDod, 
         .data$UtskrevetDodsdato) %>% 
      noric::mst(tab = .,
             type = params$tableFormat,
             cap = cap,
             label = "tab6")



```
\bigskip \bigskip \bigskip 

## Utskrevet død, men verken død på lab eller avdeling
Følgende pasienter er utskreved døde, men pasienten er verken registrert som 
_død på lab_ eller _død på avdeling_. Vi ber sykehusene komplettere disse 
variablene. Forløp med indikasjon Donorutredning er fjernet.
```{r tab7, results='asis', warning=FALSE}


cap <- paste0(params$hospitalName,
              ": Alle forløp der pasienten er utskrevet død, ", 
              "men er verken registrert avdød på lab eller på avdeling. ", 
              "I perioden fra 01. jan ", 
              periode_data$sisteHeleYear,
              " til og med ",
              format(periode_data$siste_dato, '%d. %B %Y'), 
              ". Ikke indikasjon Donorutredning.")

aP %>%  
  dplyr::filter(.data$dod_opphold == "Ja") %>%
  dplyr::group_by(.data$AvdRESH, .data$OppholdsID) %>% 
  
  mutate(
    # Minst en gang avdød på lab
    LabKompDod_opphold = ifelse(
      all(.data$LabKompDod %in% c(NA_character_, "Nei")), 
      "Nei", 
      "Ja"), 
    
    # Minst en gang avdød på avdeling
    AvdKompDod_opphold = ifelse(
      all(.data$AvdKompDod %in% c(NA_character_, "Nei")), 
      "Nei", 
      "Ja")) %>% 
  ungroup() %>% 
  
  
  filter(AvdKompDod_opphold == "Nei", 
         LabKompDod_opphold == "Nei", 
         !is.na(UtskrevetDodsdato), 
         .data$Indikasjon %in% "Donorutredning") %>% 
   select(.data$Sykehusnavn, 
         .data$ForlopsID,
         .data$ProsedyreDato,
         .data$LabKompDod, 
         .data$AvdKompDod,
         .data$UtskrevetDodsdato) %>% 
      noric::mst(tab = .,
             type = params$tableFormat,
             cap = cap,
             label = "tab7")



```

