---
title: Norsk register for invasiv kardiologi (NORIC)
subtitle: | 
  |
  | Rapport med resultater fra enkelte kvalitetsindikatorer
  |
  | __`r paste0(params$hospitalName)`__

author: ""
date: "`r format(Sys.time(), '%d. %B %Y')`"
output:
  pdf_document: default
  html_document:
    df_print: paged
linkcolor: darkblue
header-includes:
- \usepackage[english, norsk]{babel}
- \usepackage{booktabs}
- \usepackage{rotating}
- \usepackage{float}
params:
  hospitalName: hospital
  reshID: 999999
  author: Anon author
  userRole: Ukjent
  tableFormat: latex
  registryName: registry
---


```{r knitrOptions, include=FALSE}
library(magrittr)
library(knitr)
library(kableExtra)
library(dplyr)
library(tidyr)
library(ggplot2)
# library(gridExtra) Sjekk om rapporten fungerer uten denne pakken


# make sure to use a temporary directory AND absolute paths, e.g. that figs
# can be found also when deployed at a server. See below link for explanation
# https://rgriff23.github.io/2017/04/25/how-to-knit-for-mysite.html
# Also make sure we use tempdir() as working directory so we do not clutter
# the package of the hosting shiny app
# workDir <- tempdir()
# knitr::opts_knit$set(base.dir=workDir, base.url=file.path(paste0(tempdir(), "/")), root.dir = workDir)

# Handle both html and latex (pdf) output. Actually to avoid setting 'format'
# for each kable call
# inspired by https://stackoverflow.com/questions/46080853/why-does-rendering-a-pdf-from-rmarkdown-require-closing-rstudio-between-renders
options(knitr.table.format = params$tableFormat)

knitr::opts_chunk$set(warnings = FALSE, echo = FALSE)
options(stringsAsFactors = FALSE)
``` 


```{r SKDEcol, include=FALSE}
colPrimary <- c("#000059", "#084594", "#2171b5", 
                "#4292c6", "#6baed6", "#c6dbef")
colNeutral <- c("#4D4D4D", "#737373", "#A6A6A6", "#DADADA")
colKontrast <- "#FF7260"
``` 



```{r GetData, include=FALSE, cache=FALSE}

sO_nasjonalt <- noric::getLocalSOData(params$registryName)
sS_nasjonalt <- noric::getLocalSSData(params$registryName)
aP_nasjonalt <- noric::getLocalAPData(params$registryName)
aK_nasjonalt <- noric::getAKData(params$registryName)
```

```{r nyesteRegistrering_ap, include=FALSE, eval=TRUE}
nyeste_registrering_ap <- aP_nasjonalt %>% 
  summarise(nyesteReg = max(ProsedyreDato), 
            nyesteRegYear = as.numeric(format(nyesteReg, format="%Y")), 
            sisteHeleYear = nyesteRegYear -1)
```


```{r yearTabPrepare, include=FALSE, eval=TRUE}
timeTableYear <- data.frame(
  Year = 2017:nyeste_registrering_ap$sisteHeleYear)
```


```{r kvartalTabPrepare, include=FALSE, eval=TRUE}
# 5 siste ferdige kvartal
forsteDatoKvartal <- lubridate::floor_date(nyeste_registrering_ap$nyesteReg, 
                                          "quarter") 
timeTableQuarter <- data.frame(
  KvartalDatoStart = rev(seq(forsteDatoKvartal, 
                             by = "-1 quarter",
                             length.out = 6)[2:6])) %>% 
  dplyr::transmute(
    Kvartal = paste0(lubridate::year(.data$KvartalDatoStart), 
                     " Q", 
                     lubridate::quarter(.data$KvartalDatoStart, 
                                        with_year = FALSE)))
```

```{r monthTabPrepare, include=FALSE, eval=TRUE}
# Hele forrige år og alle påbegynte måneder hittil i år
forsteDatoSisteMonth <- lubridate::floor_date(nyeste_registrering_ap$nyesteReg, 
                                        "month") 
timeTableMonth <- data.frame(
  monthDato = seq(as.Date(paste0(nyeste_registrering_ap$sisteHeleYear, 
                                "-01-01")), 
                  forsteDatoSisteMonth,
                  by = "month")) %>% 
  dplyr::transmute(Month = as.factor(format(x = .data$monthDato, 
                                            format = "%Y-%m")))
```


```{r nyesteRegistrering_ak, include=FALSE, eval=TRUE}
nyeste_registrering_ak <- aK_nasjonalt %>% 
  summarise(nyesteReg = max(ProsedyreDato))
```



```{r dimAK_lokalt, include=FALSE, eval=TRUE}
dim_ak_lokalt <- aK_nasjonalt %>% 
  dplyr::filter(.data$AvdRESH == params$reshID,
                .data$ProsedyreDato >= 2018) %>% 
  dim(.)
```


```{r kvartalTabPrepare_AK, include=FALSE, eval=TRUE}
if (dim_ak_lokalt[1] > 0) {

# 5 siste ferdige kvartal
forsteDatoKvartalAK <- lubridate::floor_date(nyeste_registrering_ak$nyesteReg, 
                                              "quarter") 
timeTableQuarterAK <- data.frame(
  KvartalDatoStart = rev(seq(forsteDatoKvartalAK, 
                             by = "-1 quarter",
                             length.out = 6)[2:6])) %>% 
  dplyr::transmute(
    Kvartal = paste0(lubridate::year(.data$KvartalDatoStart), 
                     " Q", 
                     lubridate::quarter(.data$KvartalDatoStart, 
                                        with_year = FALSE)))
}
```

```{r sOPrepare,include=FALSE, eval=TRUE}

sO_nasjonalt %<>% dplyr::mutate(
  RegDate = as.Date(HovedDato), 
  Year = as.numeric(format(x = .data$RegDate,
                             format = "%Y")),
  Kvartal = paste0(lubridate::year(x = .data$RegDate),
                   " Q",
                   lubridate::quarter(x = .data$RegDate, with_year = FALSE)))


# crude fix for Ahu Gardermoen and Rikshospitalet which have meaningless test  
# data before 2015
sO_nasjonalt %<>% dplyr::filter(
  ! (.data$AvdRESH %in%  c(106944, 700722) &
       .data$Year < 2015))

sO_nasjonalt %<>%dplyr::mutate(
  Month = as.factor(format(x = .data$RegDate, format = "%Y-%m")), 
  SkjemastatusTekst = dplyr::recode_factor(.data$SkjemaStatus, 
                                     `-1` = "Ikke opprettet", 
                                     `0` = "Kladd", 
                                     `1` = "Ferdigstilt"))
```



```{r sSPrepare,include=FALSE, eval=TRUE}
sS_nasjonalt %<>% dplyr::mutate(
  RegDate = as.Date(.data$ProsedyreDato, format = "%Y-%m-%d"),
  Year = as.numeric(format(.data$ProsedyreDato, format = "%Y")),
  Month = as.numeric(format(.data$ProsedyreDato, format = "%m")),
  YearMonth = factor(format(.data$ProsedyreDato, format = "%Y-%m")),
  Kvartal = paste0(lubridate::year(.data$RegDate),
                   " Q",
                   lubridate::quarter(.data$RegDate, with_year = FALSE)))
```


```{r aPPrepare,include=FALSE, eval=TRUE}

aP_nasjonalt %<>% dplyr::mutate(
  RegDate = as.Date(.data$ProsedyreDato),
  Year = as.numeric(format(.data$RegDate, format = "%Y")),
  Kvartal = paste0(lubridate::year(.data$RegDate),
                   " Q",
                   lubridate::quarter(.data$RegDate, with_year = FALSE)))



# crude fix for Feiring (Gardermoen) and Rikshospitalet which have meaningless 
# test data before 2015
aP_nasjonalt %<>% dplyr::filter(
  ! (.data$AvdRESH %in%  c(106944, 700722) &
       .data$Year < 2015))


aP_nasjonalt %<>%  dplyr::mutate(
  Month = as.factor(format(x = .data$RegDate, format = "%Y-%m")))


# Ventetid - NSTEMI
aP_nasjonalt$AdmissionType <- car::recode(
    var = aP_nasjonalt$OverflyttetFra,
    recodes = "
        'Annet sykehus'='Referred';
        '' = NA;
        'Annen  avdeling på sykehuset' = NA;
        'Nei, direkte inn til dette sykehus' = 'Directly admitted';
        'Omdirigert ambulanse' = 'Directly admitted';
        ")

aP_nasjonalt %<>% dplyr::mutate(
 
  ProsedyreDatoTid = paste(.data$ProsedyreDato, .data$ProsedyreTid),
  ProsedyreTidspunkt = lubridate::parse_date_time2(
    .data$ProsedyreDatoTid,
    "%Y-%m-%d %H:%M:%S"), 
  
  AnkomstDatoTid = paste(.data$AnkomstPCIDato, .data$AnkomstPCITid),
  AnkomstTidspunkt = lubridate::parse_date_time2(
    .data$AnkomstDatoTid,
    "%Y-%m-%d %H:%M:%S"),
  
  HenvisendeSykehusDatoTid = paste(
    .data$InnleggelseHenvisendeSykehusDato,
    .data$InnleggelseHenvisendeSykehusTid),
 
  HenvisendeSykehusTidspunkt = lubridate::parse_date_time2(
    .data$HenvisendeSykehusDatoTid,
    "%Y-%m-%d %H:%M:%S"),

 TidsDiffSek = dplyr::if_else(
   .data$AdmissionType == "Directly admitted",
   true = as.numeric(difftime(.data$ProsedyreTidspunkt,
                              .data$AnkomstTidspunkt, 
                              units = "secs")),
   false = as.numeric(difftime(.data$ProsedyreTidspunkt,
                               .data$HenvisendeSykehusTidspunkt, 
                               units = "secs"))),
 
 TidsDiffTimer = round((.data$TidsDiffSek / 60) / 60, 1),
 
 Ventetid24T = ifelse(.data$TidsDiffTimer <= 24,
                      yes = "Innen 24t",
                      no = "Over 24t"), 
 
 Ventetid72T = ifelse(.data$TidsDiffTimer <= 72,
                      yes = "Innen 72t",
                      no = "Over 72t"),
 
 innkomstaarsak = ifelse(is.na(.data$Innkomstarsak),
                         yes = "Ukjent",
                         no = .data$Innkomstarsak))


# Trykkmåling
aP_nasjonalt %<>% dplyr::mutate(
  Trykkmaaling = dplyr::if_else(
    .data$FFR == "Ja" | .data$IFR == "Ja",
    true = "Utført trykkmåling",
    false = "Ikke utført trykkmåling",
    missing = "Ikke registrert"))


# Stenting Venstre Hovedstamme
aP_nasjonalt %<>% dplyr::mutate(
  IvusOct = dplyr::if_else(
    .data$IVUS == "Ja" | .data$OCT == "Ja",
    true = "Utført IVUS/OCT",
    false = "Ikke utført IVUS/OCT",
    missing = "Ikke registrert"))

# Foreskriving av medisiner
aP_nasjonalt %<>% dplyr::mutate(
  regType = ifelse(is.na(.data$KobletForlopsID),
                   yes = "primaer", 
                   no = "sekundaer"), 
  
  primFID = ifelse(
    .data$regType == "primaer",
    yes = .data$ForlopsID, 
    no = .data$KobletForlopsID))


# Foreskriving av blodfortynnende medisiner
aP_nasjonalt %<>% dplyr::mutate(
  ASABin = as.numeric(dplyr::if_else(
    .data$ASA == "Ja",
    true = 0, false = 1, missing = 0)),

  
  AndrePlatehemmerebBin = as.numeric(
    dplyr::if_else(
      .data$AndrePlatehemmere == "Nei" | .data$AndrePlatehemmere == "Ukjent",
      true = 0, false = 1, missing = 0)),

AntikoagulantiaBin = as.numeric(
  dplyr::if_else(.data$Antikoagulantia == "Nei" | 
                   .data$Antikoagulantia == "Ukjent",
                 true = 0, false = 1, missing = 0)))


aP_nasjonalt %<>% dplyr::mutate(
  Tapt = dplyr::recode(4 * .data$AntikoagulantiaBin
                       + 2 * .data$AndrePlatehemmerebBin
                       + 1 * .data$ASABin,
                       "3" = "DAPT",
                       "7" = "TAPT",
                       "6" = "OAC + andre PH",
                       "5" = "OAC + ASA",
                       "4" = "Kun OAC",
                       "2" = "Kun andre PH",
                       "1" = "Kun ASA",
                       "0" = "Ingen"))


aP_nasjonalt %<>% dplyr::mutate(
  BlodfortynnendeKategori = dplyr::recode(
    .data$Tapt,
    "TAPT" = "DAPT og OAC",
    "DAPT" = "DAPT",
    "OAC + andre PH" = "SAPT og OAC",
    "OAC + ASA" = "SAPT og OAC",
    "Kun OAC" = "SAPT eller OAC",
    "Kun andre PH" = "SAPT eller OAC",
    "Kun ASA" = "SAPT eller OAC",
    "Ingen" = "Ingen"))

aP_nasjonalt %<>% dplyr::mutate(
  flereBlodFMed = ifelse(
    .data$BlodfortynnendeKategori == "DAPT" |
      .data$BlodfortynnendeKategori == "DAPT og OAC" |
      .data$BlodfortynnendeKategori == "SAPT og OAC",
  yes = "Ja",
  no = "Nei"))


# Foreskriving av kolesterolsenkende medisiner
aP_nasjonalt %<>% dplyr::mutate(
  ForskrStatiner = dplyr::if_else(
    .data$UtskrStatiner == "Ja",
    true = "Forskrevet statiner",
    false = "Ikke forskrevet statiner",
    missing = "Ikke forskrevet statiner"))
  
```


```{r aKPrepare,include=FALSE, eval=TRUE}

aK_nasjonalt %<>% dplyr::mutate(
  RegDate = as.Date(.data$ProsedyreDato))


aK_nasjonalt  %<>% 
  dplyr::filter(RegDate >= as.Date("2019-01-01"))


aK_nasjonalt %<>% dplyr::mutate(
  Year = as.numeric(format(x = .data$RegDate, format = "%Y")),
  Kvartal = paste0(lubridate::year(x = .data$RegDate),
                   " Q",
                   lubridate::quarter(x = .data$RegDate, 
                                        with_year = FALSE)), 
  Month = as.factor(format(x = .data$RegDate, format = "%Y-%m")))

# Pacemakerbehov etter kateterbasert innsetting av aortaklaff
aK_nasjonalt %<>% dplyr::mutate(
  Pacemakerbehov = dplyr::if_else(
    .data$AvdKompPacemaker == "Ja",
    true = "Implantert perm. pacemaker",
    false = "Ikke implantert perm. pacemaker",
    missing = "Ikke implantert perm. pacemaker"))

```

\
Denne rapporten er automatisk generert og lastet ned fra NORIC sin 
resultatløsning _Rapporteket_. Rapporten distribueres til personer i fagmiljøet 
som abonnerer på denne e-post-tjenesten, og er kun ment til internt bruk!
\

Rapporten inneholder tabeller og figurer med resultater basert på forløp 
registret ved `r paste0(params$hospitalName)`, samt nasjonale data for 
bedre sammenligningsgrunnlag. Opptellinger og statistikker er gjort per 
forløp/prosedyre, og ikke per individ. 
\

De fleste kvalitetsindikatorene presenteres per måned hittil i år i tillegg til 
det siste hele året. Figurene inneholder bare fullførte måneder eller år. 
Noen av indikatorene presenteres per kvartal, da brukes 
siste fullførte kvartal samt fire kvartaler tilbake i tid. Det nyeste forløpet 
som er med i denne rapporten er registrert i det nasjonale registeret den 
`r  format(nyeste_registrering_ap$nyesteReg, format ='%d. %B %Y')`.
\
Eventuelle spørsmål knyttet til rapporten kan rettes til 
[noric@helse-bergen.no](mailto:noric@helse-bergen.no)


```{r pagebreakForside, results = "asis", eval = (params$tableFormat == "latex")}
  cat("\n\n\\pagebreak\n")
```



## Grad av ferdigstilt kompikasjonsskjema

Opplysninger om komplikasjoner er viktig for å kunne vurdere behandlingskvalitet
og risiko. Dersom de aktuelle registreringsskjemaene ikke er ferdigutfylt, blir 
datagrunnlaget for videre analysearbeid for dårlig. Indikatoren måler andel
ferdigstilte registreringsskjema for komplikasjoner oppstått på sykehus etter
prosedyre. Alle pasientforløp er inkludert. (Mål $\geq$ 95 %)
```{r ferdigstiltKompl, include=FALSE, eval=TRUE}

ferdigstilt_so_nasj <- sO_nasjonalt %>% 
  dplyr::filter(.data$Skjemanavn == "Kompl") %>% 
  dplyr::select(.data$SkjemastatusTekst,
                .data$Month, 
                .data$Sykehusnavn, 
                .data$AvdRESH)

ferdigstilt_so <- ferdigstilt_so_nasj %>% 
  dplyr::filter(.data$AvdRESH == params$reshID)

```

```{r TabNFerdigstiltKompl, results='asis', warning=FALSE}

#Lokalt
nSO <- ferdigstilt_so %>% 
  dplyr::count(.data$Month, .data$SkjemastatusTekst, .drop = FALSE) %>% 
  tidyr::pivot_wider(names_from = .data$SkjemastatusTekst, 
                     values_from = .data$n, 
                     values_fill = list(n = 0)) %>%
  janitor::adorn_totals("col", name = "Totalt") %>% 
  dplyr::mutate(
    prosentFerdig = paste0(round(.data$Ferdigstilt / .data$Totalt * 100, 1), 
                           " %"),
    Totalt = ifelse(.data$Totalt < 5,
                    yes = "N",
                    no = .data$Totalt),
    Ferdigstilt = ifelse(.data$Totalt == "N",
                         yes = NA,
                         no = .data$Ferdigstilt),
    prosentFerdig = ifelse(.data$Totalt == "N",
                           yes = NA,
                           no = .data$prosentFerdig)) %>% 
  dplyr::select(.data$Month, 
                .data$Totalt, 
                .data$Ferdigstilt, 
                .data$prosentFerdig) %>% 
  dplyr::rename("Prosent" = .data$prosentFerdig)


#Nasjonalt
n_so_nasjonalt <- ferdigstilt_so_nasj %>% 
  dplyr::count(.data$Month, .data$SkjemastatusTekst, .drop = FALSE) %>% 
  tidyr::pivot_wider(names_from = .data$SkjemastatusTekst, 
                     values_from = .data$n, 
                     values_fill = list(n = 0)) %>%
  janitor::adorn_totals("col", name = "Totalt") %>% 
  dplyr::mutate(
    prosentFerdig = paste0(round(.data$Ferdigstilt / .data$Totalt * 100, 1),
                           " %")) %>% 
  dplyr::select(.data$Month, .data$prosentFerdig) %>% 
  dplyr::rename("Nasjonalt" = .data$prosentFerdig)


#Tabell
tabFerdigtiltKompl <- timeTableMonth %>% 
  dplyr::left_join(., nSO, by = c("Month")) %>% 
  dplyr::left_join(., n_so_nasjonalt, by = "Month") %>% 
  dplyr::rename("Måned" = .data$Month) %>% 
  replace(is.na(.), "-")


cap <- "Antall og andel ferdigstilte komplikasjonsskjemaer etter måned. Måneder med mindre enn 5 observasjoner er markert med N."

noric::mst(tab = tabFerdigtiltKompl, 
    type = params$tableFormat,
    cap = cap,
    digs = c(0, 0, 1, 1), 
    align = rep("c", 4), 
    label = "tabFerdigtiltKompl")
```


```{r pagebreakFerdigstilt, results = "asis", eval = (params$tableFormat == "latex")}
  cat("\n\n\\pagebreak\n")
```

## Invasiv utredning ved NSTEMI

Ved hjerteinfarkt uten ST-elevasjon i EKG (NSTEMI) er blodåren ofte ikke helt 
tett, men det er risiko for at den kan bli det. Europeiske retningslinjer
anbefaler derfor at pasienter med NSTEMI får utført invasiv koronar utredning 
innen 24 timer, mens en norsk nasjonal kvalitetsindikator anbefaler at dette 
skjer innen 72 timer. Registeret presenterer data for begge disse indikatorene
som andel pasienter med indikasjon NSTEMI der koronar angiografi har blitt
utført innen 24 og 72 timer etter innleggelse i sykehus. Det er således to 
ulike kvalitetsindikatorer som gjelder for ventetid på utredning ved NSTEMI
med målnivå på henholdsvis 50 % og 80 %.

```{r ventetidNSTEMI,include=FALSE, eval=TRUE}

# ANTALL NSTEMI LOKALT
nstemiAPTot <- aP_nasjonalt %>% 
  filter(.data$AvdRESH == params$reshID,
        .data$Indikasjon == "NSTEMI", 
         is.na(.data$KobletForlopsID), 
         .data$innkomstaarsak!="Øvrig",
         .data$ForlopsType2!="Planlagt",
         !is.na(.data$AdmissionType))
 

# DATSETT NSTEMI MED GYLDIG TID - NASJONALT
nstemi_ap_nasjonalt <- aP_nasjonalt %>% 
  filter(.data$Indikasjon == "NSTEMI", 
         is.na(.data$KobletForlopsID),
         .data$ForlopsType2!="Planlagt",
         .data$innkomstaarsak!="Øvrig", 
         !is.na(.data$AdmissionType),
         !is.na(.data$TidsDiffSek),
         .data$TidsDiffSek > 0, 
         .data$TidsDiffSek <= 1814400)

# DATSETT NSTEMI MED GYLDIG TID - LOKALT
nstemiAP <- nstemi_ap_nasjonalt %>% 
  dplyr::filter(.data$AvdRESH == params$reshID)


```

```{r komplettMonth_24timerNSTEMI, results='asis', warning=FALSE}

nNstemiAPTot <- nstemiAPTot %>% 
  dplyr::count(.data$Month) %>% 
  dplyr::rename(Totalt = .data$n)

nNstemiAPGyldig <- nstemiAP %>% 
  dplyr::count(.data$Month) %>% 
  dplyr::rename(antGyldigTid = .data$n)

nNstemiAPKomplett <- nNstemiAPTot %>% 
  dplyr::left_join(., nNstemiAPGyldig, by = c("Month")) %>% 
  dplyr::mutate(
    Komplett = round(.data$antGyldigTid / .data$Totalt * 100, 1),
    sjekkKomplett = ifelse(.data$Komplett < 50,
                           yes = paste0(.data$Totalt, "*"),
                           no = .data$Totalt),
    sjekkAntall = ifelse(.data$antGyldigTid < 5,
                         yes = "N",
                         no = .data$antGyldigTid),
    antKompAvTot = paste0(.data$antGyldigTid, " av ", .data$sjekkKomplett),
    antKompAvTot = ifelse(
      is.na(.data$sjekkKomplett),
      yes = NA,
      no = .data$antKompAvTot)) %>% 
  dplyr::select(.data$Month, 
                .data$sjekkKomplett, 
                .data$sjekkAntall, 
                .data$antKompAvTot)

```

### Invasiv utredning ved NSTEMI innen 24 timer

```{r TabN24timerNSTEMI, results='asis', warning=FALSE}

#Lokalt
nNstemiAP24t <- nstemiAP %>% 
  dplyr::count(.data$Month, .data$Ventetid24T) %>% 
  tidyr::pivot_wider(names_from = .data$Ventetid24T, 
                     values_from = .data$n, 
                     values_fill = list(n = 0)) %>%
  janitor::adorn_totals("col", name = "Totalt") %>% 
  dplyr::mutate(
    prosentInnen24t = round(.data$`Innen 24t` / Totalt * 100, 1),
    innen24tAvKomp = paste0(.data$`Innen 24t`,
                            " av ",
                            .data$Totalt,
                            " (",
                            .data$prosentInnen24t,
                            " %)")) %>% 
  dplyr::select(.data$Month, .data$innen24tAvKomp)


#Nasjonalt
n_nstemi_ap24t_nasj <- nstemi_ap_nasjonalt %>% 
  dplyr::count(.data$Month, .data$Ventetid24T) %>% 
  tidyr::pivot_wider(names_from = .data$Ventetid24T, 
                     values_from = .data$n, 
                     values_fill = list(n = 0)) %>%
  janitor::adorn_totals("col", name = "Totalt") %>% 
  dplyr::mutate(prosentInnen24t = paste0(
    round(.data$`Innen 24t` / .data$Totalt * 100, 1), " %")) %>% 
  dplyr::select(.data$Month, .data$prosentInnen24t) %>% 
  dplyr::rename(Nasjonalt = .data$prosentInnen24t)


#Tabell
tabVentetid24t <- timeTableMonth %>% 
  dplyr::left_join(., nNstemiAPKomplett, by = c("Month")) %>% 
  dplyr::left_join(., nNstemiAP24t, by = c("Month")) %>% 
  dplyr::left_join(., n_nstemi_ap24t_nasj, by = c("Month")) %>% 
  dplyr::mutate(
    innen24tAvKomp = 
      ifelse(.data$sjekkAntall == "N",
             yes = NA,
             no = .data$innen24tAvKomp)) %>% 
  dplyr::select(.data$Month, 
                .data$antKompAvTot,
                .data$innen24tAvKomp,
                .data$Nasjonalt) %>% 
  dplyr::rename(
    "Måned" = .data$Month,
    "Antall komplette data av totale antall data" = .data$antKompAvTot,
    "Antall NSTEMI innen 24t av komplett data" = .data$innen24tAvKomp) %>% 
  replace(is.na(.), "-")



cap <- "Antall og andel pasienter med indikasjon NSTEMI som innen 24 timer etter innleggelse i sykehus har blitt utredet med invasiv koronar angiografi. Tabellen inkluderer både pasienter innlagt direkte på PCI-sykehus og pasienter overflyttet fra annet sykehus. Pasienter overflyttet fra annen avdeling på samme sykehus er ekskludert.
Komplett data ved direkte innleggelse er der både tid for ankomst PCI-sykehus og tid for arteriepunksjon er registrert. For forløp der pasienten har blitt overført fra et annet sykehus, er komplett data der både tid for innleggelse i henvisende sykehus og tid for arteriepunksjon er registrert. Data med mindre enn 50\\% komplett data blir markert med stjerne. Måneder med mindre enn 5 komplette data vises ikke i tabellen. (Målnivå: 50 \\%)"

noric::mst(tab = tabVentetid24t, 
    type = params$tableFormat, 
    cap = cap,
    digs = c(0, 0, 0, 1, 1), 
    align = rep("c", 5), 
    label = "tabVentetid24t")
```


```{r pagebreakVentetidNSTEMIfigLinje, results = "asis", eval = (params$tableFormat == "latex")}
  cat("\n\n\\pagebreak\n")
```

### Figurer - Invasiv utredning ved NSTEMI innen 24 timer


```{r hittilIAar, results='asis', warning=FALSE}
# Hele siste år + alle fullførte måneder i dette året.
forsteDagFigur_ventetid <- paste0(nyeste_registrering_ap$sisteHeleYear, 
                        "-01-01")
sisteDagFigur_ventetid <- lubridate::floor_date(x = nyeste_registrering_ap$nyesteReg,
                                       unit = "month")

nstemi_ap_hittil_iaar <- nstemiAP %>% 
  dplyr::filter(.data$ProsedyreDato >= forsteDagFigur_ventetid,
                .data$ProsedyreDato < sisteDagFigur_ventetid)


figNstemiAPSamlet_iAar <- nstemi_ap_hittil_iaar %>% 
  dplyr::count(.data$Month, .data$Ventetid24T) %>% 
  dplyr::group_by(.data$Month) %>% 
  dplyr::mutate(Totalt = sum(.data$n),
                Samlet = round(.data$n / .data$Totalt, 3),
                name = "Samlet") %>% 
  dplyr:: rename(Antall = .data$n)

figNstemiAPDirekte_iAar <- nstemi_ap_hittil_iaar %>% 
  dplyr::filter(AdmissionType == "Directly admitted") %>% 
  dplyr::count(.data$Month, .data$Ventetid24T) %>% 
  dplyr::group_by(.data$Month) %>% 
  dplyr::mutate(Totalt = sum(.data$n),
                Direkte = round(.data$n / .data$Totalt, 3),
                name = "Direkte") %>% 
  dplyr:: rename(Antall = .data$n)

figNstemiAPOverflyttet_iAar <- nstemi_ap_hittil_iaar %>% 
  dplyr::filter(AdmissionType == "Referred") %>% 
  dplyr::count(.data$Month, .data$Ventetid24T) %>% 
  dplyr::group_by(.data$Month) %>% 
  dplyr::mutate(Totalt = sum(.data$n),
                Overflyttet = round(.data$n / .data$Totalt, 3),
                name = "Overflyttet") %>% 
  dplyr:: rename(Antall = .data$n)


figNstemiAP_iAar <- figNstemiAPSamlet_iAar %>% 
  dplyr::left_join(., figNstemiAPDirekte_iAar, by = c("Ventetid24T", 
                                                      "Month")) %>% 
  dplyr::left_join(., figNstemiAPOverflyttet_iAar, by = c("Ventetid24T", 
                                                          "Month")) %>% 
  dplyr::select(.data$Month, 
                .data$Ventetid24T, 
                .data$Samlet, 
                .data$Direkte, 
                .data$Overflyttet) %>% 
  tidyr::pivot_longer(cols = c("Samlet", "Direkte", "Overflyttet"))


fig_lokal_iAar <- figNstemiAP_iAar %>% 
  dplyr::filter(Ventetid24T == "Innen 24t") %>%
  dplyr::left_join(., nNstemiAPKomplett, by = c("Month")) %>% 
  dplyr::mutate(Sykehus = params$hospitalName,
                value = ifelse(sjekkKomplett == "N",
                               yes = NA,
                               no = .data$value)) %>% 
  dplyr::select(.data$Month, 
                .data$Ventetid24T, 
                .data$name, 
                .data$value, 
                .data$Sykehus)

```

```{r hittilIAar_nasj, results='asis', warning=FALSE}
nstemi_ap_hittil_iaar_nasj <- nstemi_ap_nasjonalt %>% 
  dplyr::filter(.data$ProsedyreDato >= forsteDagFigur_ventetid, 
                .data$ProsedyreDato < sisteDagFigur_ventetid)


figNstemiAPSamlet_iAar_nasj <- nstemi_ap_hittil_iaar_nasj %>% 
  dplyr::count(.data$Month, .data$Ventetid24T) %>% 
  dplyr::group_by(.data$Month) %>% 
  dplyr::mutate(Totalt = sum(.data$n),
                Samlet = round(.data$n / .data$Totalt, 3),
                name = "Samlet") %>% 
  dplyr:: rename(Antall = .data$n)

figNstemiAPDirekte_iAar_nasj <- nstemi_ap_hittil_iaar_nasj %>% 
  dplyr::filter(AdmissionType == "Directly admitted") %>% 
  dplyr::count(.data$Month, .data$Ventetid24T) %>% 
  dplyr::group_by(.data$Month) %>% 
  dplyr::mutate(Totalt = sum(.data$n),
                Direkte = round(.data$n / .data$Totalt, 3),
                name = "Direkte") %>% 
  dplyr:: rename(Antall = .data$n)

figNstemiAPOverflyttet_iAar_nasj <- nstemi_ap_hittil_iaar_nasj %>% 
  dplyr::filter(AdmissionType == "Referred") %>% 
  dplyr::count(.data$Month, .data$Ventetid24T) %>% 
  dplyr::group_by(.data$Month) %>% 
  dplyr::mutate(Totalt = sum(.data$n),
                Overflyttet = round(.data$n / .data$Totalt, 3),
                name = "Overflyttet") %>% 
  dplyr:: rename(Antall = .data$n)


figNstemiAP_iAar_nasj <- figNstemiAPSamlet_iAar_nasj %>% 
  dplyr::left_join(., figNstemiAPDirekte_iAar_nasj, by = c("Ventetid24T", 
                                                           "Month")) %>% 
  dplyr::left_join(., figNstemiAPOverflyttet_iAar_nasj, by = c("Ventetid24T", 
                                                               "Month")) %>% 
  dplyr::select(.data$Month, 
                .data$Ventetid24T, 
                .data$Samlet, 
                .data$Direkte, 
                .data$Overflyttet) %>% 
  tidyr::pivot_longer(cols = c("Samlet", "Direkte", "Overflyttet"))


fig_iAar_nasj <- figNstemiAP_iAar_nasj %>% 
  dplyr::filter(.data$Ventetid24T == "Innen 24t") %>%
  dplyr::mutate(Sykehus = "Nasjonalt") %>% 
  dplyr::select(.data$Month, 
                .data$Ventetid24T, 
                .data$name, 
                .data$value, 
                .data$Sykehus)


fig_tabell_iAar <- rbind(fig_lokal_iAar, fig_iAar_nasj) %>% 
  dplyr::select(.data$Sykehus, 
                .data$Month, 
                .data$name, 
                .data$value) %>% 
  dplyr::mutate(Sykehus = factor(.data$Sykehus,
                          levels = c(params$hospitalName,
                                     "Nasjonalt")))

```


```{r fig_ventetid24T_iAar_samlet, warning=FALSE, fig.width = 8, fig.height = 4, fig.pos = "H", fig.align = "center", out.width = "\\textwidth", fig.cap="Andel forløp per måned med maks 24 timer ventetid fra hele siste året til og med siste hele måned. Analysene inkluderer både pasienter innlagt direkte på PCI-sykehus og pasienter overflyttet fra annet sykehus. Vannrett rød stiplet linje markerer forventet måloppnåelse. Måneder med mindre enn 5 totale antall komplette data vises ikke i diagrammet."}

fig_iAar_samlet <- fig_tabell_iAar %>% 
  dplyr::filter(name == "Samlet")


fig_iAar_samlet %>%
  ggplot2::ggplot(aes(x = .data$Month,
                      y = .data$value,
                      group = .data$Sykehus)) +
  ggplot2::ggtitle("Direkte og overflyttet") +
  ggplot2::geom_line(aes(colour = .data$Sykehus)) +
  ggplot2::geom_point(aes(colour = .data$Sykehus))  +
  ggplot2::theme(axis.title = ggplot2::element_blank(),
                 legend.title = ggplot2::element_blank()) +
  ggplot2::scale_color_manual(values=c(colPrimary[5], colPrimary[2])) +
  ggplot2::scale_y_continuous(labels = scales::percent_format(accuracy = 1),
                              limits = c(0, 1)) +
  ggplot2::geom_hline(yintercept = 0.5, colour = "red", linetype = "dashed") +
  ggplot2::scale_x_discrete(guide = guide_axis(angle = 45))

```



```{r fig_ventetid24T_iAar_direkte, warning=FALSE, fig.width = 8, fig.height = 4, fig.pos = "H", fig.align = "center", out.width = "\\textwidth", fig.cap="Andel forløp per måned med maks 24 timer ventetid fra hele siste året til og med siste hele måned. Analysene inkluderer pasienter innlagt direkte på PCI-sykehus. Vannrett rød stiplet linje markerer forventet måloppnåelse. Måneder med mindre enn 5 totale antall komplette data vises ikke i diagrammet."}

fig_iAar_direkte <- fig_tabell_iAar %>% 
  dplyr::filter(name == "Direkte")

fig_iAar_direkte %>%
  ggplot2::ggplot(aes(x = .data$Month,
                      y = .data$value,
                      group = .data$Sykehus)) +
  ggplot2::ggtitle("Direkte") +
  ggplot2::geom_line(aes(colour = .data$Sykehus)) +
  ggplot2::geom_point(aes(colour = .data$Sykehus))  +
  ggplot2::theme(axis.title = ggplot2::element_blank(),
                 legend.title = ggplot2::element_blank()) +
  ggplot2::scale_color_manual(values=c(colPrimary[5], colPrimary[2])) +
  ggplot2::scale_y_continuous(labels = scales::percent_format(accuracy = 1),
                              limits = c(0, 1)) +
  ggplot2::geom_hline(yintercept = 0.5, colour = "red", linetype = "dashed") +
  ggplot2::scale_x_discrete(guide = guide_axis(angle = 45))

```

```{r fig_ventetid24T_iAar_overflyttet, warning=FALSE, fig.width = 8, fig.height = 4, fig.pos = "H", fig.align = "center", out.width = "\\textwidth", fig.cap="Andel forløp per måned med maks 24 timer ventetid fra hele siste året til og med siste hele måned. Analysene inkluderer pasienter overflyttet fra annet sykehus. Vannrett rød stiplet linje markerer forventet måloppnåelse. Måneder med mindre enn 5 totale antall komplette data vises ikke i diagrammet."}

fig_iAar_overflyttet <- fig_tabell_iAar %>% 
  dplyr::filter(name == "Overflyttet")


fig_iAar_overflyttet %>%
  ggplot2::ggplot(aes(x = .data$Month,
                      y = .data$value,
                      group = .data$Sykehus)) +
  ggplot2::ggtitle("Overflyttet") +
  ggplot2::geom_line(aes(colour = .data$Sykehus)) +
  ggplot2::geom_point(aes(colour =.data$ Sykehus))  +
  ggplot2::theme(axis.title = ggplot2::element_blank(),
                 legend.title = ggplot2::element_blank()) +
  ggplot2::scale_color_manual(values=c(colPrimary[5], colPrimary[2])) +
  ggplot2::scale_y_continuous(labels = scales::percent_format(accuracy = 1),
                              limits = c(0, 1)) +
  ggplot2::geom_hline(yintercept = 0.5, colour = "red", linetype = "dashed") +
  ggplot2::scale_x_discrete(guide = guide_axis(angle = 45))

```


```{r pagebreakVentetidNSTEMIfigSoyle, results = "asis", eval = (params$tableFormat == "latex")}
  cat("\n\n\\pagebreak\n")
```

```{r komplettYear_24timerNSTEMI, results='asis', warning=FALSE}

nNstemiAPTot_year <- nstemiAPTot %>% 
  dplyr::count(.data$Year) %>% 
  dplyr::rename(Totalt = .data$n)

nNstemiAPGyldig_year <- nstemiAP %>%
  dplyr::count(.data$Year) %>% 
  dplyr::rename(totGyldigTid = .data$n)

nNstemiAPKomplett_year <- nNstemiAPTot_year %>% 
  dplyr::left_join(., nNstemiAPGyldig_year, by = c("Year")) %>% 
  dplyr::mutate(
    Komplett = round(.data$totGyldigTid /.data$Totalt * 100, 1),
    sjekkKomplett = ifelse(.data$Komplett < 50,
                           yes = "*",
                           no = ""),
    sjekkKomplett = ifelse(.data$totGyldigTid < 5,
                           yes = "N",
                           no = .data$sjekkKomplett)) %>% 
  dplyr::select(.data$Year, .data$sjekkKomplett)

```

```{r tab_fig24timerNSTEMI, results='asis', warning=FALSE}

nstemiAP_fra2017 <- nstemiAP %>% 
  dplyr::filter(
    .data$Year >= 2017 , 
    .data$Year < nyeste_registrering_ap$nyesteRegYear)

figNstemiAPSamlet <- nstemiAP_fra2017 %>% 
  dplyr::count(.data$Year, .data$Ventetid24T) %>% 
  dplyr::group_by(.data$Year) %>% 
  dplyr::mutate(Totalt = sum(.data$n),
                Samlet = round(.data$n/.data$Totalt, 3),
                name = "Samlet") %>% 
  dplyr:: rename(Antall = .data$n)

figNstemiAPDirekte <- nstemiAP_fra2017 %>% 
  dplyr::filter(.data$AdmissionType == "Directly admitted") %>% 
  dplyr::count(.data$Year, .data$Ventetid24T) %>% 
  dplyr::group_by(.data$Year) %>% 
  dplyr::mutate(Totalt = sum(.data$n),
                Direkte = round(.data$n/.data$Totalt, 3),
                name = "Direkte") %>% 
  dplyr:: rename(Antall = .data$n)

figNstemiAPOverflyttet <- nstemiAP_fra2017 %>% 
  dplyr::filter(.data$AdmissionType == "Referred") %>% 
  dplyr::count(.data$Year, .data$Ventetid24T) %>% 
  dplyr::group_by(.data$Year) %>% 
  dplyr::mutate(Totalt = sum(.data$n),
                Overflyttet = round(.data$n/.data$Totalt, 3),
                name = "Overflyttet") %>% 
  dplyr:: rename(Antall= .data$n)


figNstemiAP_brok <- rbind(figNstemiAPSamlet, 
                          figNstemiAPDirekte, 
                          figNstemiAPOverflyttet) %>%  
  dplyr::mutate(Andel = paste0("(", .data$Antall, " / ", .data$Totalt, ")")) %>% 
  dplyr::select(.data$Year, 
                .data$Ventetid24T, 
                .data$name, 
                .data$Andel)

figNstemiAP <- figNstemiAPSamlet %>% 
  dplyr::left_join(., figNstemiAPDirekte, by = c("Ventetid24T", 
                                                 "Year")) %>% 
  dplyr::left_join(., figNstemiAPOverflyttet, by = c("Ventetid24T", 
                                                     "Year")) %>% 
  dplyr::select(.data$Year, 
                .data$Ventetid24T, 
                .data$Samlet, 
                .data$Direkte, 
                .data$Overflyttet) %>% 
  tidyr::pivot_longer(cols = c("Samlet", "Direkte", "Overflyttet")) %>% 
  dplyr::left_join(., figNstemiAP_brok, by = c("Year", 
                                               "Ventetid24T", 
                                               "name"))


#Nasjonalt
nstemiAP_nasj_fra2017 <- nstemi_ap_nasjonalt %>% 
  dplyr::filter(
    .data$Year >= 2017, 
    .data$Year < nyeste_registrering_ap$nyesteRegYear)

figNstemiAPSamlet_nasj <- nstemiAP_nasj_fra2017 %>% 
  dplyr::group_by(.data$Year, .data$Ventetid24T) %>% 
  dplyr::count(.data$Year, .data$Ventetid24T) %>% 
  dplyr::group_by(.data$Year) %>% 
  dplyr::mutate(Samlet = round(.data$n/sum(.data$n), 3))

figNstemiAPDirekte_nasj <- nstemiAP_nasj_fra2017 %>% 
  dplyr::filter(.data$AdmissionType == "Directly admitted") %>% 
  dplyr::count(.data$Year, .data$Ventetid24T) %>% 
  dplyr::group_by(.data$Year) %>% 
  dplyr::mutate(Direkte = round(.data$n/sum(.data$n), 3))

figNstemiAPOverflyttet_nasj <- nstemiAP_nasj_fra2017 %>% 
  dplyr::filter(.data$AdmissionType == "Referred") %>% 
  dplyr::count(.data$Year, .data$Ventetid24T) %>% 
  dplyr::group_by(.data$Year) %>% 
  dplyr::mutate(Overflyttet = round(.data$n/sum(.data$n), 3))

figNstemiAP_nasj <- figNstemiAPSamlet_nasj %>% 
  dplyr::left_join(., figNstemiAPDirekte_nasj, by = c("Ventetid24T", 
                                                      "Year")) %>% 
  dplyr::left_join(., figNstemiAPOverflyttet_nasj, by = c("Ventetid24T", 
                                                          "Year")) %>% 
  dplyr::select(.data$Year, 
                .data$Ventetid24T, 
                .data$Samlet, 
                .data$Direkte, 
                .data$Overflyttet) %>% 
  tidyr::pivot_longer(cols = c("Samlet", "Direkte", "Overflyttet"))



#Tabell til figurene "Direkte og overflyttet", "Direkte" og "Overflyttet"
timeTableYear_Samlet <- cbind(timeTableYear, name = "Samlet")
timeTableYear_Direkte <- cbind(timeTableYear, name = "Direkte")
timeTableYear_Overflyttet <- cbind(timeTableYear, name = "Overflyttet")

timeTableYear_SDO <- rbind(timeTableYear_Samlet, 
                           timeTableYear_Direkte,
                           timeTableYear_Overflyttet)

fig_lokal <- figNstemiAP %>% 
  dplyr::filter(.data$Ventetid24T == "Innen 24t") %>% 
  dplyr::left_join(timeTableYear_SDO, ., by = c("Year", "name")) %>% 
  dplyr::left_join(., nNstemiAPKomplett_year, by = c("Year")) %>% 
  dplyr::mutate(Sykehus = params$hospitalName,
                Prosent = paste0(round(.data$value*100,1),
                                 " % \n", 
                                 .data$Andel, 
                                 .data$sjekkKomplett),
                value = ifelse(.data$sjekkKomplett == "N",
                               yes = NA,
                               no = .data$value)) %>% 
  dplyr::select(.data$Year, 
                .data$Ventetid24T, 
                .data$name, 
                .data$value, 
                .data$Sykehus, 
                .data$Prosent)


fig_nasj <- figNstemiAP_nasj %>% 
  dplyr::filter(.data$Ventetid24T == "Innen 24t") %>% 
  dplyr::mutate(Sykehus = "Nasjonalt",
                Prosent = paste0(round(.data$value*100,1), " %"))

fig_tabell <- rbind(fig_lokal, as.data.frame(fig_nasj)) %>% 
  dplyr::select(.data$Sykehus, 
                .data$Year, 
                .data$name, 
                .data$value, 
                .data$Prosent) %>% 
 dplyr::mutate(Sykehus = factor(.data$Sykehus,
                          levels = c(params$hospitalName,
                                     "Nasjonalt")))

```


```{r fig_ventetid24T_samlet, warning=FALSE, fig.width = 8, fig.height = 4, fig.pos = "H", fig.align = "center", out.width = "\\textwidth", fig.cap="Andel forløp med maks 24 timer ventetid fra 2017 til siste hele år. Analysene inkluderer både pasienter innlagt direkte på PCI-sykehus og pasienter overflyttet fra annet sykehus. Vannrett rød stiplet linje markerer forventet måloppnåelse. Data med mindre enn 50\\% komplett data av totalt antall data er markert med stjerne. Søylen vises ikke hvis det totale antall komplette data er mindre enn 5."}

fig_samlet <- fig_tabell %>% 
  dplyr::filter(.data$name == "Samlet")

fig_samlet %>% ggplot2::ggplot(
   ggplot2::aes(x = .data$Year,
                y = .data$value,
                fill = .data$Sykehus)
   ) +
  ggplot2::ggtitle("Direkte og overflyttet") +
  ggplot2::geom_bar(stat = "identity", position = "dodge") +
  ggplot2::theme(axis.title = ggplot2::element_blank(),
                 legend.title = ggplot2::element_blank()) +
  ggplot2::scale_fill_manual(values = c(colPrimary[5], colPrimary[2])) +
  ggplot2::scale_y_continuous(labels = scales::percent_format(accuracy = 1),
                              limits = c(0, 1)) +
  ggplot2::geom_text(
    ggplot2::aes(label = .data$Prosent),
    position = position_dodge(width = 1),
    vjust = 1.2,
    size = 3,
    colour =  ifelse(fig_samlet$Sykehus == "Nasjonalt",
                     "white", "black")
    ) +
  ggplot2::geom_hline(yintercept = 0.5, colour = "red", linetype = "dashed")

```

```{r fig_ventetid24T_direkte, warning=FALSE, fig.width = 8, fig.height = 4, fig.pos = "H", fig.align = "center", out.width = "\\textwidth", fig.cap=paste0("Andel forløp med maks 24 timer ventetid fra 2017 til siste hele år. Analysene inkluderer pasienter innlagt direkte på PCI-sykehus. Vannrett rød stiplet linje markerer forventet måloppnåelse. Data med mindre enn 50\\% komplett data av totalt antall data er markert med stjerne. Søylen vises ikke hvis det totale antall komplette data er mindre enn 5.")}

fig_direkte <- fig_tabell %>% 
  dplyr::filter(.data$name == "Direkte")

fig_direkte %>% ggplot2::ggplot(
   ggplot2::aes(x = .data$Year,
                y = .data$value,
                fill = .data$Sykehus)
   ) +
  ggplot2::ggtitle("Direkte") +
  ggplot2::geom_bar(stat = "identity", position = "dodge") +
  ggplot2::theme(axis.title = ggplot2::element_blank(),
                 legend.title = ggplot2::element_blank()) +
  ggplot2::scale_fill_manual(values = c(colPrimary[5], colPrimary[2])) +
  ggplot2::scale_y_continuous(labels = scales::percent_format(accuracy = 1),
                              limits = c(0, 1)) +
  ggplot2::geom_text(
    ggplot2::aes(label = .data$Prosent),
    position = position_dodge(width = 1),
    vjust = 1.2,
    size = 3,
    colour =  ifelse(fig_samlet$Sykehus == "Nasjonalt",
                     "white", "black")
    ) +
  ggplot2::geom_hline(yintercept = 0.5, colour = "red", linetype = "dashed")


```


```{r fig_ventetid24T_overflyttet, warning=FALSE, fig.width = 8, fig.height = 4, fig.pos = "H", fig.align = "center", out.width = "\\textwidth", fig.cap=paste0("Andel forløp med maks 24 timer ventetid fra 2017 til siste hele år. Analysene inkluderer pasienter overflyttet fra annet sykehus. Vannrett rød stiplet linje markerer forventet måloppnåelse. Data med mindre enn 50\\% komplett data av totalt antall data er markert med stjerne. Søylen vises ikke hvis det totale antall komplette data er mindre enn 5.")}

fig_overflyttet <- fig_tabell %>% 
  dplyr::filter(.data$name == "Overflyttet")

fig_overflyttet %>% ggplot2::ggplot(
   ggplot2::aes(x = .data$Year,
                y = .data$value,
                fill = .data$Sykehus)
   ) +
  ggplot2::ggtitle("Overflyttet") +
  ggplot2::geom_bar(stat = "identity", position = "dodge") +
  ggplot2::theme(axis.title = ggplot2::element_blank(),
                 legend.title = ggplot2::element_blank()) +
  ggplot2::scale_fill_manual(values = c(colPrimary[5], colPrimary[2])) +
  ggplot2::scale_y_continuous(labels = scales::percent_format(accuracy = 1),
                              limits = c(0, 1)) +
  ggplot2::geom_text(
    ggplot2::aes(label = .data$Prosent),
    position = position_dodge(width = 1),
    vjust = 1.2,
    size = 3,
    colour =  ifelse(fig_samlet$Sykehus == "Nasjonalt",
                     "white", "black")
    ) +
  ggplot2::geom_hline(yintercept = 0.5, colour = "red", linetype = "dashed")

```



### Invasiv utredning ved NSTEMI innen 72 timer

```{r TabN72timerNSTEMI, results='asis', warning=FALSE}

#Lokalt
nNstemiAP72t <- nstemiAP %>% 
  dplyr::count(.data$Month, .data$Ventetid72T) %>% 
  tidyr::pivot_wider(names_from = .data$Ventetid72T, 
                     values_from = .data$n, 
                     values_fill = list(n = 0)) %>%
  janitor::adorn_totals("col", name = "Totalt") %>% 
  dplyr::mutate(
    prosentInnen72t = round(.data$`Innen 72t`/.data$Totalt*100, 1),
    innen72tAvKomp = paste0(.data$`Innen 72t`, 
                            " av ",
                            .data$Totalt,
                            " (",
                            .data$prosentInnen72t,
                            " %)")) %>% 
  dplyr::select(.data$Month, .data$innen72tAvKomp)


#Nasjonalt
nNstemiAP72t_nasj <- nstemi_ap_nasjonalt %>% 
  dplyr::count(.data$Month, .data$Ventetid72T) %>% 
  tidyr::pivot_wider(names_from = .data$Ventetid72T, 
                     values_from = .data$n, 
                     values_fill = list(n = 0)) %>%
  janitor::adorn_totals("col", name = "Totalt") %>% 
  dplyr::mutate(
    prosentInnen72t = paste0(round(.data$`Innen 72t`/.data$Totalt*100, 1), 
                             " %")) %>% 
  dplyr::select(.data$Month, .data$prosentInnen72t) %>% 
  dplyr::rename(Nasjonalt = .data$prosentInnen72t)


#Tabell
tabVentetid72t <- timeTableMonth %>% 
  dplyr::left_join(., nNstemiAPKomplett, by = c("Month")) %>% 
  dplyr::left_join(., nNstemiAP72t, by = c("Month")) %>% 
  dplyr::left_join(., nNstemiAP72t_nasj, by = c("Month")) %>% 
  dplyr::mutate(
    innen72tAvKomp = ifelse(.data$sjekkAntall == "N",
                            yes = NA, 
                            no = .data$innen72tAvKomp)) %>% 
  dplyr::select(.data$Month, 
                .data$antKompAvTot,
                .data$innen72tAvKomp,
                .data$Nasjonalt) %>% 
  dplyr::rename(
    "Måned" = .data$Month,
    "Antall komplette data av totale antall data" = .data$antKompAvTot,
    "Antall NSTEMI innen 72t av komplett data" = .data$innen72tAvKomp) %>% 
  replace(is.na(.), "-")

# tabVentetid72t[is.na(tabVentetid72t)] = "-"

cap <- "Antall og andel pasienter med indikasjon NSTEMI som innen 72 timer etter innleggelse i sykehus har blitt utredet med invasiv koronar angiografi. Tabellen inkluderer både pasienter innlagt direkte på PCI-sykehus og pasienter overflyttet fra annet sykehus. Pasienter overflyttet fra annen avdeling på samme sykehus er ekskludert. Komplett data ved direkte innleggelse er der både tid for ankomst PCI-sykehus og tid for arteriepunksjon er registrert. For forløp der pasienten har blitt overført fra et annet sykehus, er komplett data der både tid for innleggelse i henvisende sykehus og tid for arteriepunksjon er registrert. Data med mindre enn 50\\% komplett data blir markert med stjerne. Måneder med mindre enn 5 komplette data vises ikke i tabellen. (Målnivå: 80 \\%)"

noric::mst(tab = tabVentetid72t, 
    type = params$tableFormat,
    cap = cap,
    digs = c(0, 0, 0, 1, 1), 
    align = rep("c", 5), 
    label = "tabVentetid72t")

```

```{r pagebreakVentetidNSTEMI72, results = "asis", eval = (params$tableFormat == "latex")}
  cat("\n\n\\pagebreak\n")
```


## Trykkmåling (FFR/iFR) ved innsnevringer i kransårene

Bruk av trykkmålinger (FFR og iFR) i kransårer med innsnevringer har vist seg 
å gi nyttig informasjon for å bedømme om en innsnevring er av betydning eller 
ikke og hvorvidt det bør utføres utblokking av åren eller ei. Europeiske 
retningslinjer har en sterk anbefaling om bruk av nevnte metoder. Indikatoren 
viser antall og andel prosedyrer der det har blitt utført trykkmåling ved 
kransårerøntgen hos pasienter med stabil angina pectoris.  (Mål $\geq$ 30 %)

```{r aP_trykkmaaling, include=FALSE, eval=TRUE}

trykkmaalingAP_nasjonal <- aP_nasjonalt %>% 
  dplyr::filter(.data$Indikasjon == "Stabil koronarsykdom") %>% 
  dplyr::select(.data$Month,
                .data$Trykkmaaling,
                .data$Sykehusnavn,
                .data$AvdRESH)

trykkmaalingAP <- trykkmaalingAP_nasjonal %>% 
  dplyr::filter(.data$AvdRESH == params$reshID)

```

```{r TabNtrykkmaaling, results='asis', warning=FALSE}
#Lokal
nTrykkmaalingAP <- trykkmaalingAP %>% 
  dplyr::count(.data$Month, .data$Trykkmaaling) %>% 
  tidyr::pivot_wider(names_from = .data$Trykkmaaling, 
                     values_from = .data$n, 
                     values_fill = list(n = 0)) %>%
  janitor::adorn_totals("col", name = "Totalt") %>% 
  dplyr::mutate(
    prosentUtfort = paste0(
      round(.data$`Utført trykkmåling`/.data$Totalt*100, 1), 
      " %"),
    Totalt = ifelse(.data$Totalt < 5,
                      yes = "N",
                      no = .data$Totalt),
    utfortTrykkmaaling = ifelse(.data$Totalt == "N",
                                  yes = NA,
                                  no = .data$`Utført trykkmåling`),
    prosentUtfort = ifelse(.data$Totalt == "N",
                           yes = NA,
                           no = .data$prosentUtfort)) %>% 
  dplyr::select(.data$Month, 
                .data$Totalt, 
                .data$utfortTrykkmaaling, 
                .data$prosentUtfort) %>% 
  dplyr::rename("Prosent" = .data$prosentUtfort)


#Nasjonal
nTrykkmaalingAP_nasj <- trykkmaalingAP_nasjonal %>% 
  dplyr::count(.data$Month, .data$Trykkmaaling) %>% 
  tidyr::pivot_wider(names_from = .data$Trykkmaaling, 
                     values_from = .data$n, 
                     values_fill = list(n =0)) %>%
  janitor::adorn_totals("col", name = "Totalt") %>% 
  dplyr::mutate(
    prosentUtfort = paste0(
      round(.data$`Utført trykkmåling`/.data$Totalt*100, 1), 
      " %")) %>% 
  dplyr::select(.data$Month, .data$prosentUtfort) %>% 
  dplyr::rename("Nasjonalt" = .data$prosentUtfort)


#Tabell
tabTrykkmaalingAP <- timeTableMonth %>% 
  dplyr::left_join(., nTrykkmaalingAP, by = c("Month")) %>% 
  dplyr::left_join(., nTrykkmaalingAP_nasj, by = c("Month")) %>% 
  dplyr::rename("Måned" = .data$Month,
                "Utført trykkmåling" = .data$utfortTrykkmaaling) %>% 
  replace(is.na(.), "-")



cap <- "Antall og andel prosedyrer der det ved indikasjon stabil koronarsykdom har blitt utført trykkmåling i form av fractional flow reserve (FFR) eller instantaneous wave-free ratio (iFR). Måneder med mindre enn 5 observasjoner er markert med N."

noric::mst(tab = tabTrykkmaalingAP, 
    type = params$tableFormat, 
    cap = cap,
    digs = c(0,0,1,1), 
    align = rep("c", 4), 
    label = "tabTrykkmaalingAP")
```

```{r pagebreakTrykkmaaling, results = "asis", eval = (params$tableFormat == "latex")}
  cat("\n\n\\pagebreak\n")
```

## Billeddiagnostikk ved stenting av venstre hovedstamme

Europeiske retningslinjer anbefaler bruk av tilleggsundersøkelser for å gi
supplerende bildeframstilling i tilknytning til PCI av venstre hovedstamme.
Intrakoronar ultralyd (IVUS) og optical coherence tomography (OCT) er metoder 
som brukes til dette formål. Metodebruken gir viktig informasjon om grad av
innsnevring og vurdering av resultat etter PCI. Indikatoren angir andel 
pasienter der det er utført supplerende billeddiagnostikk under prosedyren. 
Pasienter som tidligere har fått utført ACB-operasjon og pasienter som blir 
behandlet for akutt hjerteinfarkt av typen STEMI er ikke medregnet i analysene.
(Mål $\geq$ 40 %)

```{r stentingVH, include=FALSE, eval=TRUE}

#Nasjonalt
stentVH_sS_nasjonalt <- sS_nasjonalt %>% 
  dplyr::filter(!is.na(.data$StentType) & .data$Segment == 5) %>% 
  dplyr::select(.data$ForlopsID, 
                .data$Sykehusnavn,
                .data$AvdRESH) 


stentVH_aP_nasjonalt <- aP_nasjonalt %>% 
  dplyr::filter(!.data$TidlABC %in% "Ja" &
    .data$Indikasjon %in% c("Vitieutredning",
                            "Uklare brystsmerter",
                            "Annet",
                            "Hjertestans uten STEMI",
                            "Hjertesvikt/kardiomyopati",
                            "Komplettering av tidligere PCI",
                            "UAP",
                            "NSTEMI",
                            "Stabil koronarsykdom"))%>% 
  dplyr::select(.data$ForlopsID, 
                .data$Sykehusnavn, 
                .data$IvusOct, 
                .data$Kvartal,
                .data$AvdRESH)


stentVH_nasjonalt <- stentVH_sS_nasjonalt %>%
  dplyr::inner_join(., 
                    stentVH_aP_nasjonalt, 
                    by = c("ForlopsID", "AvdRESH"))
#Lokalt
stentVH <- stentVH_nasjonalt %>% 
  dplyr::filter(.data$AvdRESH == params$reshID)

```


```{r TabNstentingVH, results='asis', warning=FALSE}

#Lokalt
nStentVH <- stentVH %>%
  dplyr::count(.data$Kvartal, .data$IvusOct, .drop = FALSE) %>%
  tidyr::pivot_wider(names_from = .data$IvusOct, 
                     values_from = .data$n, 
                     values_fill = list(n = 0)) %>%
  janitor::adorn_totals("col", name = "Totalt") %>%
  dplyr::mutate(
    prosentUtfort = paste0(
      round(.data$`Utført IVUS/OCT`/.data$Totalt*100, 1), " %"),
    Totalt = ifelse(.data$Totalt < 5,
                      yes = "N",
                      no = .data$Totalt),
    utfortIvusOct = ifelse(.data$Totalt == "N",
                               yes = NA,
                               no = .data$`Utført IVUS/OCT`),
    prosentUtfort = ifelse(Totalt == "N",
                           yes = NA,
                           no = .data$prosentUtfort)) %>%
  dplyr::select(.data$Kvartal, 
                .data$Totalt, 
                .data$utfortIvusOct, 
                .data$prosentUtfort) %>%
  dplyr::rename("Prosent" = .data$prosentUtfort)


#Nasjonalt
nStentVH_nasjonalt <- stentVH_nasjonalt %>%
  dplyr::count(.data$Kvartal, .data$IvusOct, .drop = FALSE) %>%
  tidyr::pivot_wider(names_from = .data$IvusOct, 
                     values_from = .data$n, 
                     values_fill = list(n = 0)) %>%
  janitor::adorn_totals("col", name = "Totalt") %>%
  dplyr::mutate(
    prosentUtfort = paste0(
      round(.data$`Utført IVUS/OCT`/.data$Totalt*100, 1), 
      " %")) %>%
  dplyr::select(.data$Kvartal, .data$prosentUtfort) %>%
  dplyr::rename("Nasjonalt" = .data$prosentUtfort)

#Tabell
tabStentVH <- timeTableQuarter %>%
  dplyr::left_join(., nStentVH, by = c("Kvartal")) %>%
  dplyr::left_join(., nStentVH_nasjonalt, by = c("Kvartal")) %>% 
  dplyr::rename("Utført IVUS/OCT" = .data$utfortIvusOct) %>% 
  replace(is.na(.), "-")

cap <- "Antall og andel prosedyrer der det er brukt supplerende billeddiagnostike metoder (IVUS og/eller OCT). Kvartaler med mindre enn 5 observasjoner er markert med N."

noric::mst(tab = tabStentVH, 
    type = params$tableFormat,
    cap = cap,
    digs = c(0,0,1,1), 
    align = rep("c", 4), 
    label = "tabStentVH")

```

```{r pagebreakStentingVH, results = "asis", eval = (params$tableFormat == "latex")}
  cat("\n\n\\pagebreak\n")
```

## Foreskriving av medisiner

Ufullstendige utskrivelsesskjema og pasienter utskrevet som død er ekskludert
fra datagrunnlaget.

```{r foreskrivingAvMedisiner, include=FALSE, eval=TRUE}

#Nasjonalt

medisinerSO_nasjonalt <- sO_nasjonalt %>% 
  dplyr::filter(.data$Skjemanavn == "Utskrivelse") %>% 
  dplyr::select(.data$Sykehusnavn, 
                .data$ForlopsID, 
                .data$SkjemaStatus,
                .data$AvdRESH)


medisinerSS_nasjonalt <- sS_nasjonalt %>%
  dplyr::select(.data$Sykehusnavn, 
                .data$ForlopsID, 
                .data$StentType,
                .data$AvdRESH) %>% 
  dplyr::group_by(.data$AvdRESH, .data$ForlopsID) %>%
  dplyr::mutate(antStent = sum(!is.na(.data$StentType), na.rm = TRUE)) %>% 
  dplyr::ungroup() %>% 
  dplyr::select(.data$Sykehusnavn, 
                .data$ForlopsID, 
                .data$antStent,
                .data$AvdRESH) %>% 
  dplyr::distinct()

medisinerAP_nasjonalt <- aP_nasjonalt %>% 
  dplyr::select(.data$Sykehusnavn,
                .data$ForlopsID,
                .data$primFID, 
                .data$regType,
                .data$Month,
                .data$UtskrevetDod, 
                .data$flereBlodFMed, 
                .data$ForskrStatiner,
                .data$AvdRESH) %>% 
  dplyr::left_join(., 
                   medisinerSO_nasjonalt, 
                   by = c("AvdRESH","ForlopsID")
                   ) %>% 
  dplyr::left_join(.,
                   medisinerSS_nasjonalt, 
                   by = c("AvdRESH","ForlopsID")
                   ) %>% 
  dplyr::group_by(.data$AvdRESH, .data$primFID) %>% 
  dplyr::mutate(antStentUnderOpphold = sum(.data$antStent > 0, 
                                           na.rm = TRUE)) %>% 
  dplyr::ungroup() %>% 
  dplyr::filter(.data$regType == "primaer",
                .data$SkjemaStatus == 1,
                .data$antStentUnderOpphold >= 1,
                .data$UtskrevetDod %in% "Nei")

#Lokalt
medisinerAP <- medisinerAP_nasjonalt %>% 
  dplyr::filter(.data$AvdRESH == params$reshID)

```

### Foreskriving av blodfortynnende medisiner

Blodfortynnende medisiner er viktig for å hindre blodproppdannelse etter 
innsetting av stent. Europeiske retningslinjer anbefaler samtidig bruk av to 
blodplatehemmere som hovedregel hos pasienter som har fått satt inn stenter. 
I visse tilfeller kan en av disse erstattes av andre blodfortynnende 
medikamenter. Indikatoren viser andel av pasienter som har dokumentert 
foreskrivning av anbefalte blodfortynnende medikamenter etter utblokking av 
hjertets kransårer med innsetting av stent. (Mål $\geq$ 95 %)

```{r TabNblodfortynnendeMedisiner, results='asis', warning=FALSE}

#Lokalt
nBlodfMedAP <- medisinerAP %>% 
  dplyr::count(.data$Month, .data$flereBlodFMed) %>% 
  tidyr::pivot_wider(names_from = .data$flereBlodFMed, 
                     values_from = .data$n, 
                     values_fill = list(n = 0)) %>%
  janitor::adorn_totals("col", name = "Totalt") %>% 
  dplyr::mutate(prosentJa = paste0(round(.data$`Ja`/.data$Totalt*100, 1), " %"),
                Totalt = ifelse(.data$Totalt < 5,
                                  yes = "N",
                                  no = .data$Totalt),
                JaBlodFMed = ifelse(.data$Totalt == "N",
                                       yes = NA,
                                       no = .data$`Ja`),
                prosentJa = ifelse(.data$Totalt == "N",
                                       yes = NA,
                                       no = .data$prosentJa)) %>% 
  dplyr::select(.data$Month, 
                .data$Totalt, 
                .data$JaBlodFMed, 
                .data$prosentJa) %>% 
  dplyr::rename("Blodfortynnende" = .data$JaBlodFMed,
                "Prosent" = .data$prosentJa)


#Nasjonalt
nBlodfMedAP_nasj <- medisinerAP_nasjonalt %>% 
  dplyr::count(.data$Month, .data$flereBlodFMed) %>% 
  tidyr::pivot_wider(names_from = .data$flereBlodFMed, 
                     values_from = .data$n, 
                     values_fill = list(n = 0)) %>%
  janitor::adorn_totals("col", name = "Totalt") %>% 
  dplyr::mutate(prosentJa = paste0(round(.data$`Ja`/.data$Totalt*100, 1), 
                                   " %")) %>% 
  dplyr::select(.data$Month, .data$prosentJa) %>% 
  dplyr::rename("Nasjonalt" = .data$prosentJa)


#Tabell
tabBlodfMedAP <- timeTableMonth %>% 
  dplyr::left_join(., nBlodfMedAP, by = c("Month")) %>% 
  dplyr::left_join(., nBlodfMedAP_nasj, by = c("Month")) %>% 
  dplyr::rename("Måned" = .data$Month) %>% 
  replace(is.na(.), "-")

cap <- "Antall og andel pasienter per opphold der det er dokumentert i journalen foreskrivning av blodfortynnende medisiner som omfatter enten dobbel blodplatehemmer, eller en blodplatehemmer i kombinasjon med Marevan eller NOAC. Måneder med mindre enn 5 ferdigstilte observasjoner er markert med N."

noric::mst(tab = tabBlodfMedAP, 
    type = params$tableFormat, 
    cap = cap,
    digs = c(0, 0, 1, 1), 
    align = rep("c", 4), 
    label = "tabBlodfMedAP")
```


```{r pagebreaKolesterolsenkendeMedisiner, results = "asis", eval = (params$tableFormat == "latex")}
  cat("\n\n\\pagebreak\n")
```

### Foreskriving av kolesterolsenkende medisiner

Kolesterolsenkende behandling er viktig for å hindre progresjon av koronarsykdom
hos pasienter som har fått påvist dette. Europeiske retningslinjer har en sterk
anbefaling om kolesterolsenkende behandling, siden dette har vist seg å 
forhindre hjerteinfarkt og behov for ny PCI. Indikatoren viser andel pasienter 
som har fått foreskrevet anbefalt kolesterolsenkende behandling med statiner
etter utblokking av hjertets kransårer med innsetting av stent. Noen pasienter 
kan ikke bruke statiner på grunn av bivirkninger. (Mål $\geq$ 90 %)

```{r TabNkolesterolsenkendeMedisiner, results='asis', warning=FALSE}

#Lokalt
nKolestSenkMedAP <- medisinerAP %>% 
  dplyr::count(.data$Month, .data$ForskrStatiner) %>% 
  tidyr::pivot_wider(names_from = .data$ForskrStatiner, 
                     values_from = .data$n, 
                     values_fill = list(n = 0)) %>%
  janitor::adorn_totals("col", name = "Totalt") %>% 
  dplyr::mutate(
    prosentForskrSt = paste0(
      round(.data$`Forskrevet statiner`/.data$Totalt*100, 1), " %"),
    Totalt = ifelse(.data$Totalt < 5,
                      yes = "N",
                      no = .data$Totalt),
    forskrevetStatiner = ifelse(.data$Totalt == "N",
                                   yes = NA,
                                   no = .data$`Forskrevet statiner`),
    prosentForskrSt = ifelse(`Totalt` == "N",
                             yes = NA,
                             no = .data$prosentForskrSt)) %>% 
  dplyr::select(.data$Month, 
                .data$Totalt, 
                .data$forskrevetStatiner, 
                .data$prosentForskrSt) %>% 
  dplyr::rename("Kolesterolsenkende" = .data$forskrevetStatiner,
                "Prosent" = .data$prosentForskrSt)


#Nasjonalt
nKolestSenkMedAP_nasj <- medisinerAP_nasjonalt %>% 
  dplyr::count(.data$Month, .data$ForskrStatiner) %>% 
  tidyr::pivot_wider(names_from = .data$ForskrStatiner, 
                     values_from = .data$n, 
                     values_fill = list(n = 0)) %>%
  janitor::adorn_totals("col", name = "Totalt") %>% 
  dplyr::mutate(
    prosentForskrSt = paste0(
      round(.data$`Forskrevet statiner`/.data$Totalt*100, 1), " %")) %>% 
  dplyr::select(.data$Month, .data$prosentForskrSt) %>% 
  dplyr::rename("Nasjonalt" = .data$prosentForskrSt)


#Tabell
tabKolestSenkMedAP <- timeTableMonth %>% 
  dplyr::left_join(., nKolestSenkMedAP, by = c("Month")) %>% 
  dplyr::left_join(., nKolestSenkMedAP_nasj, by = c("Month")) %>% 
  dplyr::rename("Måned" = .data$Month) %>% 
  replace(is.na(.), "-")

cap <- "Antall og andel pasienter per opphold som har fått foreskrevet kolesterolsenkende medikamenter i form av statiner ved utskrivelse etter PCI med innsetting av stent. Måneder med mindre enn 5 ferdigstilte observasjoner er markert med N."

noric::mst(tab = tabKolestSenkMedAP, 
    type = params$tableFormat, 
    cap = cap,
    digs = c(0, 0, 1, 1), 
    align = rep("c", 4), 
    label = "tabKolestSenkMedAP")
```

```{r pagebreakForeskrivingAvMedisiner, results = "asis", eval = (params$tableFormat == "latex")}
  cat("\n\n\\pagebreak\n")
```

`r if (dim_ak_lokalt[1] == 0 | length(aK_nasjonalt$Pacemakerbehov) == 0) {"<!--"}`
## Pacemakerbehov etter kateterbasert innsetting av aortaklaff

Etter kateterbasert innsetting av aortaklaff (TAVI) kan det oppstå 
hjerterytmeforstyrrelser som gir behov for permanent pacemaker. Indikatoren 
viser andel pasienter som har fått implantert permanent pacemaker under 
sykehusoppholdet etter kateterbasert innsetting av aortaklaff. Ved noen sykehus 
blir pasientene raskt overflyttet til annet sykehus etter TAVI. Dersom behovet 
for pacemaker melder seg etter overflytting til annet sykehus, vil dette ikke
komme fram i datagrunnlaget til registeret og resultatene må tolkes med 
forsiktighet. Pasienter som allerede har implantert permanent pacemaker før 
prosedyre er ekskludert. Lav andel pacemakerbehov er ønskelig.
`r if (dim_ak_lokalt[1] == 0 | length(aK_nasjonalt$Pacemakerbehov) == 0) {"-->"}`

```{r pacemakerbehovAK, include=FALSE, eval=TRUE}

if (dim_ak_lokalt[1] > 0 & length(aK_nasjonalt$Pacemakerbehov) > 0) {

  #Nasjonalt
  pacemakerbehovAK_nasjonalt <- aK_nasjonalt %>% 
      dplyr::filter(
        !.data$LabKompDod %in% "Ja" &
            !is.na(.data$TypeKlaffeprotese) &
          !.data$Pacemaker %in% "Ja" &
          (is.na(.data$ScreeningBeslutning) |
             .data$ScreeningBeslutning != "BAV")) %>% 
    dplyr::select(.data$Sykehusnavn, 
                  .data$ForlopsID, 
                  .data$Kvartal, 
                  .data$Pacemakerbehov, 
                  .data$AvdRESH)
        

 pacemakerbehovSO_nasjonalt <- sO_nasjonalt %>% 
   dplyr::filter(.data$SkjemaStatus == 1 &
                   .data$Skjemanavn == "Aorta") %>% 
   dplyr::select(.data$AvdRESH, 
                 .data$ForlopsID,
                 .data$SkjemaStatus)
  
  pacemakerbehovAK_ferdigstilt_nasj <- pacemakerbehovAK_nasjonalt %>% 
    dplyr::left_join(., 
                     pacemakerbehovSO_nasjonalt, 
                     by = c("AvdRESH", "ForlopsID")) %>% 
    dplyr::filter(.data$SkjemaStatus == 1)
  
  
  #Lokalt
  pacemakerbehovAK <- pacemakerbehovAK_nasjonalt %>% 
    dplyr::filter(.data$AvdRESH == params$reshID)
  
  pacemakerbehovAK_ferdigstilt <- pacemakerbehovAK_ferdigstilt_nasj %>% 
    dplyr::filter(.data$AvdRESH == params$reshID)
  
  #Sjekker andel ferdigstilte skjemaer
  sjekkTot <- pacemakerbehovAK %>% 
    dplyr::count(.data$Kvartal) %>% 
    dplyr::rename(AntallTot = .data$n)
  
  sjekkFerdigstilt <- pacemakerbehovAK_ferdigstilt %>% 
    dplyr::count(.data$Kvartal) %>% 
    dplyr::rename(AntallFerdig = .data$n)
  
  sjekkAndelFerdigstilt <- sjekkTot %>% 
    dplyr::left_join(., sjekkFerdigstilt, by = "Kvartal") %>% 
    dplyr::mutate(
      Andel = round(.data$AntallFerdig/.data$AntallTot, 3),
      antFerdigProsSkjema = paste0(.data$AntallFerdig,
                                   " av ", 
                                   .data$AntallTot, 
                                   " (", .data$Andel*100,
                                   " %)")) %>% 
    dplyr::select(.data$Kvartal, 
                  .data$Andel, 
                  .data$antFerdigProsSkjema)
  
}

```

```{r TabNPacemakerbehovAK, results='asis', warning=FALSE, eval=FALSE}

if (dim_ak_lokalt[1] > 0 &  length(aK_nasjonalt$Pacemakerbehov) > 0) {
  
  #Lokalt
  nPacemakerbehovAK <- pacemakerbehovAK_ferdigstilt %>% 
    dplyr::count(.data$Kvartal, .data$Pacemakerbehov) %>% 
    tidyr::pivot_wider(names_from = .data$Pacemakerbehov, 
                     values_from = .data$n, 
                     values_fill = list(n = 0)) %>%
    janitor::adorn_totals("col", name = "Totalt") %>% 
    dplyr::mutate(
      prosentImpPace = paste0(
        round(.data$`Implantert perm. pacemaker`/.data$Totalt*100, 1), 
        " %")) %>% 
    dplyr::select(.data$Kvartal, 
                  .data$Totalt, 
                  .data$`Implantert perm. pacemaker`,
                  .data$prosentImpPace) %>% 
    dplyr::rename(Prosent = .data$prosentImpPace)
  
  
  #Nasjonalt
  nPacemakerbehovAK_nasj <- pacemakerbehovAK_ferdigstilt_nasj %>% 
    dplyr::count(.data$Kvartal, .data$Pacemakerbehov) %>% 
    tidyr::pivot_wider(names_from = .data$Pacemakerbehov, 
                     values_from = .data$n, 
                     values_fill = list(n = 0)) %>%
    janitor::adorn_totals("col", name = "Totalt") %>% 
    dplyr::mutate(
      prosentImpPace = paste0(
        round(.data$`Implantert perm. pacemaker`/.data$Totalt*100, 1), 
        " %")) %>% 
    dplyr::select(.data$Kvartal, .data$prosentImpPace) %>% 
    dplyr::rename(Nasjonalt = .data$prosentImpPace)
  
    
  #Tabell
  tabPacemakerbehovAK_ferdigstilt <- timeTableQuarterAK %>% 
    dplyr::left_join(., sjekkAndelFerdigstilt, by = "Kvartal") %>% 
    dplyr::left_join(., nPacemakerbehovAK, by = "Kvartal") %>% 
    dplyr::left_join(., nPacemakerbehovAK_nasj, by = "Kvartal") %>% 
    dplyr::mutate(
      implPermPace = paste0(
        .data$`Implantert perm. pacemaker`, 
        " av ", 
        .data$Totalt),
      Prosent = ifelse(.data$Andel < 0.5,
                         yes = NA,
                         no = .data$Prosent)) %>% 
    dplyr::select(.data$Kvartal,
                 .data$antFerdigProsSkjema,
                 .data$implPermPace,
                 .data$Prosent,
                 .data$Nasjonalt)  %>% 
    dplyr::rename(
      "Antall/andel ferdigstilte prosedyreskjemaer" = .data$antFerdigProsSkjema,
      "Antall implanterte perm. pacemaker" = .data$implPermPace) %>% 
    replace(is.na(.), "-")
    
cap <- "Antall og andel pasienter som har fått implantert permanent pacemaker under sykehusoppholdet etter kateterbasert innsetting av aortaklaff. Kun observasjoner der prosedyreskjemaet er ferdigstilt er tatt med. Hvis andel ferdigstilte prosedyreskjemaer er mindre enn 50\\%, vises ikke prosenten for andel implanterte permanente pacemaker."
    
noric::mst(tab = tabPacemakerbehovAK_ferdigstilt, 
      type = params$tableFormat, cap = cap,
      digs = c(0, 0, 1, 1), 
      align = rep("c", 4), 
      label = "tabPacemakerbehovAK")
}
```




